【裁判字號】    94,上訴,3890
【裁判日期】    950616
【裁判案由】    毒品危害防制條例
【裁判全文】
臺灣高等法院刑事判決                94年度上訴字第3890號
上  訴  人  臺灣板橋地方法院檢察署檢察官
上  訴  人
即  被  告  乙○○
                    現於台灣台北看守所
選任辯護人  蔡宏修  律師
上  訴  人
即  被  告  壬○○
                    現於台灣台北看守所
選任辯護人  謝尚修  律師
            趙國生  律師
上列上訴人因被告毒品危害防制條例案件，不服臺灣板橋地方法
院94年度訴字第412號，中華民國94年11月21日第一審判決（起
訴案號：臺灣板橋地方法院檢察署93年度偵字第18815號、94年
度偵字第1022號，及移請併辦案號：臺灣臺北地方法院檢察署93
年度北偵字12968、94年度北毒拘字第57號），提起上訴，本院
判決如下：
    主  文
原判決撤銷。
乙○○、壬○○共同連續販賣第二級毒品，累犯，乙○○處有期
徒刑拾伍年，壬○○處有期徒刑玖年。扣案之第二級毒品「3，4
－亞甲基雙氧甲基安非他命」（即俗稱甲○○○○○○）如附表壹編
號一貳仟貳佰伍拾肆顆（合計驗餘淨重肆佰伍拾肆點伍柒公克）
，及附表一編號二十一貳拾捌顆（合計驗餘淨重伍點伍陸公克）
，均沒收銷燬之；如附表壹編號四至七、十至十四、十六（行動
電話貳支，號碼為0000000000、000000000
0）、二十二、二十四、三十之物，均沒收。乙○○販賣毒品所
得新台幣玖萬貳仟壹佰元、壬○○販賣毒品所得捌萬參仟參佰元
均沒收，如一部或全部不能沒收時，均以其財產抵償之。
    事  實
一、乙○○前於民國91年間因偽造有價證券案件，於92年6月8日
    經臺灣桃園地方法院以91年度桃簡字第843號判決有期徒刑6
    月確定，於92年12月25日易科罰金執行完畢；壬○○於91年
    間因妨害風化案件，經臺灣板橋地方法院於91年3月28日以
    91年度重簡字第216號判處有期徒刑4月確定，於91年10月8
    日易科罰金執行完畢。詎二人均猶不知悔改，明知「3，4－
    亞甲基雙氧甲基安非他命」（MDMA，俗稱「搖頭丸」）及愷
    他命（Ketamine，俗稱「Ｋ他命」）、硝西泮（Nitrazepam
    ，法定名稱耐妥眠，起訴書誤繕為俗稱「一粒眠」，一粒眠
    為硝甲西泮，Nimetazepam）分別為毒品危害防制條例第2條
    第2項第2、3、4款所列之第二、三、四級毒品，不得擅自販
    賣，竟基於販賣第二、三、四級毒品營利之概括犯意而為下
    列之行為。
(一)乙○○基於販賣第三、四級毒品營利之概括犯意，分別於：
  1.93年1至3月間，在臺北市○○○路的DJ舞廳，先販賣予戊○○Ｋ他命1支，價格新臺幣（下同）1000元；嗣又於93年3月
    間某日，在同一地點，販賣Ｋ他命2支，每支800元，耐妥眠
    10粒，每粒50元予戊○○，前後2次合計得款3100元。
  2.93年3月6日，在臺北市○○○路與德惠街口的馬路旁，販賣
    予癸○○Ｋ他命2支，共得款2000元。
  3.93年4月5日，在臺北市○○○路SECOND FLOOR PUB店2樓，
    販賣予安恩弘Ｋ他命3支，1支1000元，耐妥眠15顆，每顆50
    元，共得款3700元。
(二)乙○○與壬○○二人復意圖販賣營利，於93年5月間，在桃
    園獅子王舞廳，向姓名年籍不詳綽號「阿興（台語）」（起
    訴書載為綽號「阿生」之男子，原審誤為子○○○○○）之
    男子，購入如附表1編號4所示大量之硝西泮（耐妥眠），由
    壬○○提供其所承租，位於臺北市大同區○○○路251號7樓
    之房屋作為存放毒品之處所。
(三)乙○○、壬○○及姓名年籍不詳綽號「小豪」之成年男子共
    同基於販賣第二、三級毒品營利之概括犯意聯絡，先由乙○○於不詳時間地點，向姓名年籍不詳，綽號「阿生」之男子
    購得MDMA及Ｋ他命，再由壬○○提供其所承租，位於臺北市
    大同區○○○路251號7樓之房屋作為存放毒品之處所後，隨
    即分由乙○○、小豪、壬○○出面，連續於下列時間，販賣
    予寅○○等人牟取利益，茲分述如下：
  1.由乙○○出面於不詳時間，以每支Ｋ他命淨重0.7公克，售
    價1300元，販賣予寅○○；嗣於93年11月15日，復在臺北市
    大同區○○○路251號7樓，販售2支Ｋ他命（總淨重1.42公
    克，如附表1編號8所示）予寅○○，金額2600元。前後2次
    合計得款3900元。
  2.乙○○於93年7月間，在不詳地點，販售1支Ｋ他命金額1300
    元予丁○○；同年11月15日，又在臺北市大同區○○○路25
    1號7樓，以每支1300元價格，販售10支Ｋ他命（總淨重6.51
    公克，詳如附表1編號9所示）予丁○○，價金尚未支付。
  3.綽號「小豪」之成年男子於93年11月初，在己○○位於臺北
    市中山區○○○路107巷41號2樓207室住處，以每顆230元，
    販售搖頭丸50顆予己○○；同年11月8日左右，亦在己○○
    住處，販售己○○搖頭丸50顆，每顆230元，Ｋ他命10支，
    每支1300元。前後2次合計得款36000元。
  4.乙○○於93年9、10月間某日，在臺北市中山區○○○路107
    巷41號2樓202室住處，以每支1200元，販售予張正儂5支Ｋ
    他命。共得款6000元。
  5.乙○○於93年8、9月間，亦在其林森北路住處，前後2次，
    每次販售1支Ｋ他命予丑○○，每支Ｋ他命，30公克，價格
    1000元，共得款2000元。
  6.乙○○先於93年3、4月間某日，販售搖頭丸3顆、Ｋ他命1支
    給楊東緯，價格為每支Ｋ他命800元，每顆搖頭丸250元；嗣
    於同年4、5月間某日，又販售搖頭丸3顆、Ｋ他命1支給楊東
    緯，價格與前次相同。前後2次合計得款3100元。
  7.由乙○○出面販賣搖頭丸與Ｋ他命二次予祕密證人C（姓名
    年籍詳卷），第一次在93年8月初，販賣搖頭丸30到40顆左
    右，每顆350元（1顆市價約在400元左右），由乙○○送貨
    到台北市大直MOS舞廳，計付9000元給乙○○；第二次在93
    年8月中旬，販賣數量不詳搖頭丸與Ｋ他命予祕密證人C，約
    在台北市○○○街道交貨，交易金額幾千元左右；第三次約
    在93年9月初，祕密證人C訂購搖頭丸，乙○○要求付現，因
    祕密證人C沒有現金，乙○○也沒有送貨，故交易未成。另
    由壬○○出面，販售搖頭丸與Ｋ他命予祕密證人C（姓名年
    籍詳卷）2次，第1次約在93年10月20幾號左右，販售搖頭丸
    30到50顆、Ｋ他命2瓶，在台北市○○街道交貨，購買款項
    約1萬元，第二次在93年11月6日，販售搖頭20到30顆搖頭丸
    ，1顆280元，Ｋ他命2瓶，1瓶約700到800元間，計支付約1
    萬元款項給壬○○。
(四)嗣於93年11月15日23時30分許及11月16日1時40分許，在前
    開壬○○及乙○○所承租之處所，分別為警查獲，並扣得如
    附表1所示之物（壬○○及乙○○持有第2級毒品大麻及伽瑪
    羥基丁酸﹝俗稱液態快樂丸﹞部分，業經臺灣板橋地方法院
    分別以93年度簡字第1789號及94年度簡上字第304號判決確
    定在案）。
二、案經臺灣板橋地方法院檢察署檢察官指揮臺北市政府警察局
    移請臺灣板橋地方法院檢察署檢察官偵查起訴，及臺灣臺北
    地方法院檢察署檢察官移請併辦。
    理  由
壹、程序部分：
一、被告乙○○之自白是否出於「任意性」問題：
    按「被告之自白，非出於強暴、脅迫、利誘、詐欺、疲勞訊
    問、違法羈押或其他不正之方法，且與事實相符者，得為證
    據。」刑事訴訟法第156條第1項定有明文。辯護人為被告乙○○辯稱：被告乙○○於警詢時，原堅詞否認有販賣毒品之
    行為，然警詢完畢移送檢察署訊問時，被告乙○○曾向坐於
    副駕駛座上之員警辛○○詢問，是否可以交保，辛○○則答
    稱必須坦承，如果被告乙○○坦承的話，可以向檢察官說讓
    被告乙○○交保，並舉曾經辦過的案件，稱丙○○亦是接受
    伊之建議為自白因而獲得交保等語利誘被告，致被告乙○○
    於檢察官偵訊時及法院訊問時自白，故被告之自白非出於任
    意性，應無證據能力云云。然查：
(一)證人即員警辛○○業於原審結證：當日之警詢筆錄係由其詢
    問，游裕賢製作。詢問過程有全程錄音錄影，告知被告權利
    並提供必要的食物與水，過程中並無使用強暴、脅迫、利誘
    等不當之方法，亦未看見任何人對被告毆打或是其他不當的
    行為，如被告真遭刑求逼供，在我作第二次訊問時，他可以
    告訴我，且當時律師在場，被告並未陳述他被刑求逼供。（
    移送檢察署訊問時）我當時坐在前面，被告坐在後面，我們
    有對話，我問他筆錄的事情並沒有提到說交保羈押的事情，
    我有偵辦過涉嫌販賣毒品王志賢，我在囚車上有無向被告提
    過這個人，我沒有印象，應該不會向他提出這個問題，王志
    賢是否在檢察官訊問時交保我不知道，有無在檢察官那邊自
    白我也不知道，我沒有印象當時對話有無談到交保，如果有
    說的話，應該是回答他，你要怎麼講就照著你的意思講，你
    覺得是怎麼就怎樣，且能否交保不是我可以決定的，我不可
    能講這種話」等語（見原審94年7月4日準備程序筆錄），是
    被告所稱員警辛○○有利誘及刑求之情事，已有可疑，況被
    告乙○○於警局詢問時，並未自白任何販賣毒品之犯行。
(二)又依現行刑事訴訟法規定，警察代表國家偵查犯罪，依法雖
    有權調查詢問被告，然於詢問前應先告知被告訴訟上「應有
    之權利」諸如緘默權、得選任辯護人到場、得請求調查有利
    之證據等權利，且詢問過程應全程錄音，必要時並應全程錄
    影，原則上不致於刑求取供，且檢察官並無羈押被告之權，
    僅得向法院聲請羈押被告，亦為一般人民所知悉。易言之，
    檢察官是否向法院聲請羈押，法院是否准許羈押聲請，均應
    依法律之規定，審酌是否符於羈押之要件，此與被告是否自
    白犯罪無關，被告乙○○對於上情自難諉為不知。況被告乙○○於警詢時已選任辯護人且並未有任何販賣毒品犯行之自
    白，有警詢筆錄可證（見偵字18815號卷第18頁反面），其
    辯護人既具律師資格，當知警員並無要求檢察官對被告為交
    保之權利，及檢察官並無羈押被告之權，且其辯護人嗣於檢
    察官訊問時及原審審理羈押乙案訊問時均到庭辯護，足以保
    障其權利，亦有偵查筆錄暨原審訊問筆錄可佐（同上偵查卷
    第134頁、原審聲羈字第595號卷93年11月16日訊問筆錄）。
(三)再被告乙○○於案發當時已年滿22歲，精神狀況正常，復為
    臺北大學之在學學生，應屬具有相當智識經驗之成年人，且
    被告乙○○在本案之前亦曾有因偽造有價證券之犯罪前科記
    錄，此有被告全國前案紀錄表一份附卷可稽，足見其對訴訟
    程序應不陌生，顯有涉案及偵審之經驗，而販賣毒品行為係
    警方極力查緝之嚴重犯罪行為，其刑責甚重（法定刑最高可
    為無期徒刑），此為一般人所週知之事實，被告乙○○當時
    既為22歲之智識健全之正常成年人，且本身亦有涉案及偵審
    之經驗，則其對自承販賣毒品犯行之後果，理應知之甚明，
    倘被告確屬無辜清白，理當於警、偵訊時極力否認辯駁，以
    免無端遭受重刑追訴始合常理，乃其竟謂其僅係因為求暫時
    獲交保，陷己入罪，故意承認不實之販毒犯行云云，顯與情
    理有重大悖謬，殊難想像。
(四)況被告乙○○於檢察官93年11月16日訊問後，檢察官仍向法
    院聲請羈押，被告乙○○應即知員警辛○○並未向檢察官求
    情讓其求保，惟其嗣於93年11月16日原審就檢察官聲請羈押
    訊問被告時卻仍為認罪之表示，坦承有販賣毒品，是被告乙○○上開所辯，並不足以採信。
(五)綜上參互勾稽判斷，足認被告乙○○於警訊、偵查及原審訊
    問時之自白，並非出於利誘、詐欺之不正之方法，復有相關
    證人之指述及通訊監察譯文可佐，顯與事實相符，依法自得
    作為證據。
二、檢察官偵訊被告乙○○，有無通知辯護人到場問題：
    辯護人又為被告乙○○辯稱：於93年11月16日檢察官偵訊時
    及檢察官向原審聲請羈押時之訊問筆錄中並未通知辯護人到
    場，已侵害被告之訴訟防禦權，依刑事訴訟法第158條之4規
    定及其立法理由，應無證據能力云云。惟查：檢察官於93年
    11月16日訊問時及原審就檢察官聲請羈押於93年11月16日訊
    問時，被告乙○○之選任辯護人金學坪律師均有在場，有各
    該筆錄可憑（見原審聲羈字第595號卷第10頁、偵字18815號
    卷第134頁），是辯護人此部分之抗辯，核有誤會。
三、關於寅○○等證人於警訊證述之證據能力問題：
(一)證人寅○○、丁○○、丑○○、楊東緯等四人於警詢時之證
    述，為於審判外之陳述，依刑事訴訟法第159條第1項之規定
    本無證據能力。惟按「被告以外之人於檢察事務官、司法警
    察官或司法警察調查中所為之陳述，與審判中不符時，其先
    前之陳述具有較可信之特別情況，且為證明犯罪事實存否所
    必要者，得為證據」，刑事訴訟法第159條之2定有明文。經
    查：
  1.證人寅○○、丁○○、丑○○、楊東緯等四人於警詢時之證
    述，依其記載內容，係採取一問一答方式，且於警詢時之供
    述較接近案發時點，記憶應較為清晰，細節部分之陳述亦較
    詳盡，復分別有如附表1編號8所示之Ｋ他命2瓶、編號9所示
    之Ｋ他命10瓶、附表2編號50至53所示之監聽譯文等物扣案
    為佐，憑信性甚高，且當時未直接面對被告乙○○，心理較
    為篤定，壓力較小，較有可能據實陳述。況就程序上而言，
    其四人嗣於檢察官偵訊時復均以證人之身分具結，而偵查中
    向檢察官證述之內容，亦與其警詢證述基本事實一致（按：
    因有關細節部份仍以警詢供述較為詳盡，故仍須援引其警詢
    筆錄，而上開所謂寅○○、丁○○之警詢筆錄，係指其二人
    之第三次警詢筆錄），是其四人之警詢證述，雖屬審判外之
    陳述，惟具有可信之特別情況，為證明犯罪事實之存否所必
    要，復與其審判中之供述不符，本院認業已符合刑事訴訟法
    第159條之2之情形，而具證據能力。
  2.至辯護人為被告乙○○辯稱：證人寅○○及丁○○於檢察官
    訊問時之證述，與其93年11月16日於刑事警察局第二次之供
    述不相符合，顯有不可信之情況，依刑事訴訟法第159條之1
    第2項規定之反面解釋，應無證據能力云云。惟查證人寅○○、丁○○93年11月16日凌晨第一次警詢乃拒絕夜間訊問，
    同日第二次警詢則否認所有犯行，對查獲之毒品，丁○○推
    稱係其前往桃園市○○路○○街舞廳時，某不詳姓名男子向其
    兜售，寅○○推稱係綽號「阿吉」友人託其代為保管云云，
    迨至同日第三次警詢時，二人始供出向被告購買之詳情，丁○○並稱：其第二次警詢供述不實，係因害怕害到乙○○，
    寅○○則稱：因害怕承認施用毒品會遭到勒戒處分。同日移
    送檢察官複訊，經以證人身分具結後，仍供述向被告購買毒
    品，其主要事實部分均與第三次警詢所述相同（丁○○部分
    參見同前偵查卷第48至53頁、寅○○部分見同前偵查卷第55
    至58頁），參以被告壬○○於警詢時亦供稱：「寅○○及丁○○的Ｋ他命也是向乙○○購買的……」等語（另詳述於後
    ），與其二人陳述情節相同，顯無不可信之情形，自均得為
    證據，上開所辯洵非可採。
(二)證人戊○○、癸○○、安恩弘、徐亞萱、己○○等五人，因
    自警詢、偵查至原審審理時，前後證述並無二致，是渠等之
    警詢筆錄，自欠缺證明犯罪事實存否之「必要性」，本院為
    求慎重，爰依刑事訴訟法第159條第1項之規定予以排除。
(三)另按「被告以外之人於審判中有下列情形之一，其於檢察事
    務官、司法警察官或司法警察調查中所為之陳述，經證明具
    有可信之特別情況，且為證明犯罪事實之存否所必要者，得
    為證據：……三、滯留國外或所在不明而無法傳喚或傳喚不
    到者」、「當事人、代理人或辯護人於法院調查證據時，知
    有第159條第1項不得為證據之情形，而未於言詞辯論終結前
    聲明異議者，視為有前項之同意」，刑事訴訟法第159條之3
    第3款、第159條之5第2項乃定有明文。經查：證人張正儂於
    偵查中經以證人身分具結後所為之證述，雖與其警詢陳述之
    基本事實一致，惟細節部分已因時日間隔而有所遺忘，顯不
    如警詢陳述時，因距案發時點為近，記憶清晰陳述詳盡，復
    有如附表2 編號49之監聽譯文可佐，憑信性甚高，且其嗣經
    合法傳喚不到、拘提亦無著，而公訴人、被告及其辯護人就
    其二人前開審判外之陳述，於言詞辯論終結前亦未就本案卷
    內各項證據之證據能力聲明異議（見本院95年03月10日審判
    程序筆錄），經本院審酌其陳述作成時之情況，核無違法取
    證及證明力明顯過低之瑕疵，亦認為以之作為證據為適當，
    是不論依刑事訴訟法第159條之3第3款或第159條之5第2項規
    定，顯均具證據能力，亦併敘明。
四、有關祕密證人部分：
    辯護人為被告乙○○辯稱：就公訴檢察官所欲傳訊之三名祕
    密證人，因未依刑事訴訟法第163條之1 第1項之規定，以書
    狀具體記載聲請調查之證據及與待證事實之關係及證人之姓
    名、性別、住居所等資料及預期詰問所需之時間等，致被告
    乙○○無從進行反詰問，妨礙被告乙○○行使防禦權，且刑
    事訴訟程序並無祕密證人制度，而對此三名祕密證人，公訴
    人復未依證人保護法之規定，於審理程序中，向法院聲請核
    發證人保護書，未經法核定證人有保密身分之必要，公訴人
    不得拒絕向被告乙○○揭露三名祕密證人之姓名等資料及待
    證事實云云。惟：
(一)為保護刑事案件及檢肅流氓案件之證人，使其勇於出面作證
    以利犯罪之偵查、審判，或流氓之認定、審理，並維護被告
    或被移送人之權益，而制定證人保護法。依同法第2條第1款
    證人保護法所稱刑事案件，包括最輕本刑為三年以上有期徒
    刑之罪者即符合。而依同法第3 條規定依同法保護之證人，
    以願在檢察官偵查中或法院審理中到場作證，陳述自己見聞
    之犯罪或流氓事證，並依法接受對質及詰問之人為限。
(二)查本件公訴人所聲請傳訊之祕密證人Ａ、Ｂ、Ｃ（姓名年籍
    詳卷，其中Ａ、Ｂ實已非秘密證人，另敘明於後）是因被告
    等人販賣二、三、四級毒品犯行，而於審判中出庭接受對質
    及詰問，被告所犯之刑事案件為最輕本刑為三年以上有期徒
    刑之罪，符合證人保護法第2條第1款及同法第3條之規定，
    是公訴人聲請傳訊祕密證人部分於法並無不合。至於是否聲
    請核發證人保護書，依同法第4條規定係以證人或與其有密
    切利害關係之人因證人到場作證，致生命、身體、自由或財
    產有遭受危害之虞，而有受保護之必要者為限；職是，並非
    祕密證人出庭接受對質及詰問，均以有聲請核發證人保護書
    為前提要件，是辯護人抗辯：本件公訴人未依證人保護法之
    規定於審理程序中，向法院聲請核發證人保護書，未經法院
    核定證人有保密身分之必要，是公訴人不得拒絕向被告乙○○揭露三名祕密證人之姓名資料云云，除事實上，其中Ａ、
    Ｂ已非秘密證人，已無秘密可言外（另敘明於後），就祕密
    證人Ｃ部分，容有誤會。
(三)又依同法第11條規定：「有保密身分必要之證人，除法律另
    有規定者外，其真實姓名及身分資料，公務員於製作筆錄或
    文書時，應以代號為之，不得記載證人之年籍、住居所、身
    分證統一編號或護照號碼及其他足資識別其身分之資料。該
    證人之簽名以按指印代之。載有保密證人真實身分資料之筆
    錄或文書原本，應另行製作卷面封存之。其他文書足以顯示
    應保密證人之身分者，亦同。前項封存之筆錄、文書，除法
    律另有規定者外，不得供閱覽或提供偵查、審判機關以外之
    其他機關、團體或個人。對依本法有保密身分必要之證人於
    偵查或審理中為訊問時，應以蒙面、變聲、變像、視訊傳送
    或其他適當隔離方式為之。於其依法接受對質或詰問時，亦
    同」，是法院就祕密證人之真實姓名及身分資料，於製作筆
    錄或文書時應以代號為之，且前項封存之筆錄、文書，亦可
    不提供給被告乙○○之辯護人閱覽，揆之上開法條規定，於
    法亦屬有據。
(四)另查本件秘密證人Ａ﹝即楊東緯﹞前已於警詢、偵查中具名
    指證被告二人販賣毒品在卷，其姓名及身分資料業已公開，
    並經論載於檢察官起訴書中，實無於法院訊問調查之際，再
    特別列為秘密證人供證之必要，且其於原審經以秘密證人身
    分行交互詰問時，因距案發時間相隔已久，對於向被告二人
    購買毒品之時間、地點、種類等細節，多無法具體指述，反
    不若其於警詢、偵查中之供證詳盡且前後一致為可信；至秘
    密證人Ｂ﹝即丑○○﹞亦已於警詢、偵查時具名供證在卷，
    並經論載於起訴書內，姓名及身分資料早已公開，亦無須於
    法院訊問調查之際，再特別列為秘密證人供證之必要（上開
    二人係經檢察官向原審聲請以秘密證人方式傳喚），且原審
    於94年11月9日上午9時30分訊問時，將其列為秘密證人Ｂ，
    惟其並未準時到庭，俟同日下午2時30分，其自行到庭後，
    原審即逕以「證人丑○○」之身分進行交互詰問，並當庭詢
    問被告二人，對證人丑○○所言有何意見？被告二人亦均答
    無意見（見原審卷(三)第384頁），則實質上亦非屬於秘密證
    人，從而，本案之秘密證人實際上僅Ｃ一人，應予敘明。
(五)又因發見真實之必要，固得命證人與被告對質，被告亦得請
    求對質，惟是否應對質，事實審法院本有裁酌之權（刑事訴
    訟法第184條第2項規定參照），本案被告經原審告知秘密證
    人Ａ﹝即原審判決所列之楊東緯﹞、Ｂ﹝即原審判決所列之
    丑○○﹞、Ｃ（真實姓名年籍詳卷）陳述要旨後，非但並未
    要求對質，更供稱對證人所言無意見（見原審卷(三)第356、3
    84頁），且經原審以秘密證人或「證人丑○○」身分進行交
    互詰問已如前述，再秘密證人Ｃ部分復有監聽譯文可佐（詳
    後述），並經本院依職權傳訊進行詰問、對質（見本院95年
    6月2日審判程序筆錄），足見辯護人於本院審理時指稱：秘
    密證人在原審法院雖有進行交互詰問，但沒有給被告對質的
    機會不能採為被告認罪的依據云云，顯非可採。
五、抗辯共同被告壬○○，未經以證人身分具結部分：
    辯護人為被告乙○○辯稱：共同被告壬○○於94年01月28日
    檢察官訊問程序並未具結，該次證言不具證據能力云云。按
    刑事訴訟法第287條之2固明定：「法院就被告本人之案件調
    查共同被告時，該共同被告準用有關人證之規定」，同法第
    158條之3亦規定：「證人依法應具結而未具結者，其證言不
    得作為證據」，以確保被告之詰問權，並經具結擔保其證言
    之可信度。卷查共同被告壬○○該次偵查供述（見偵字第18
    815號卷第236至237頁），檢察官係以『被告』身份訊問，
    雖訊問之詞旁及被告乙○○部分，惟被告壬○○非但矢口否
    認自己販賣毒品，對所提示之與乙○○通話紀錄，或辯稱係
    其向乙○○借錢，或辯稱與乙○○聊天，該次訊問中並無指
    訴乙○○販賣毒品之不利供述，且原審及本院亦均未援用此
    部份之供述，作為認定被告乙○○犯行之證據，何況本院95
    年03月10日審理期日，已由審判長諭知被告二人互為證人，
    被告二人當庭不拒絕證言並予具結，復進行交互詰問（見本
    院95年03月10日審理筆錄），對被告之詰問權已然確保，並
    經具結擔保其證言之可信度，所為證述自具證據能力。辯護
    意旨上開所辯，已失其意義。
六、共同被告壬○○警詢供述之證據能力：
    至被告乙○○之辯護人為被告乙○○抗辯：共同被告壬○○
    於警詢時所為之證述，為被告以外之人於審判外之陳述，依
    刑事訴訟法第159條第1項之規定，無證據能力。惟按：被告
    以外之人於檢察事務官、司法警察官或司法警察調查中所為
    之陳述，與審判中不符時，其先前之陳述具有較可信之特別
    情況，且為證明犯罪事實存否所必要者，得為證據。刑事訴
    訟法第159條之2定有明文。至警詢中之陳述具備可信性與必
    要性，事實審法院除應衡酌該警詢筆錄作成之外部情況，就
    詢問有無出於不正方法、陳述是否出於非任意性等適法性與
    否為整體之考量外，應兼顧基於發見真實之需求，具有重要
    關係。經查：共同被告壬○○於警詢之供述，依其記載內容
    ，係採取一問一答方式，且其於警詢時之供述較接近案發時
    點，記憶應較為清晰，憑信性甚高，而當時未直接面對被告
    乙○○，心理壓力較小，且其於警詢、偵查所為證述之內容
    ，其對基本事實之供述始終一致，況共同被告壬○○於警詢
    時已坦承販毒犯行，而衡諸一般社會經驗，一般社會大眾均
    知販賣第二級毒品係重大犯罪，而被告壬○○與被告乙○○
    間亦無仇恨，業據其供承在卷，自無設詞誣陷友人，且所供
    並涉及本身犯罪之自白，應無甘冒身陷囹圄之危險而為虛偽
    陳述之可能，是共同被告壬○○之警詢筆錄具有可信之特別
    情況，而壬○○之警詢筆錄，基於發見真實之需求，並有重
    要關係，而為證明犯罪事實之存否並有必要，故其於警詢之
    陳述，本院認符合刑事訴訟法第159條之2之情形，認有證據
    能力。
七、監聽譯文之證據能力：
    辯護人又為被告乙○○辯稱：監聽譯文，內容與事實不符，
    依刑事訴訟法第156條第1項之規定，無證據能力，而併辦部
    分監聽之案由為槍砲彈藥刀械管制條例，對象亦非被告乙○○，是否有違法監聽，且監聽內容雖有談及交易細節，而實
    際上是否有交易情事，亦有疑義云云。惟：
(一)按通訊保障及監察法業於88年07月14日制定公布，同年月16
    日生效，司法警察機關因偵辦刑事案件，為蒐集或調查證據
    而有實施通訊監察之必要者，於偵查中應由檢察官依職權或
    聲請核發通訊監察書，載明應記載事項始得為之，其有急迫
    之情形，經檢察官口頭通知先予執行通訊監察者，亦應於24
    小時內補發通訊監察書，同法第5條、第6條、第11條規定已
    明。次按有事實足認被告或犯罪嫌疑人有最輕本刑為三年以
    上有期徒刑之罪嫌，並危害國家安全或社會秩序情節重大，
    而有相當理由可信其通訊內容與本案有關，且不能或難以其
    他方法蒐集或調查證據者，在偵查中得由檢察官核發通訊監
    察書，通訊保障及監察法第5條第1項第1款、第2項乃定有明
    文。又「通訊監察書應記載下列事項：1.案由及涉嫌觸犯之
    法條。2.監察對象。3.監察通訊種類及號碼等足資識別之特
    徵。4.監察處所。5.監察理由。6.監察期間及方法。7.聲請
    機關。8.執行機關。第5 條之通訊監察期間，每次不得逾30
    日；其有繼續監察之必要者，得於期間屆滿前重新聲請。前
    項期間屆滿前，已無監察之必要者，應即停止監察」，同法
    第11條、第12條亦定有明文。
(二)本件本案及併辦部分係由內政部警政署刑事警察局及臺北市
    政府警察局萬華分局，以偵查毒品危害防制條及槍砲彈藥刀
    械管制條例為由，向臺灣板橋及臺北地方法院檢察署聲請就
    如附表3所示之時間及行動電話號碼，核發通訊監察書，並
    據以實施通訊監察，有如附表3所示之通訊監察書（稿）影
    本及電話附表（稿）影本在卷可稽。而前開通訊監察書均已
    載明案由及涉嫌觸犯之法條、監察對象、監察之通訊種類及
    號碼等足資識別之特徵、監察處所、監察理由、監察期間、
    監察方法、聲請機關或依職權核發、執行機關、適用法條、
    監察結果報告等事項，符合前開法定要件。前開通訊監察書
    監察對象雖載為「潘某等」、「周某等」、「王某某」，此
    應為核發通訊監察書之初，依當時線索僅知悉犯罪嫌疑人之
    綽號，為客觀環境所致，尚難認監聽對象未明確載明「乙○○」之本名，即認無合法監聽之權源。綜上，本件監聽符合
    前開通訊保障及監察法之法定程序，應具有證據能力。
(三)又監聽錄得之錄音，係憑機械力照錄，未經人為操作，復未
    伴有個人主觀意見在內，應有證據能力。而將監聽之內容製
    作成譯文（本案部分同前偵查卷第89至117頁、94年度偵字
    1022號卷第101至182頁，及併辦部分為臺灣臺北地方法院檢
    察署93年度偵字12968號偵查卷第89至133頁），乃將上開具
    有證據能力之監聽錄得之錄音具體為文字紀錄，屬由公務員
    本於職務製作之紀錄文書，觀諸譯文所載亦無顯有不可信之
    情況，依刑事訴訟法第159條之4第1款，亦得為證據。有關
    簡訊部分，則係機械自動紀錄監聽者之簡訊文字紀錄，由電
    信公司自動提供，並非員警所製作，從而簡訊部分亦有證據
    能力。況被告乙○○於本院審理時，就檢察官詰問時及本院
    所提示之上揭通訊監聽譯文令其辯認時，均不否認監聽譯文
    之內容為真正，則該監聽譯文自有證據能力。
(四)至萬華分局偵查員據案由為槍砲彈藥刀械管制條例而聲請檢
    察官核發通訊監察書後，員警依法實施監察時，對於監聽過
    程中發現監聽對象另涉犯其他不法，則該等不法，本為該檢
    調機關依職務所應義務舉發之事項，因而發現其他犯罪之證
    據，係合法實施通訊監察所取得，尚難認係非法取得之證據
    ，因之前開針對「潘某等」、「周某等」、「陳某等」為監
    察對象之監聽紀錄，對象雖非載明被告乙○○，然在監聽過
    程中發現乙○○與證人安恩宏、癸○○、戊○○等人談論有
    關交易毒品事宜，所取得之證據，仍非違法取得之證據。
(五)另偵查員據各該次通訊監察結果而制作譯文，除了括號內關
    於「衣服」、「褲子」一詞，備註係「搖頭丸」「Ｋ他命」
    等，係其自行加註之文字外，為傳聞證據，其餘譯文內容被
    告乙○○均不否認真實性，應認具有證據能力。至於被告乙○○之辯護人所稱監聽內容有談及交易細節，而實際上是否
    有交易有疑義云云，則係證據價值之判斷問題，並非自白內
    容與事實不符，核與證據能力無涉，附此敘明。
貳、實體部分：
一、上訴人即被告之供述與辯解：
    訊據被告壬○○坦承上開犯行不諱，指稱：原判決所認事實
    無誤，係因檢察官以「原審量刑過輕」為由，提起上訴，伊
    才跟著上訴，並請求駁回檢察官之上訴；被告乙○○則矢口
    否認販賣毒品，辯稱：查獲一年前，於台北市○○○路舞廳
    認識被告壬○○，之後即向壬○○購買搖頭丸、Ｋ他命、耐
    妥眠等毒品，搖頭丸價格為 2百至3百元之間，Ｋ他命約8百
    元左右，耐妥眠則以3、40元買進，伊沒有販賣毒品，伊只
    有介紹朋友跟壬○○購買毒品，查獲當天，伊係至壬○○位
    於臺北市大同區○○○路251號7樓，向壬○○購買7千元的
    搖頭丸30顆，其他扣案物品均非伊所有，通訊監察書紀錄並
    不實在，且伊當時在用藥，是否伊的聲音，伊都不清楚，是
    員警辛○○騙伊，伊為了交保才說不實謊話云云。
二、認定犯罪事實所憑之證據及理由：
(一)被告乙○○部分：
  1.事實欄一、(一)部分：
    (1)被告乙○○對於有販賣毒品Ｋ他命及一粒眠予戊○○，及
    有販賣Ｋ他命予癸○○之事實，坦承不諱（見偵字12968號
    卷第10至16、21至22頁警詢筆錄、93年07月20日、94年4月7
    日偵訊筆錄），又被告乙○○有販賣Ｋ他命、搖頭丸予不特
    定人，而壬○○為其下線等事實，亦據其於警詢、偵查及原
    審訊問時供認在卷（見偵字18815號卷第17至23頁之警詢筆
    錄、第132至134頁之偵訊筆錄，原審聲羈字595號卷第7至9
    頁）。(2)核與證人戊○○於偵查時結證稱：「有一個叫『柚
    子』的曾在93年1月到3月間，在台北市○○○路的DJ舞廳曾
    拿…Ｋ他命及一粒眠給我，至於搖頭丸我沒有印象有拿過，
    ……Ｋ他命2支或3支（Ｋ他命賣我1支800元）及一粒眠約10
    粒，共收我4200元或4500元，共有2次，這是第2次。第1次
    也在同一地方，我向他買1支Ｋ他命是1000元」等語（見偵
    字12968號卷(一)第171至172頁），及證人癸○○於偵查時結
    證：「是朋友給我乙○○的電話，我朋友要什麼樣的東西都
    問他，所以我知他有在賣Ｋ他命，我要乙○○將東西送到林
    森北路的富豪，他自己送過來，我有拿錢2000元給乙○○，
    我就只有買過93年3月6日這1次」等語（見偵字12968號卷(二)
    第379頁）；嗣於原審仍證稱：「我打電話給乙○○，我說
    要買Ｋ他開車送過來給我；地點在林森北路與德惠街口在馬
    路旁邊；1支1千，1支就是1小瓶，瓶內是粉狀與粒狀混在一
    起，白色，1千是新台幣1千元；應該是在93年底；我給他2
    千元；我當天拿了2支；我可以清楚辨識交Ｋ他命之人是乙○○；在警局有讓我看監聽譯文，我確定是我與賣Ｋ他命的
    人之間的對話」等語（見原審卷(二)第152至154、157、158頁
    ）相符。(3)復有戊○○於93年5月18日為警在臺北市○○區○
    段103巷119弄44號9樓搜索時，扣得如附表1編號49、50所示
    之Ｋ他命1瓶、一粒眠2瓶（嗣經送鑑驗結果，亦確實含有第
    三級毒品愷他命成分及第四級毒品硝甲西泮成分，有國防部
    憲兵司令部刑事鑑識中心鑑驗通知書1紙附卷可憑），及如
    附表2編號54至59所示「被告乙○○有與戊○○談論毒品交
    易」監聽譯文、如附表2編號60所示「被告乙○○有與癸○○談論毒品交易」監聽譯文，可資佐證。(4)另被告乙○○販
    賣Ｋ他命及一粒眠予安恩弘犯行部分，亦據證人安恩弘於偵
    查中具結證稱：「（提示監聽譯文）15件及3罐是指什麼東
    西？）15件是比較不強的安眠藥，罐是Ｋ他命；（為何知乙○○有在賣Ｋ他命及安眠藥？）是有人說『柚子』有東西；
    （你各買多少錢？）安眠藥1粒50元，Ｋ他命我忘了，應該
    是幾百到1千元左右；（王有無將東西給你？）我們當時在
    台北市公館附近的SECOND FLOOR的PUB，有人送東西過來給
    我們，但我沒有看過乙○○送過來。我們每個人分擔1千多
    元，約5、6人分擔；就只有93年4月5日買過這一次」等語（
    見偵字12968號卷(二)第379頁）。嗣於原審經交互詰問時仍證
    稱：伊確實在93年4月5日凌晨4點用0000000000打給乙○○
    0000000000，伊是向柚子買，只知道外號叫柚子。是在PUB
    ，second floor的PUB，在臺北市○○○路那區，靠近羅斯
    福路那邊。伊當天拿給他3700元，Ｋ他命1千元，3瓶，一粒
    眠是1顆50元，買15顆，總共給3700元等語（見原審卷(二)第
    160至162頁）。而被告綽號「柚子」亦為其所坦承，並經證
    人即被告之女友徐亞萱證實在卷（見原審卷(二)第181頁）。
    且被告乙○○於偵查中經檢察官訊問「有無賣Ｋ他命給安恩
    弘？」，被告乙○○亦非全然否認，而係辯稱「我們是一起
    施用，東西不是我送過去的」等語（見偵字12968號卷(二)第3
    81頁），迨至原審又改稱：安恩弘打電話給伊沒錯，伊僅係
    幫忙聯絡云云（見原審卷(三)第386頁）。此外，復有如附表2
    編號61所示「被告乙○○與安恩弘談論毒品交易」監聽譯文
    可資佐證，是此部份犯行亦堪認定。(5)至證人向被告購入之
    毒品之金額、數量，前後所述雖略有出入，實係因證人購買
    毒品之時間距供述時間已久，難免有記憶模糊之情形，本諸
    「罪證有疑，利歸被告」之原則，就被告販賣毒品數量、金
    額之犯罪事實，自應從輕予以認定，就證人戊○○向被告乙○○第2次購買毒品之數量、金額部分，認Ｋ他命只購買2支
    ，1支800元，另一粒眠10顆，因證人戊○○經合法傳喚未到
    庭作證，是一粒眠之購買單價付之闕如，惟因戊○○與安恩
    宏購買一粒眠之時間相近，是本院乃參照安恩宏購買一粒眠
    之單價，以1顆50元計算，乃附此敘明。(6)又證人戊○○、
    癸○○、安恩弘雖均指稱係向被告乙○○購買「一粒眠」，
    惟本件扣案之毒品，經鑑驗為硝西泮，又稱耐妥眠，非硝甲
    西泮即俗稱之「一粒眠」，而本案之被告乙○○、壬○○亦
    均稱扣案之毒品為「一粒眠」，是可認定被告乙○○販賣之
    毒品應係第四級毒品耐妥眠，只是在販毒者及吸食者間，一
    般均俗稱為「一粒眠」，亦併此指明。
  2.事實欄一、(二)部分：
    (1)此部份之毒品（詳如附表1編號4所示），雖係於被告壬○○承租，位於臺北市大同區○○○路251號7樓701室查獲，
    惟參據被告壬○○於警詢時供稱：「寅○○及丁○○的Ｋ他
    命也是向乙○○購買的。乙○○大約是93年1月1日或3日或
    是11月4日左右將毒品拿至我的住所寄藏，因為我的住所是
    新租的，乙○○認為比較安全所以才把毒品寄藏在我那。我
    有幫朋友向乙○○調毒品搖頭丸、Ｋ他命」等語（見偵字18
    815號偵查卷第27至36頁），嗣於偵查時復具結證稱：「我
    幫朋友調毒品是向乙○○調，向他調過5、6次，1支1000元
    ，時間不記得了，都是我跟他拿，有時候在林森北路他的住
    處」等語明確（見同上偵查卷第131至132頁）。(2)查共同被
    告壬○○與被告乙○○間並無怨隙，業據其供承在卷，而販
    賣毒品為重罪，其自無設詞誣陷友人。況上開所供與被告乙○○自承扣案毒品都是伊的，壬○○為其下線之情，而分別
    於偵查中供稱：「（提示卷內長安西路扣押物品目錄表共29
    項，哪些毒品是你的？）1到5項及21至29項是我的，其他都
    不是我的；……因為壬○○是我的下線，他們應該會找壬○○買」等語（見偵字18815號卷第134頁）；於原審坦承：「
    （對同案被告鄧家晶等人所言有何意見？）我承認屋內的人
    都有在玩Ｋ他命，扣案的毒品也都是我的；（這些毒品如何
    來？）是我向綽號『阿興（台語）』買來的；（為何要買這
    些毒品？）我買來要賣的」等語（見原審聲羈字595號卷第7
    至8頁）相符；亦與證人楊東緯於偵查中結證：長安西路常
    常聽到乙○○、壬○○說是倉庫，應該是放毒品的地方（同
    上偵查卷第245頁）等語，及證人丑○○於警詢時證述：因
    我跟乙○○交易過2、3次，所以知道他有在販賣毒品……我
    都是去北市○○○路六條通巷子內他的租屋處交易另外還有
    在長安西路上他租外處交易過……警方於93年11月15日持搜
    索票前往北市大同區○○○路251號7樓701室搜索，該處就
    是我前述與乙○○在長安西路交易毒品地點（同上偵查卷第
    222、224頁反面）等語，互核一致。(3)又觀諸卷附壬○○與
    乙○○間之通訊監察譯文，亦有「乙○○：怎麼了？壬○○
    ：有人訂…。乙○○：等我回去好不好，等我回去。壬○○
    ：對啊，我在等你回來啊。乙○○：OK，好，那邊有沒有橡
    皮筋？壬○○：幹嘛要橡皮筋？乙○○：等一下要收錢啊」
    、「乙○○：你今天又拿了五百了對不對？壬○○：對，我
    今天又拿五百。乙○○：一千二，你總共拿一千二走，對不
    對？壬○○：對。乙○○：OK，好」之對話，及壬○○與不
    詳年籍姓名之ANDY：「ANDY：阿風（鋒）我跟你說，拿一千
    好了。壬○○：一千喔，OK。ANDY：二五萬嘛，對不對？壬○○：一千是二三嘛…。ANDY：我先給你一半，過三天再給
    你一半。壬○○：（柚子說不行）好像不行耶……。ANDY：
    三天…。壬○○：好像不行（柚子說那先拿五百喔，有多少
    現金拿多少）。ANDY：這樣，我拿五百，你要給我二三嘛，
    三天後錢就進來。壬○○：好，OK」之對話（見偵字18815
    號卷第100、101、93頁），並經被告壬○○於警詢中辨識供
    稱：這通電話是ANDY要向我購買1千顆搖頭丸，因為數量太
    大，我需要問乙○○，雙方本來講好1顆搖頭丸係230元代價
    ，但是最後因為價錢問題沒有成交等語在卷（見同偵卷第33
    至34頁），足見乙○○自承扣案毒品都是伊的，壬○○為其
    下線乙情非虛，此部份之事實堪可認定。(4)至被告壬○○嗣
    翻異前詞，雖坦承其確實有販賣搖頭丸、Ｋ他命、一粒眠等
    毒品，惟為被告乙○○開脫稱：毒品係伊去獅子王桃園舞廳
    跟『阿寶』買的，其警詢筆錄不實在，其把毒品推給乙○○
    不實在，身上Ｋ他命是跟乙○○買的，是不實在；當時伊怕
    被關，所以把事情推給乙○○云云（見原審卷(三)第390、391
    、397頁），及於本院中證稱：93年5月是伊跟綽號『阿寶』
    買的，房子也是我租的，與被告乙○○無關，伊是跟綽號『
    阿寶』購入硝西泮（耐妥眠）買進8塊到12塊，對外販售1顆
    3、40元，是伊自己賣的云云（見本院卷第137頁），均與上
    開證人證述之情暨通訊監察譯文內容相違，自不足以採信。
  3.事實欄一、(三)部分：
    按被告乙○○曾於偵查及原審中坦承：「（你有無在販賣毒
    品？）有；（在販賣何種毒品？）搖頭丸及Ｋ他命；……搖
    頭丸的數量因為對象很多，所以沒辦法說出來」、「……扣
    案的毒品也都是我的；我買來要賣的；我銷售的對象是屬於
    中盤商，有的向我購買幾十顆到幾百顆不等……；（你如何
    與這些中盤的認識？）我是與他們在舞廳裡面認識，他們有
    我的電話，他們需要的話，就打電話給我」等情不諱（見偵
    字18815號卷第113頁、原審聲羈字595號卷第8至9頁），並
    有下列證人指述曾向被告乙○○、壬○○或綽號「小豪」之
    人購買毒品搖頭丸或Ｋ他命：
    (1)證人寅○○部分：
      證人寅○○於警詢時陳稱：「我與乙○○「柚子」認識，
      我昨天在警方搜索之現場，其實是去跟乙○○購買Ｋ他命
      。警方於我隨身皮包內查扣之Ｋ他命2瓶是向乙○○購買
      的，1瓶Ｋ他命淨重0.7公克，售價1300元。自從他移到警
      方搜索地點之後我共向他購買2至3次，1次買1至2瓶」等
      語（見偵字18815號卷第57、58頁反面），其於偵查時復
      結證上情屬實（同上偵查卷第126、127頁），證人寅○○
      前後證述一致，且證人寅○○於93年11月16日為警在臺北
      市大同區○○○路251號7樓701室搜索時，亦為警扣得如
      附表1編號8所示之Ｋ他命2瓶，經送內政部警政署鑑驗結
      果，亦確實含有第三級毒品愷他命成分，有鑑定報告書1
      紙可憑（同上偵查卷第211頁），是證人寅○○所述，應
      堪採信。至證人寅○○嗣雖於原審94年09月27日審理時具
        結稱毒品係向「阿其」之人購買警詢所言不實在云云，
      顯係事後迴護之詞，不足採信。
    (2)證人丁○○部分：
      證人丁○○於警詢時陳稱：「我身上的Ｋ他命是向乙○○
      買的，我自93年約9月開始向乙○○購買Ｋ他命，每0.7公
      克1300元，每次多向乙○○買約7公克，總共3次，分別於
      93年9月及於今（16）日」等語（同上偵查卷第53頁正、
      反面），嗣於偵查中復結證稱：「因為我有跟他買過Ｋ他
      命2次，第1次是在93年7月間，地點我忘記了，以1300元1
      瓶，第2次是被查獲當日，我想要買10支，我有拿到Ｋ他
      命但還沒付錢」等語（同上偵查卷第127、128頁）。且證
      人丁○○於93年11月16日為警在臺北市大同區○○○路25
      1號7樓701室搜索時亦為警扣得如附表1編號9所示之Ｋ他
      命10瓶，經送內政部警政署鑑驗結果，亦確實含有第三級
      毒品愷他命成分，有鑑定報告書1紙可憑（同上偵查卷第
      211頁），是證人丁○○於偵查中所述，應堪採信，雖證
      人丁○○嗣於原審94年10月26日作證時否認上情，然顯係
      事後迴護之詞，不足採信。
    (3)證人己○○部分：
      證人己○○於偵查時具結證稱：「我是跟乙○○的下線，
      綽號『小豪』的人買的。第1次是在半個月前，購買黃色
      搖頭丸50顆，是我打電話給綽號『小豪』，他送來我家，
      打折之後1顆230元，最後1次也是第2次，約在1星期前，
      也是相同的方式，購買藍色及紅色搖頭丸共50顆，價格一
      樣，Ｋ他命1支1300元，我買10支。我如何得知綽號『小
      豪』是乙○○的下線，因為之前有看到綽號『小豪』在乙○○家中，即202室分裝毒品，我只認識乙○○，壬○○
      也常出現在202室」等語（同上偵查卷第129至131、248頁
      ）；嗣於原審94年10月26日審理時復具結證稱：「我在警
      察局有告訴警員說這些毒品是向綽號小豪一次買毒品多一
      點可以比較便宜，我有見過小豪在乙○○家裡分裝Ｋ他命
      。我向小豪買過搖頭丸和Ｋ他命，第1次買的大約在被抓1
      個月，兩樣都有買，我買搖頭丸1顆230，買了50顆，Ｋ他
      命買10支，1支1300。第2次被抓前幾天，我買搖頭丸50顆
      ，有藍色和紅色搖頭丸共50顆每顆230，Ｋ他命10支，1支
      1200或1300，買的地點都是我家。我買的這些毒品我都有
      用過，確實是搖頭丸和Ｋ他命」等語（見原審卷(三)第294
      至297頁）。證人己○○前後證述大致相符，且證人己○○於93年11月15日，在臺北市○○○路107巷41號207室為
      警查獲如附表1編號33、34、35之搖頭丸、及Ｋ他命，而
      經採驗上開物品，確有3，4-亞甲基雙氧甲基安非他命（
      MDMA）及愷他命之成分，有內政部警政署鑑驗報告書2紙
      可憑（同上偵查卷第209、212頁），是證人己○○所述亦
      堪憑採。
    (4)證人張正儂部分：
      證人張正儂於警詢時陳稱：「詳細交易次數我忘記了，從
      什麼時候開始跟他買，我也忘記了，最後一次是在今（93
      ）年9、10月時跟他交易，一樣是……Ｋ他命，每次交易
      的數量不一定，大概是……Ｋ他命5、6支……Ｋ他命賣我
      1支1200元，我有印象是在林森北路六條通他2樓的租屋處
      交易」等語；其於偵查時具結證稱：「只有跟乙○○拿過
      Ｋ他命，他以……1200賣我…買過幾次我忘記了，時間大
      概是他被抓前的半年至1年間，交貨地點，我有去他林森
      北路的住處拿」等語明確（同上偵查卷第243、244頁）。
      證人張正儂與被告乙○○並無怨隙，應無故為誣攀之理，
      且依附表2編號49監聽譯文所示，證人張正儂確實曾經有
      與乙○○談及毒品交易之細節，是其於檢察官偵查時具結
      所證，應可採信。
    (5)證人丑○○部分：
      證人丑○○（即原審94年11月9日上午9時30分訊問時，所
      列之秘密證人Ｂ，惟審訊時其並未準時到庭，俟同日下午
      2時30分，其自行到庭後，原審逕以證人丑○○之身分進
      行交互詰問）於警詢時陳稱：「因我跟乙○○交易過2、3
      次，所以知道他有在販賣毒品，我跟他交易過Ｋ他命、一
      粒眠等毒品，我知道乙○○有在販賣搖頭丸、Ｋ他命、一
      粒眠等毒品，搖頭丸我知道他販賣價格是1顆200元，Ｋ他
      命他販賣的價格是1支（瓶）1000元，一粒眠我不知道他
      販賣的價格，我是2、3個月前有向他購買毒品，交易種類
      有Ｋ他命、一粒眠，交易過2、3次，我每次跟他交易Ｋ他
      命約30公克、一粒眠約100顆、Ｋ他命毒品他賣給我1小瓶
      1000元，一粒眠毒品是我跟他交易Ｋ他命時他附送給我的
      ，我都是去北市○○○路六條通巷子內他的租屋處交易，
      我忘記詳細地址，我只知道是在2樓，另外還有在長安西
      路上他租外處交易過，詳細地址我不知道，我只知道是在
      7樓。警方於93年11月15日持搜索票前往北市大同區○○○路251號7樓701室搜索，該處就是我前述與乙○○在長
      安西路交易毒品地點」（同上偵查卷第222、224頁反面）
      ；其於偵查時仍具結證稱：「乙○○好像有。我有跟他買
      過Ｋ他命，價格1千多，買過2、3次，時間在他被抓的2、
      3個月前，我也是跑去他林森北路的住處跟他拿，因為我
      找乙○○時，壬○○都在那裡，乙○○、壬○○外號分別
      為『柚子』、『阿鋒』」等語（同上偵查卷第244頁）。
      證人丑○○前後所述向被告乙○○買Ｋ他命等情一致，且
      依如附表2編號50至53所示之監聽譯文，亦可見被告乙○○有與證人丑○○間談論毒品交易之情形，是證人丑○○
      於偵查中所述，亦堪採信。至證人丑○○嗣於原審94年11
      月9日下午2時30分審理時雖翻異前詞，證稱：「如果我找
      乙○○一起去舞廳跳舞的時候，乙○○會把Ｋ他命分給我
      吃，放在手上一點點，把Ｋ他命倒在手上，用鼻子吸，一
      個晚上會在舞廳吸4、5次。如果乙○○給我一個晚上的量
      ，市價1、2千至3千元。乙○○或被告壬○○都稱呼我阿
      志」等語，應係事後迴護被告乙○○之詞，要無足採。
    (6)證人楊東緯部分：
      證人楊東緯（即原審94年11月9日上午9時30分訊問時，特
      別將其列為秘密證人Ａ）於警詢時已具名陳稱：「第1次
      買是在今年即93年3、4月的時候，有向他買搖頭丸、Ｋ他
      命，交易2、3次，每次交易搖頭丸3、4顆，Ｋ他命1支，
      搖頭丸他1 顆賣我是250元，Ｋ他命他賣我1支800元，在
      他內湖住家及一江路租屋處樓下交易。除了內湖住家外，
      他平日都在林森北路六條通租屋處，警方搜索之台北市大
      同區○○○路251號7樓701室，我沒去過，但是我有聽乙○○、壬○○說過「倉庫」，且有一次我因為車子問題去
      找乙○○，他也跟我說他人在倉庫，要我等他忙完再打電
      話給他，所以倉庫應該就是指北市大同區○○○路251號7
      樓701室該處。因為他跟我說他人在倉庫忙，又因為他有
      販賣毒品情事，所以北市大同區○○○路251號7樓701室
      應該是他們放毒品的地方，他們都稱作倉庫」等語；嗣於
      偵查時仍具結證稱：「我只知道乙○○，我有跟他買過搖
      頭丸、Ｋ他命，只有1、2次，Ｋ他命的價格約8、9百元，
      搖頭丸250元，時間在93年4、5月份。長安西路常常聽到
      乙○○、壬○○說是倉庫，應該是放毒品的地方」等語（
      同上偵查卷第245頁）。證人楊東緯前後所述相符，亦堪
      採信。至證人楊東緯於原審94年11月9日上午9時30分，經
      列以秘密證人Ａ身分行交互詰問時，先是證稱：其向被告
      二人購買搖頭丸及Ｋ他命，次數與時間，有點忘記不只1
      次，搖頭丸以1顆計價，1顆新台幣200元。Ｋ他命以支計
      算，1支7、8百元等語；惟隨即又供稱：「（問：向被告
      王買的價錢是你上面所說的價錢？）我忘記了，（向康買
      的價錢？）都差不多」等語；對於被告販賣予伊之地點，
      亦無法詳細描述，僅泛供稱：在台北地區，確實地點伊不
      知道等語（見原審卷(三)第338、339、342頁）。此係因距
      案發時已相隔甚久，對於向被告二人購買毒品之時間、地
      點、種類等細節，已有所遺忘而無法具體指明，顯不如其
      於警詢、偵查中之供證前後一致，且距案發時間為近，記
      憶鮮明供述詳盡為可信。
    (7)祕密證人Ｃ部分：
      按祕密證人Ｃ於原審經交互詰問時固證稱：「伊曾向被告
      二人都買過，伊向被告乙○○於90至94年間，購買搖頭丸
      與Ｋ他命，地點在台北地區，次數為1次以上，5次以下。
      搖頭丸大概在1萬元以下，1千元以上，Ｋ他命1千元以上1
      萬元以下，壬○○亦相同，（問：有無你向乙○○聯絡購
      買大麻、Ｋ他命或搖頭丸，來交貨的人是壬○○？）有」
      等語（見原審卷(三)第348、349、354、355頁），惟關於時
      間、金額與次數均屬過於空泛，嗣經本院再次傳喚到庭結
      證稱：共向被告乙○○購買搖頭丸與Ｋ他命三次，第一次
      是在93年8月初，購買搖頭丸30到40顆左右，1顆市價約在
      400元左右，乙○○算伊1顆350元，伊當時有付9000元給
      乙○○，是乙○○送貨給伊的，送到台北市大直的MOS舞
      廳；第二次是在93年8月中旬，也是購買搖頭丸與Ｋ他命
      ，也是跟乙○○訂貨，是何人送貨伊忘記了，伊只有買幾
      千元左右，購買數量比較少，約在台北市○○○街道交貨
      ；第三次約在93年9月初，93年9月3日的電話監聽譯文中
      ，被告乙○○有提到『應該各半』，就是他有不同牌子的
      搖頭丸，但要伊付現金，並要綽號阿志的人送貨，因伊沒
      有現金，所以乙○○也沒有送貨，並沒有交易成功，這是
      第三次，也是最後一次跟乙○○接觸購買毒品；另向被告
      壬○○購買搖頭丸與Ｋ他命2次，第1次約是在93年10月20
      幾號左右，伊有向被告壬○○購買搖頭丸30到50顆、Ｋ他
      命2瓶，約在台北市○○街道交貨，購買款項約在1萬元以
      下，93年11月6日監聽譯文係其與被告壬○○購買搖頭丸
      的通訊紀錄，伊電話中向壬○○說要拿200，就是要拿200
      件的搖頭丸，然後是壬○○送貨到台北市大直的MOS舞廳
      ，另提到『100綠，其實很OK耶』等語，就是再跟壬○○
      購買100綠色的搖頭丸，但這次壬○○只有帶20到30顆搖
      頭丸，1顆280元給我，也有成交Ｋ他命2瓶，1瓶700到800
      元，當時有付1萬元以下給壬○○，這是最後一次我跟壬○○購買等語（見本院卷(二)第40頁反面至42頁），又稱：
      「（審判長問：為何你幾次購買甲○○○○○○的價錢都不一
      ？）因時間不同，幾次購買甲○○○○○○的價錢，因時間不
      同而不同，我跟被告乙○○第一次購買的時間是在93 年8
      月初，第二次購買的時間是在93年8月中旬，第三次購買
      的時間約在93年9月初，另外我跟被告壬○○交易的時間
      ，第二次是在93年11月6日，交易後約二個星期之內的事
      情，是第一次交易，約在93年10月二十幾號左右的事情，
      再購買的時候，他們說多少錢就是多少錢。」等語明確（
      見本院95年6月2日審判程序筆錄），並有上開93年9月3日
      （被告乙○○）及93年11月6日（被告壬○○）之通訊監
      察譯文可佐（詳見偵字18815號卷第94、96至97、106頁，
      按為保護秘密證人，此資料業經本院另行製作卷面封存限
      閱）。
  (二)被告壬○○犯行部分：
  1.上揭被告壬○○販賣二、三級毒品，及意圖販賣而販入第四
    級毒品之事實，業據其於警詢、偵查、原審及本院審理時均
    坦承不諱，且上開臺北市大同區○○○路251號7樓之房屋，
    係被告壬○○承租，並存放如附表1 編號1、4、5、6所示之
    第二、三、四級毒品，亦經被告壬○○供認無訛，與證人楊
    東緯於偵查時結證稱：長安西路是倉庫，係被告二人放毒品
    的地方等情（見偵字18815號卷第245頁）相符。又被告上開
    租屋處，經警搜索後，扣得如附表1編號1至29所示之物，亦
    有搜索扣押筆錄、照片附卷可稽及該等物品扣案為憑。而扣
    案之物經送請內政部警政署刑事警察局（下稱刑事警察局）
    鑑定結果，其中附表1編號1、4至7號檢出有 3，4-亞甲基雙
    氧甲基安非他命（MDMA）及愷他命（Ketamine）、硝西泮（
    Nitrazepam，耐妥眠）之成份（詳細重量及內容詳如附表1
    鑑驗結果欄），有該局94年1月19日刑鑑字第0930235764號
    鑑定書在卷可憑。此外復有扣案如附表1編號10、11、12、
    13、14電子磅秤、磅秤、研磨機、分裝工具及篩具、夾鏈袋
    等被告壬○○所有，供販賣毒品所用之工具，及編號16被告
    壬○○所有，供聯絡交易毒品所用之行動電話（號碼為0000
    000000、0000000000）等扣案可資佐證，另依被告二人購入
    上揭耐妥眠之毒品數量近12,000顆，顯超逾渠二人個人短期
    之施用量，而被告二人被查獲均無工作，無穩定且大量收入
    ，尚無能力囤積大量耐妥眠以供施用，苟被告無販賣賺取不
    法利益之意圖，豈可能一次販入其個人短時間內吸食不完之
    毒品量，而不擔心為警查獲時購得毒品均遭沒收之理？且被
    告購入之時若僅為個人施用，以數量多達12,000顆之耐妥眠
    ，焉有不怕毒品因久放而受潮毀壞？況被告乙○○於93年11
    月15日為警查獲上開耐妥眠之前，在93年1至4月間已開始有
    販賣第四級毒品予證人戊○○、癸○○、安恩弘等人，是被
    告二人購入大量耐妥眠之時，顯已有意圖販賣第四級毒品之
    犯意甚明。綜上，足見被告壬○○於原審及本院不利於己之
    自白確與事實相符。
  2.雖被告壬○○於原審時曾一度否認：與被告乙○○共同販賣
    第二、三級毒品及共同意圖販賣，販入第四級毒品云云。惟
    查：
    (1)本件係刑事警察局向台灣板橋地方法院檢察署檢察官於其
      他案件聲請監聽票實施監聽後，獲取被告乙○○犯罪線索
      ，再向檢察官聲請監聽票實施監聽，已據證人即刑事警察
      局偵查員辛○○於原審到庭證述：「93年07月初的時候，
      我用檢舉人的密函報請庚○檢察官指揮偵辦，經過四個月
      的監聽，監聽的時候，從七條通林森北路107巷，他們毒
      品的藏放地點從七條通搬遷到六條通，後來他們也移到台
      北市○○○路，我們在監聽得過程，我們知道這個地點是
      用壬○○的名義承租，這個毒品主要是乙○○所有，他會
      叫旗下的小弟分裝送貨。93年11月16日晚上我們分兩個小
      隊，要讓毒品人贓俱獲，等乙○○在長安西路那邊去那邊
      的時候，那個地方是刷卡，我們就進去搜索，我看到乙○○他坐在床上前面有一個盒子，裡面都是搖頭丸，一粒眠
      是放在另一個紙箱，紙箱是放在床邊，Ｋ他命我印象中是
      放在衣櫃裡面，當時進去的時候，還有抓到正與他交易的
      丁○○、寅○○，搜索完畢後，我們帶王去林森北路搜索
      ，被告王的鑰匙在女朋友那邊，所以我們又去接他女朋友
      ，才回林森北路搜索。實際監聽的人是我，我在監聽的過
      程中有聽到他們販賣毒品搖頭丸、Ｋ他命…一粒眠。被告
      二人應該是共同販賣，因為主導交易的價格數量都是乙○○。且我在監聽過程中，我有聽到乙○○有向壬○○說以
      後都要放給你做，實際上與上游同伴接洽的人是乙○○」
      等語，並有監聽譯文附卷可證。
    (2)另祕密證人Ｃ亦於原審時結證稱：有曾經向乙○○聯絡購
      買Ｋ他命或搖頭丸等語（見原審(三)第354頁），於本院審
      理中復證稱：向被告乙○○購買搖頭丸與Ｋ他命3次（第
      3次未成交），向被告壬○○購買搖頭丸與Ｋ他命2次，均
      見前述，而證人己○○於原審時亦結證稱：曾經看過綽號
      「小豪」之男子在乙○○位於台北市○○○路住處分裝毒
      品Ｋ他命等語（見原審卷(三)第295至296頁）；且參之卷附
      乙○○與阿儂間之通訊監察譯文亦有：「阿儂：哥哥，我
      可能再拿個三百吧。乙○○：拿啊。阿儂：我就直接錢給
      小豪。乙○○：你跟他處理就好啊，要不然我要他留在台
      北幹嘛。阿儂：喔好，我打給他，拜拜」之對話，及被告
      乙○○與小豪間之通聯對話：「小豪：你下課了喔，你在
      哪裡？乙○○：在新的那個地方啊…。小豪：是喔…衣服
      都分裝好了。乙○○：多少？小豪：八百八…再加阿儂昨
      天拿一百五…。乙○○：完整的喔。小豪：對對對…那個
      磨成粉的，我給它洗一些東西下去，總共裝九十支…當Ｅ
      粉賣，一罐五百」（見偵字18815號卷第114、113頁），
      足見被告二人及綽號小豪確有共同販賣毒品之行為。
    (3)而於實施監聽結果（見偵字1022號卷第101至173頁），其
      中如附表2編號1至48之監聽內容，有被告乙○○與綽號小
      豪或與被告壬○○間，或被告壬○○與小豪間之談話，觀
      其對話內容，內容均係談論毒品（衣服、褲子）買賣交易
      之細節。又依上開監聽內容所示，共同被告壬○○於警詢
      時亦坦承如附表2編號42所示之監聽內容係指：伊與「小
      豪」在研究什麼方式比較容易賣得賺錢，「小豪」說與「
      阿儂」去送東西，就是指幫乙○○賣毒品之內容等語（見
      偵字18815號偵查卷第32頁）。又附表2編號44部分之譯文
      ，共同被告壬○○自承：是伊向乙○○確定他放在我住所
      的「一粒眠」數量有多少，乙○○說有12,000顆等語。而
      附表2編號46之譯文被告壬○○坦承：是伊跟乙○○在核
      對「一粒眠」的數量，好像有少200顆左右，然後乙○○
      叫伊帶200顆「一粒眠」去找他，至於交談中提到的「紅
      豆」，就是指一粒眠等語。足見被告二人共同基於販賣營
      利，購入大量之硝西泮（耐妥眠）；而如附表2編號1至48
      之監聽內容，乙○○於原審審理時亦不否認係與壬○○談
      論毒品買賣之細節，惟辯稱只是幫朋友詢問毒品之價格云
      云。然被告乙○○非僅詢價，進而有出價、交貨之對話與
      行為，已如前述；再者被告乙○○與其朋友間並非親故至
      交，苟無利得，豈會甘冒重刑之風險，一再幫其朋友與被
      告壬○○相談交易毒品之細節，是被告乙○○上開所辯，
      顯無可採。
    (4)綜上各節參互以析，顯見被告乙○○與被告壬○○及綽號
      「小豪」之男子係共同意圖營利而販賣毒品，三人有共同
      正犯關係至灼。被告乙○○辯護人質疑綽號「小豪」男子
      之共犯角色，尚無可採。被告壬○○於原審及本院審理時
      稱未與被告乙○○一起販售毒品云云，顯係事後迴護被告
      乙○○之詞，亦不足採信。
  (三)被告二人為圖脫免罪責於偵審中就共同販賣上揭第二、三級
    毒品、及共同販入第四級毒品之時間、數量、重量、金額及
    次數均避重就輕，堅不吐實，事實欄所載被告等犯罪事實之
    依據，僅係綜合被告等偵審中之供詞，參照已取得卷內證據
    以茲認定，其立論理由如下：
  1.證人即負責實監監聽之警員辛○○到庭結證稱：「實際監聽
    的人是我，我在監聽的過程中有聽到他們販賣毒品搖頭丸、
    Ｋ他命……一粒眠。一粒眠之術語有眠、紅豆、FIVE等，Ｋ
    他命之術語為褲子、下、VCD、DVD，我們會參考他們交易的
    數量和價格來判斷交易何種毒品。搖頭丸則稱衣服、上，或
    是是搖頭丸上面的圖案來稱呼，綠十字、藍十字或是唐老鴨
    或是紅心，搖頭丸沒有特定的稱呼，以當時市場的圖案來稱
    呼，現在市場沒有綠十字。搖頭丸可以做成各種顏色、形狀
    以他們看起來好辨識來簡稱。我們上線監聽，每天都有聽到
    他們交易毒品，93年10月中，整個市場的數量有比較小，所
    以比較緩，約1、2星期，販賣的數量比較少，其他幾乎天天
    都有賣，且數量都很大……搖頭丸進價 1顆150或是200之間
    ，Ｋ他命進價 1公斤80萬到120萬元，一粒眠進價1顆12元到
    20元之間。賣價範圍，搖頭丸部分如果下游以百件計算 1顆
    250到300，以千顆購入的話，可能 1顆賣200至250。Ｋ他命
    的賣價，他可以洗摻雜一些東西，如果拿200克，1克是1千
    到1200，如果1支計算，大概800至1300，1支含瓶重大約零
    點8至1克左右。一粒眠賣價20到25元，會隨市場波動」等語
    （見原審94年11月09日審理筆錄）。
  2.而通聯譯文中所指之暗語，如「衣服」指搖頭丸，「褲子」
    指Ｋ他命，「紅豆」指一粒眠，「一粒丸」指搖頭丸，又稱
    「藍十字」，「上半身」指衣服，即搖頭丸，「下半身」指
    褲子，即Ｋ他命，「米老鼠」指搖頭丸之一種，「FIVE」指
    一粒眠，業據被告乙○○警詢、偵查時供述在卷（見偵字12
    968號卷(一)第11至15、28、30、159、160頁、卷(二)第381、39
    2頁），並與被告壬○○警詢自白（見偵字18815號卷第39頁
    ）、證人張正儂偵查中證述（見偵字18815號卷第244頁）、
    證人丁○○偵訊證述（同上偵卷第230頁）相符；而「E粉」
    指搖頭丸粉狀，亦有被告壬○○警詢自白（同上偵查卷第33
    頁）、證人丁○○偵訊證述（同上偵查卷第230頁）可憑。
    又監聽譯文中綽號「柚子」即為乙○○，亦為被告乙○○所
    坦承（見偵字12968號卷(一)第9頁），並經證人癸○○、安恩
    弘、徐亞萱、寅○○於原審證述屬實（見原審卷(二)第153、1
    58、167、181、185頁），而綽號「阿鋒」為壬○○，亦據
    被告乙○○於警詢、證人丁○○於偵訊、證人徐亞萱於原審
    證實在卷（見偵字18815號第19、229頁、原審卷(二)第181頁
    ）。而依被告二人於實施監聽結果，依監聽內容所示，足認
    被告二人確自4、5月間即有與多方毒品買家聯絡，欲販出毒
    品之事實，上情已在上開譯文中表明，堪認被告二人確有販
    售毒品，足信為真。
  3.次按目前社會上非法販賣安非他命犯罪之型態不一，有所謂
    大盤、中盤或小盤販賣者，亦有吸食者彼此之間偶而互供有
    無之零星交易者，在屬前者情形（即大中小盤），經深入查
    證，如機會掌握得宜，或許可查獲與非法販賣安非他命有關
    之販賣工具（諸如電子秤、帳冊、分裝袋等物）或多數知情
    或購買者等證人之證詞，以作為法院判決認定之依據，然在
    後者之情形（即吸食者之間偶發性零星交易），因該種零星
    交易犯罪行為，在性質上本無須使用任何販賣工具，亦無須
    記載帳冊，且其交易時間短暫（僅須數秒之時間），交易方
    法簡單隱密（在不易為人注意之場所一手交錢，一手交貨）
    交易對象單純（買方僅一人），交易時未必有他人在場知悉
    其事，亦無所謂犯罪之被害人，在被告堅不承認其犯行之情
    況下，茍非警方事先獲知情報而埋伏於交易現場當場查獲，
    否則往往僅能在事後依據購買者供出來源作為認定事實之主
    要依據，法院縱再作深入之調查，基於該種犯罪之性質所侷
    限，亦無從查得其他直接明顯之關連性物證以為補強佐證，
    其有效之調查途徑在客觀上顯然已告窮盡。惟毒品購買者所
    為不利於被告之指證在證據法則上亦屬「人證」之一種，與
    「被告之自白」經法律特別規定不得作為認定事實唯一證據
    之情形顯然不同，茍購買者之指證並無「重大」矛盾瑕疵，
    亦未違背經驗法則與論理法則，且核與案件之其他相關事實
    （如有吸用安毒之背景、彼此無重大仇隙，指證態度明確肯
    定、指證係基於自由意識、彼此常有互供有無之現象等）相
    符者，自應認其所為不利於被告之指證已有前述各項相關事
    實情況證據以資佐證，而強化其證言之憑信性。
  4.本件上述證人均有吸食毒品之習性，且與本案之被告二人均
    無何仇怨，觀乎監聽紀錄亦有交易毒品之情形，且大體而言
    證人在警詢及偵查中所述均大致相符，並無何重大矛盾之處
    亦未違背經驗法則與論理法則，應認上開證人所述堪予信實
    ，雖渠等向被告購入之毒品之種類、時間、次數、金額、數
    量前後所述雖略有出入，惟此乃因吸毒者有慣常購買毒品之
    情形，渠等就購入毒品之種類、時間、數量、金額、次數倘
    若均能鉅細靡遺詳細記住，反不符常理，況本案距案發時間
    已久，證人亦可能有記憶模糊之情形，是依「罪證有疑，利
    歸被告」之原則，就被告二人販賣毒品之種類、次數、金額
    、數量等犯罪事實，自應從輕予以認定，倘毒品種類有出入
    擇前後指證相符者，而毒品次數、金額、數量等若有出入，
    則均以證人所述最低者為準。
  (四)末查，販賣毒品係違法行為，非可公然為之，亦無公定之價
    格，不論任何包裝，均可任意分裝增減分量，而每次買賣之
    價量，亦可能隨時依雙方間之關係深淺、資力、需求量及對
    行情之認知、來源是否充裕、查緝是否嚴謹，購買者被查獲
    時供述購買對象之可能性風險之評估等，因而異其標準，並
    機動調整，非可一概而論，販賣之利得除經坦承犯行或價量
    俱臻明確外，委難察得實情，販賣之人從價差或量差中牟利
    方式雖異，其意圖營利之非法販賣行為則一，是除非別有事
    證，足認係按同一價量委買、轉售或無償贈與，確未牟利外
    ，尚難執此遽認非法販賣之證據有所未足，致使知過坦承者
    難辭重典，飾辭否認者反得僥倖，而失情理之平。而搖頭丸
    、Ｋ他命、耐妥眠毒品物稀價昂，取得不易，且為政府嚴予
    查緝之違禁物，而販賣毒品之刑責甚重，其法定本刑最高為
    無期徒刑，歷來幾乎所有販賣毒品者被查獲後，唯恐被判處
    重罪，均無所不用其極否認有販賣毒品或有意圖販賣而持有
    毒品之犯行，少有販賣毒品之被告自行坦承有販賣毒品者，
    又查毒品昂貴，吸毒者每日所需吸毒費用所耗費之金額甚鉅
    ，顯非常人所能支付，一般吸毒者若無正當工作，其吸毒之
    經濟來源除以其他不法方法之犯罪所得外，有些則係靠販毒
    所得來維持，而凡販賣毒品者苟無利潤可圖，衡情應無甘冒
    被查緝法辦重刑之危險而無端平價供應他人，被告乙○○當
    時既有吸毒之惡習，又為學生，無正當工作，吸毒費用來源
    又非以其他犯罪方法取得，是本件被告被警查獲時若無販賣
    毒品之意圖，顯難令人置信，且MDMA、Ｋ他命、耐妥眠價格
    昂貴，取得不易，凡為販賣之不法勾當者，苟無利可圖，應
    無甘冒被查緝法辦重刑之危險，平白無端義務為該買賣之工
    作，是其販入之價格必較售出之價格低廉，而有從中賺取買
    賣差價牟利之意圖及事實，應屬合理之認定。
  (五)此外，復有於被告乙○○位於台北市○○○路住處，所查獲
    如附表1所示編號30、21所示之第二、四級毒品扣案可資佐
    證。而扣案之物經送請內政部警政署刑事警察局（下稱刑事
    警察局）鑑定結果，亦確實含有3，4-亞甲基雙氧甲基安非
    他命（MDMA）、及硝西泮（Nitrazepam，耐妥眠）之成份（
    詳細重量及內容詳如附表1鑑驗結果欄），有該局94年1月19
    日刑鑑字第0930235764號鑑定書在卷可憑。此外復有扣案如
    附表1編號22、24之被告乙○○所有，供聯絡販賣毒品所用
    之行動電話共2支扣案足憑。
三、綜上，本案被告乙○○及壬○○確有共同販賣第二、三級毒
    品、及意圖販賣，而販入第四級毒品犯行，事證明確，犯行
    堪予認定，應予依法論科。
參、論罪：
    按亞甲基雙氧甲基安非他命（MDMA，俗稱「搖頭丸」）及愷
    他命（Ketamine，俗稱「Ｋ他命」）、硝西泮（耐妥眠）分
    別為毒品危害防制條例第2條第2項第2、3、4款所列之第二
    、三、四級毒品。次按販賣毒品罪，係行為人明知其為毒品
    意圖販賣營利，而將毒品購入或賣出，有一於此，其犯罪即
    屬完成，無須二者兼備，此與意圖販賣而持有毒品罪，係指
    行為人以意圖販賣營利以外之原因而持有毒品，其後始起意
    營利販賣者（例如因為他人之贈與或寄藏而持有，嗣後始起
    意為販賣者而言），並不相同。因此，所謂販賣毒品者，並
    不以販入之後，復行賣出為必要條件，只要以營利為目的，
    將毒品購入或賣出，有一於此，其犯罪就算已經完成，所以
    不論販入或賣出之行為，皆屬販賣行為的一部分（最高法院
    88年度台上字第2398號、90年度台上字第1204號、91年度台
    上字第1143號判決意旨參照）。核被告乙○○、壬○○二人
    所為，均係犯毒品危害防制條例第4條第2、3項、5項之販賣
    第二、三級毒品既、未遂罪及第4條第4項之販賣第四級毒品
    罪。被告乙○○、壬○○及小豪間就販賣第二、三級毒品犯
    行（被告乙○○單獨販賣毒品予林佩璇、安恩弘、戊○○除
    外），有犯意聯絡及行為分擔，為共同正犯。被告乙○○多
    次販賣二、三、四級毒品行為及被告壬○○多次販賣第二、
    三級毒品行為，各均時間緊接，方法相同，各觸犯構成要件
    相同之罪名，顯係基於概括犯意為之，均為連續犯，應依刑
    法第56條規定，就被告乙○○各以一販賣第二、三、四級毒
    品罪（既遂）論處，被告壬○○各以一販賣第二、三級毒品
    罪（既遂）論處，並各加重其刑（販賣第二級毒品法定刑無
    期徒刑部分除外）。聲請移送併案部分（即被告乙○○販賣
    毒品予林佩璇、安恩弘、戊○○之犯行），及起訴書未述及
    部分，因與前開認定有罪部分構成連續犯裁判上一罪關係，
    而為本件起訴效力所及，本院自應併予審究，併此敘明。至
    起訴書雖論被告二人係犯意圖販賣而持有第四級毒品罪，惟
    嗣經蒞臨檢察官當庭變更起訴法條為販賣第四級毒品罪，因
    認本件就此部分社會基本事實屬同一，自應變更起訴法條，
    惟基於檢察一體原則，既經蒞臨檢察官變更起訴法條，已不
    生刑事訴訟法第300條變更檢察官起訴法條之問題，附此敘
    明。又販賣前後各該持有毒品之低度行為，各為販賣高度行
    為所吸收，不另論罪。又因本件被告二人有同時販賣二、三
    、四級毒品之情形（如被告乙○○同時販售Ｋ他命及耐妥眠
    予戊○○、安恩弘，小豪出面同時販售搖頭丸、Ｋ他命予己○○，乙○○出面同時販售搖頭丸、Ｋ他命予楊東緯、乙○○及壬○○出面同時販賣搖頭丸、Ｋ他命予祕密證人Ｃ等）
    ，既無任何確切證據證明不同級毒品係基於不同販賣意圖而
    購入，復有同時售出數種毒品之情形下，應認被告乙○○所
    為上開連續販賣第二、三、四級毒品，及被告壬○○所為前
    開連續販賣第二、三級及販賣第四級毒品行為，係一行為觸
    犯數罪名，為想像競合犯，皆應從一重之毒品危害防制條例
    第4條第2項販賣第二級毒品罪論處，公訴人認係犯意各別，
    行為互異，應分論併罰，尚有誤會。查被告二人分別有如事
    實欄所述之科刑執行情形，有本院被告前案紀錄表附卷足參
    ，渠等二人於上開有期徒刑執行完畢後五年以內再犯本件最
    重本刑為有期徒刑以上之罪，均為累犯，均應依刑法第47條
    之規定加重其刑（販賣第二級毒品法定刑無期徒刑部分除外
    ），並遞加重之。
肆、撤銷改判及科刑之理由：
  (一)原審據以論罪科刑，固非無據，惟：1.查被告壬○○為乙○○之下線，毒品來源應以乙○○所供，向姓名年籍不詳綽號
    「阿興（台語）」之男子購入之供述為準。原審於事實欄一
    、(二)認定：乙○○與壬○○二人復意圖販賣營利，於93年5
    月間，在桃園獅子王舞廳，向姓名年籍不詳子○○○○○之
    男子，購入如附表1編號4所示大量之硝西泮（耐妥眠），由
    壬○○提供其所承租，位於臺北市大同區○○○路251號7樓
    之房屋作為存放毒品之處所等語，查原審上開認定係根據共
    同被告壬○○獨攬販賣罪行，為被告乙○○開脫之翻異之詞
    （即供稱：毒品係伊去獅子王桃園舞廳跟阿寶買的，當時我
    怕被關，所以把事情推給乙○○等語），惟被告壬○○為被
    告乙○○開脫之詞，為原審所不採，原審一方面不採信壬○○獨攬罪行，為被告開脫之詞，另一方面卻又割裂援引其中
    供述而認定此部份之毒品係被告二人在桃園獅子王舞廳向姓
    名年籍不詳子○○○○○之男子所購，理由不無矛盾。2.秘
    密證人Ａ即證人楊東緯，原判決於理由一、(三)、6.論載證人
    楊東緯於警詢、偵查中證述被告乙○○販賣伊搖頭丸及Ｋ他
    命毒品，前後所述相符，堪可採信，然理由一、(三)、8.又指
    稱秘密證人Ａ就向被告二人購買毒品之種類，所述不相符合
    ，陳述有瑕疵，而不採信其證詞，前後理由不無矛盾，且將
    秘密證人Ａ與證人楊東緯誤為不同之二人。另秘密證人Ｂ與
    證人丑○○，亦有相同之違誤，自屬可議。3.原審援引祕密
    證人Ｃ於原審之證述認定：由乙○○出面，於90至94年間某
    日，在台北地區販售搖頭丸與Ｋ他命予祕密證人Ｃ（姓名年
    籍詳卷）1次，販售搖頭丸之金額為1000元、Ｋ他命金額為
    1000元。及由壬○○出面，於90至94年間某日，在台北地區
    ，販售搖頭丸與Ｋ他命予祕密證人Ｃ（姓名年籍詳卷）1次
    ，販售搖頭丸金額為1000元、Ｋ他命金額為1000元。總計得
    款4000元。惟查祕密證人Ｃ於原審交互詰問時係證稱，向被
    告二人購買搖頭丸與Ｋ他命之次數為1次以上，5次以下，金
    額大概在1萬元以下，1千元以上，所為認定與祕密證人Ｃ之
    證述不符，原審未就卷內物證詳查釐清，逕以證人所述最低
    者，認定被告二人所販賣之毒品次數、金額及數量，且未敘
    明理由及認定之依據，顯有理由不備之違誤。4.又按無期徒
    刑不得加重，刑法第65條第1項定有明文。而販賣第二級毒
    品者，處無期徒刑或七年以上有期徒刑，得併科新臺幣七百
    萬元以下罰金，亦為毒品危害防制條例第4條第2項所明定。
    原審以被告乙○○多次販賣二、三、四級毒品行為、壬○○
    多次販賣第二、三級毒品行為，均為連續犯，應依刑法第56
    條規定，並各加重其刑；另被告二人均為累犯，均應依刑法
    第47條之規定加重其刑，惟均未將販賣第二級毒品法定刑無
    期徒刑部分除外，且有二種以上刑之加重，理由中未載明依
    刑法第70條規定遞加重之，亦有違誤。5.為警扣得如附表1
    編號49、50所示之K他命1瓶、一粒眠2瓶，經送國防部憲兵
    司令部刑事鑑識中心鑑驗結果，亦確實含有第三級毒品愷他
    命成分及第四級毒品硝甲西泮成分，原審理由欄載：「為警
    扣得如附表1編號49、50所示之K他命1瓶、一粒眠2瓶，經送
    內政部警政署鑑驗結果，亦確實含有第3級毒品愷他命成分
    及第4級毒品硝甲西泮成分」，卻又載「有國防部憲兵司令
    部刑事鑑識中心鑑驗通知書1紙附於本院卷可憑」，前後矛
    盾。6.原審認被告乙○○、壬○○共同販賣二、三級毒品所
    得為56,300元，與事實不符，亦有違誤。檢察官上訴意旨以
    被告二人所犯之罪重大，原審所判刑度顯屬過輕，為有理由
    ，被告乙○○上訴意旨否認犯罪，被告壬○○坦承犯行，因
    檢察官上訴，同房受刑人教伊跟著檢察官上訴的云云，上訴
    均無理由，原判決既有上開可議之處，自應由本院予以撤銷
    改判。
  (二)爰審酌搖頭丸、Ｋ他命、耐妥眠等毒品對於人體會產生成癮
    性、依賴性，販賣毒品行為，乃煙毒禍害的根源，其貨源不
    斷，流毒所及，不僅僅多數人的生命、身體受到侵害，社會
    、國家法益的受到侵害，也不能豁免，已經不是個人一己的
    生命、身體法益侵害可以比擬的，被告2人本身有吸食毒品
    ，不思戒除毒癮，竟於自己施用之餘，復因私慾薰心，販賣
    毒品以牟暴利，且已多次販賣毒品供他人施用，廣泛流入市
    場，無視毒品散布對於社會秩序、國民健康之危害，倘未予
    嚴厲懲罰，無法導正被告等之偏差行為及觀念，並惕勵潛在
    社會違法邊緣之人士，復審酌被告等購入數量眾多之第二、
    三、四級毒品，及被告二人之素行、智識程度（乙○○為台
    北大學之學生，壬○○為國中畢業），犯罪之目的、手段、
    危害之程度、及被告壬○○坦承犯行已有悔意，而被告乙○○於犯罪後，猶設詞狡飾犯行，毫無悔改之意等一切情狀，
    依被告二人參與犯罪之程度及在本件罪行所扮演之角色，參
    與犯罪之時間、深度，原審量處乙○○有期徒刑拾肆年，壬○○有期徒刑捌年參月，稍嫌輕縱，分別量處如主文所示之
    刑，以示懲儆。又起訴檢察官雖對被告乙○○求處無期徒刑
    ；被告壬○○求處有期徒刑9年6月至13年6月，上訴意旨求
    為判處乙○○求處無期徒刑併科罰金一百萬元；被告壬○○
    求處有期徒刑9年6月併科罰金五十萬元，然本院審酌被告二
    人上開犯罪情節，認上開求刑尚嫌過重，爰依法量處如主文
    所示之刑，已足昭炯戒，併此敘明。
  (三)沒收及追償之宣告：
  1.扣案如附表1編號1之「3，4-亞甲基雙氧甲基安非他命（MDM
    A）」2254顆（原扣案2258顆，其中4顆經鑑驗用罄，合計驗
    餘淨重454.57公克），及附表1編號21之「3，4-亞甲基雙氧
    甲基安非他命（MD MA）」28顆（原扣案30顆，其中2顆經鑑
    驗用罄，合計驗餘淨重5.56公克），係被告二人供本件販賣
    第二級毒品犯罪查獲之毒品，應依毒品危害防制條例第18條
    第1項前段之規定，為諭知沒收銷燬之。
  2.次按毒品危害防制條例第19條第1項關於沒收之規定，固採
    義務沒收主義，凡犯同條例第4條至第9條、第12條、第13條
    、第14條第1項、第2項之罪者，其供犯罪所用之物或因犯罪
    所得之財物，均需諭知沒收。但該法條並未規定「不問屬於
    犯人與否」均沒收之，自仍以屬於被告或共犯所有者為限，
    始應予以沒收（最高法院92年台上字第4391號、93年台上字
    第2825號判決足供參照）。扣案如附表1編號4至7，含有第
    三、四級毒品Ｋ他命（合計驗餘淨重1287.92公克）、硝西
    泮錠11479顆（原扣案11480顆，其中1顆經採鑑驗用罄，合
    計驗餘淨重2295.80公克），及附表編號30，含有第四級毒
    品硝西泮錠2顆（原扣案3顆，其中1顆經採鑑驗用罄，合計
    驗餘淨重0.20公克），係被告二人所有，並供犯罪所用之物
    應依毒品危害防制條例第19條第1項沒收之。
  3.另附表編號10、11、12、13、14電子磅秤、磅秤、研磨機、
    分裝工具及篩具、夾鏈袋等，係屬被告壬○○所有、用以防
    止毒品受潮便於攜帶販賣之物，及為供本件販賣毒品所用之
    物，均應依毒品危害防制條例第19條第1項之規定沒收；被
    告乙○○部分，因上開物品為共犯壬○○供犯罪所用之物，
    併同沒收。扣案之行動電話編號16（號碼為0000000000、00
    00000000）、編號22（號碼為0000000000）、編號24（號碼
    為0000000000），為被告乙○○及壬○○所有，且依通聯紀
    錄有供聯絡毒品交易所用之物，亦應依同法第19條第1項之
    規定沒收。
  4.又依「罪證有疑，利歸被告」之原則，就上述證人所述，應
    認被告乙○○、壬○○共同販賣二、三級毒品所得為83,300
    元（事實欄一(三)7.被告乙○○第二次販賣金額不詳，祕密證
    人C稱交易金額幾千元左右，以二千元計列，另由壬○○出
    面販賣搖頭丸與Ｋ他命予祕密證人C二次之金額，均以10000
    元計列），另被告乙○○販賣第四級毒品所得有8,800元（
    即併辦部分），即乙○○販賣毒品所得新台幣玖萬貳仟壹佰
    元、壬○○販賣毒品所得捌萬參仟參佰元，均應依同條例第
    19條第1項之規定沒收，如一部或全部不能沒收時，以渠等
    財產抵償之。至於事實欄一(三)2.所示販賣Ｋ他命毒品10支每
    支1300元計13000元部分，丁○○尚未支付，難謂係販賣毒
    品所得之款項，不予宣告沒收。
  5.至扣案如附表1編號2、3所示之伽瑪羥基丁酸（合計鑑驗淨
    重87.06公克）、大麻煙草（共計鑑驗淨重2.8公克），被告
    二人此部分持有第二級毒品犯行，經臺灣板橋地方法院就被
    告壬○○部分以94年度簡字第1789號判決宣告沒收銷燬確定
    在案，有上開判決乙份在卷可按，故本院自無需重複宣告沒
    收銷燬，應予敘明。至編號15之白色不明粉末經鑑定並未檢
    出毒品反應，爰不宣告沒收銷燬。而編號31之大麻花，亦與
    本案無涉，亦不宣沒收銷燬。
  6.又附表1 編號29扣案之現金60,000元，並無積極證據證明係
    因本件販賣毒品所得之財物，而扣案之行動電話如附表編號
    17、18、19分屬證人寅○○、丁○○、鄧家晶所有，及行動
    電話編號16（序號為000000000000000號，但門號不明，依
    電信法規定，超過半年，已無從查出SIM卡之門號，有原審
    電話紀錄查詢表1紙可憑），雖為壬○○所有，編號23、25
    之行動電話（號碼為0000000000、0000000000）為被告乙○○所有，惟依卷內相關之監聽資料，均無從證明係被告二人
    用以聯絡販賣毒品所用者，且均非屬應為義務沒收之違禁物
    品，自無從宣告沒收。至編號20、26、27、28之銀行存摺、
    信用卡、金融卡，分係被告二人所有，惟亦無積極據顯示為
    本件販賣毒品所用之物，亦不宣告沒收。
  7.至附表1編號8、9，依序係證人寅○○、丁○○所有之物，
    附表1編號32至45號，為證人己○○所有之物，編號46為案
    外人黃建維，編號47至50部分，為證人戊○○所有之物，並
    為上開之人所涉案件之重要證物，且非屬本件被告二人供犯
    罪所用之物，爰不宣告沒收銷燬及沒收。
伍、不另為無罪之諭知部分：
一、公訴意旨另略以：被告乙○○基於販賣第二、三級毒品之概
    括犯意，連續自93年4、5月，MDMA以每顆230元至250元之價
    格，Ｋ他命以每支800元至1300元之價格，在乙○○所承租
    ，位於臺北市中山區○○○路107巷41號2樓202室及不詳地
    點，販賣第二、三級毒品予被告壬○○。因認被告乙○○此
    部分犯行亦涉犯毒品危害防制條例第4條第2、3項之販賣第
    二、三級毒品罪嫌云云。
二、按犯罪事實應依證據認定之，無證據不得認定犯罪事實。又
    不能證明被告犯罪者，應諭知無罪之判決，刑事訴訟法第15
    4條第2項、第301條第1項分別定有明文。
三、訊據被告乙○○矢口否認有販賣第二、三級毒品予被告壬○○，經查：刑事警察局偵查員辛○○於原審審理時到庭證述
    綦詳，其證稱：被告二人應該是共同販賣，因為主導交易的
    價格數量都是乙○○，且在監聽過程中，伊有聽到乙○○有
    向壬○○說以後都要放給你做，實際上與上游同伴接洽的人
    是乙○○等語；又祕密證人Ｃ亦於原審審理時結證稱：有曾
    經向乙○○聯絡購買Ｋ他命或搖頭丸，而來交貨的人是壬○○等語（見原審卷(三)第354頁），顯見被告二人有販賣毒品
    行為分工之情形。而於實施監聽結果（見偵字1022號卷第10
    1至173頁），其中如附表2編號1至48之監聽內容，有被告乙○○與被告壬○○間之談話，觀其對話內容，內容均係談論
    毒品（衣服、褲子）買賣交易之細節。又依上開監聽內容所
    示，共同被告壬○○於警詢時亦坦承：如附表2編號42所示
    之監聽內容係指，我與「小豪」在研究什麼方式比較容易賣
    得賺錢，「小豪」說與「阿儂」去送東西，就是指幫乙○○
    賣毒品之內容等語（見偵字18815號卷第32頁）。而如附表2
    編號1至48之監聽內容，乙○○於原審時亦不否認係與壬○○談論毒品買賣之細節，惟辯稱只是幫朋友詢問毒品之價格
    云云。然被告乙○○非僅詢價，進而有出價、交貨之對話與
    行為，已如前述；再者被告乙○○與其朋友間並非親故至交
    ，苟無利得，豈會甘冒重刑之風險，一再幫其朋友與被告壬○○相談交易毒品之細節，是被告乙○○上開所辯，顯無可
    採。綜上，顯見被告乙○○與被告壬○○係共同意圖營利而
    販賣第二、三級毒品，二人有共同正犯關係至灼。另本院查
    無證據證明被告乙○○有販賣第二、三級毒品予被告壬○○
    之犯行，既不能證明被告此部分之犯罪，原應為無罪判決之
    諭知，惟此部分事實，公訴人認與事實欄所載犯罪，有裁判
    上一罪之連續犯關係，爰不另為無罪判決之諭知。
陸、適用法律：
據上論斷，應依刑事訴訟法第369條第1項前段、第364條、第299
條第1項前段，毒品危害防制條例第4條第2、3、4項、5項、第18
條第1項前段、第19條第1項，刑法第11條前段、第28條、第56條
、第55條、第47條，判決如主文。
本案經檢察官呂丁旺到庭執行職務。
中    華    民    國    95    年    6     月    16    日
                  刑事第十八庭審判長法  官  溫耀源
                                    法  官  周政達
                                    法  官  邱同印
以上正本證明與原本無異。
如不服本判決，應於收受送達後十日內向本院提出上訴書狀，其
未敘述上訴之理由者並得於提起上訴後十日內向本院補提理由書
（均須按他造當事人之人數附繕本）。
                                    書記官  莊昭樹
中    華    民    國    95    年    6     月    16    日
附錄：本案論罪科刑法條全文
毒品危害防制條例第4條
製造、運輸、販賣第一級毒品者，處死刑或無期徒刑；處無期徒
刑者，得併科新臺幣一千萬元以下罰金。
製造、運輸、販賣第二級毒品者，處無期徒刑或七年以上有期徒
刑，得併科新臺幣七百萬元以下罰金。
製造、運輸、販賣第三級毒品者，處五年以上有期徒刑，得併科
新臺幣五百萬元以下罰金。
製造、運輸、販賣第四級毒品者，處三年以上十年以下有期徒刑
，得併科新臺幣三百萬元以下罰金。
製造、運輸、販賣專供製造或施用毒品之器具者，處一年以上七
年以下有期徒刑，得併科新臺幣1百萬元以下罰金。
前五項之未遂犯罰之。
附表1：扣案物品
┌──┬───┬───┬───┬───┬────────┐
│編號│物  品│數量或│所有人│備  註│   鑑 驗 結 果  │
│    │      │重量  │      │      │                │
├──┼───┼───┼───┼───┼────────┤
│ 1  │搖頭丸│原扣案│壬○○│於臺北│內政部警政署刑事│
│    │      │2258顆│      │市大同│警察局鑑定書編號│
│    │      │，其中│      │區長安│1-4 ：外觀均為紅│
│    │      │4 顆經│      │西路25│色藥錠，取2 顆予│
│    │      │鑑驗用│      │1 號7 │以磨碎混合鑑驗。│
│    │      │罄，合│      │樓701 │1.總淨重262.80公│
│    │      │計驗餘│      │室查獲│克，共取0.42公克│
│    │      │淨重45│      │      │供鑑驗用罄，總餘│
│    │      │4.57公│      │      │262.38公克。2.檢│
│    │      │克    │      │      │出二級毒品"3，4-│
│    │      │      │      │      │亞甲基雙氧甲基安│
│    │      │      │      │      │非他命" （MDMA）│
│    │      │      │      │      │成分。抽樣編號1-│
│    │      │      │      │      │4測得二級毒品"3 │
│    │      │      │      │      │，4-亞甲基雙氧甲│
│    │      │      │      │      │基安非他命" 之純│
│    │      │      │      │      │度約為39.6％。  │
│    │      │      │      │      │內政部警政署刑事│
│    │      │      │      │      │警察局鑑定書編號│
│    │      │      │      │      │1-5 ：外觀均為藍│
│    │      │      │      │      │色藥錠，取2 顆予│
│    │      │      │      │      │以磨碎混合鑑驗。│
│    │      │      │      │      │1.總淨重192.58公│
│    │      │      │      │      │克，共取0.39公克│
│    │      │      │      │      │供鑑驗用罄，總餘│
│    │      │      │      │      │192.19公克。2.檢│
│    │      │      │      │      │出二級毒品"3，4-│
│    │      │      │      │      │亞甲基雙氧甲基安│
│    │      │      │      │      │非他命" （MDMA）│
│    │      │      │      │      │成分。（庚○93偵│
│    │      │      │      │      │18815 號卷，210 │
│    │      │      │      │      │、213）         │
├──┼───┼───┼───┼───┼────────┤
│ 2  │大麻  │1 包（│壬○○│於臺北│                │
│    │      │毛重：│      │市大同│                │
│    │      │4 公克│      │區長安│                │
│    │      │）    │      │西路25│                │
│    │      │      │      │1 號7 │                │
│    │      │      │      │樓701 │                │
│    │      │      │      │室查獲│                │
├──┼───┼───┼───┼───┼────────┤
│ 3  │G水   │14瓶  │壬○○│於臺北│經檢視為玻璃瓶裝│
│    │      │      │      │市大同│透明液體，含外包│
│    │      │      │      │區長安│裝袋總毛重291.63│
│    │      │      │      │西路25│公克，予以編號6 │
│    │      │      │      │1 號7 │，抽樣1 瓶並酌量│
│    │      │      │      │樓701 │取樣鑑驗。（一）│
│    │      │      │      │室查獲│總淨重88.06 公克│
│    │      │      │      │      │，共取1.00公克供│
│    │      │      │      │      │鑑驗用罄，總餘87│
│    │      │      │      │      │.06 公克。（二）│
│    │      │      │      │      │檢出二級毒品" 伽│
│    │      │      │      │      │瑪羥基丁酸" （GH│
│    │      │      │      │      │B）成 分。（三）│
│    │      │      │      │      │抽樣編號6 測得二│
│    │      │      │      │      │級毒品" 伽瑪羥基│
│    │      │      │      │      │丁酸" 之純度約為│
│    │      │      │      │      │24.5％。（同上偵│
│    │      │      │      │      │卷，213）       │
├──┼───┼───┼───┼───┼────────┤
│ 4  │一粒眠│原扣案│壬○○│於臺北│內政部警政署刑事│
│    │      │11480 │      │市大同│警察局鑑定書編號│
│    │      │顆，其│      │區長安│4-2 ：外觀均為黃│
│    │      │中1 顆│      │西路25│色藥錠，一面標示│
│    │      │經採鑑│      │1 號7 │"028" ，另一面標│
│    │      │驗用罄│      │樓701 │示"5" ，取1 顆予│
│    │      │，合計│      │室查獲│以磨碎鑑驗。1.總│
│    │      │驗餘淨│      │      │淨重2296.00 公克│
│    │      │重2295│      │      │，共取0.20公克供│
│    │      │.80 公│      │      │鑑驗用罄，總餘22│
│    │      │克    │      │      │95.80 公克。2.檢│
│    │      │      │      │      │出四級毒品" 硝西│
│    │      │      │      │      │泮" （耐妥眠）成│
│    │      │      │      │      │分。3.未檢出四級│
│    │      │      │      │      │毒品" 硝甲西泮" │
│    │      │      │      │      │（又稱一粒眠）成│
│    │      │      │      │      │分。（同上偵卷，│
│    │      │      │      │      │212）           │
├──┼───┼───┼───┼───┼────────┤
│ 5  │K他命 │1070公│壬○○│於臺北│內政部警政署刑事│
│    │      │克    │      │市大同│警察局鑑定書編號│
│    │      │      │      │區長安│3-8 ：外觀均為白│
│    │      │      │      │西路25│色粉末，共11包，│
│    │      │      │      │1 號7 │總毛重1083.24 公│
│    │      │      │      │樓701 │克，抽樣1 包並酌│
│    │      │      │      │室查獲│量取樣鑑驗。1.總│
│    │      │      │      │      │淨重1040.72 公克│
│    │      │      │      │      │，共取0.95公克供│
│    │      │      │      │      │鑑驗用罄，總餘10│
│    │      │      │      │      │39.77 公克。2.檢│
│    │      │      │      │      │出三級毒品" 愷他│
│    │      │      │      │      │命" （又稱K 他命│
│    │      │      │      │      │）成分。抽樣編號│
│    │      │      │      │      │3- 8測得三級毒品│
│    │      │      │      │      │" 愷他命" 之純度│
│    │      │      │      │      │約為9.4 ％。（同│
│    │      │      │      │      │上偵卷，212、213│
│    │      │      │      │      │）              │
├──┼───┼───┼───┼───┼────────┤
│ 6  │K他命 │314瓶 │壬○○│於臺北│內政部警政署刑事│
│    │      │      │      │市大同│警察局鑑定書編號│
│    │      │      │      │區長安│3-7 ：外觀均為塑│
│    │      │      │      │西路25│膠瓶裝白色粉末，│
│    │      │      │      │1 號7 │總毛重614.99公克│
│    │      │      │      │樓701 │，取1 瓶鑑驗。1.│
│    │      │      │      │室查獲│總淨重249.05公克│
│    │      │      │      │      │，共取0.90公克供│
│    │      │      │      │      │鑑驗用罄，總餘24│
│    │      │      │      │      │8.15公克。2.檢出│
│    │      │      │      │      │三級毒品" 愷他命│
│    │      │      │      │      │" （又稱K 他命）│
│    │      │      │      │      │成分。（同上偵卷│
│    │      │      │      │      │，212）         │
├──┼───┼───┼───┼───┼────────┤
│ 7  │K他命 │7瓶   │壬○○│從康銘│與編號6，合計。 │
│    │      │      │      │鋒隨身│                │
│    │      │      │      │皮包查│                │
│    │      │      │      │獲    │                │
│    │      │      │      │      │                │
│    │      │      │      │      │                │
│    │      │      │      │      │                │
│    │      │      │      │      │                │
├──┼───┼───┼───┼───┼────────┤
│ 8  │K他命 │2瓶   │寅○○│從藍才│內政部警政署刑事│
│    │      │      │      │驊隨身│警察局鑑定書編號│
│    │      │      │      │皮包查│3-2 ：外觀均為塑│
│    │      │      │      │獲    │膠瓶裝白色粉末，│
│    │      │      │      │      │總毛重3.70公克，│
│    │      │      │      │      │取1 瓶鑑驗。1.總│
│    │      │      │      │      │淨重1.42公克，共│
│    │      │      │      │      │取0.24公克供鑑驗│
│    │      │      │      │      │用罄，總餘1.18公│
│    │      │      │      │      │克。2.檢出三級毒│
│    │      │      │      │      │品" 愷他命" （又│
│    │      │      │      │      │稱K 他命）成分。│
│    │      │      │      │      │另檢出"Caffeine"│
│    │      │      │      │      │（咖啡因，係興奮│
│    │      │      │      │      │劑）、"Lidocaine│
│    │      │      │      │      │"（係麻醉劑）、"│
│    │      │      │      │      │Dextromethorphan│
│    │      │      │      │      │" （係鎮咳劑）等│
│    │      │      │      │      │成分。（同上偵卷│
│    │      │      │      │      │，211）         │
├──┼───┼───┼───┼───┼────────┤
│ 9  │K他命 │10瓶  │丁○○│從石富│內政部警政署刑事│
│    │      │      │      │安隨身│警察局鑑定書編號│
│    │      │      │      │皮包查│3-1 ：外觀均為塑│
│    │      │      │      │獲    │膠瓶裝白色粉末，│
│    │      │      │      │      │總毛重17.91 公克│
│    │      │      │      │      │，取1 瓶鑑驗。1.│
│    │      │      │      │      │總淨重6.51公克，│
│    │      │      │      │      │共取0.57公克供鑑│
│    │      │      │      │      │驗用罄，總餘5.94│
│    │      │      │      │      │公克。2.檢出三級│
│    │      │      │      │      │毒品" 愷他命" （│
│    │      │      │      │      │又稱K 他命）成分│
│    │      │      │      │      │。（同上偵卷，21│
│    │      │      │      │      │1 ）            │
├──┼───┼───┼───┼───┼────────┤
│ 10 │電子磅│3台   │壬○○│於臺北│                │
│    │秤    │      │      │市大同│                │
│    │      │      │      │區長安│                │
│    │      │      │      │西路25│                │
│    │      │      │      │1 號7 │                │
│    │      │      │      │樓701 │                │
│    │      │      │      │室查獲│                │
├──┼───┼───┼───┼───┼────────┤
│ 11 │磅秤  │1台   │壬○○│於臺北│                │
│    │      │      │      │市大同│                │
│    │      │      │      │區長安│                │
│    │      │      │      │西路25│                │
│    │      │      │      │1 號7 │                │
│    │      │      │      │樓701 │                │
│    │      │      │      │室查獲│                │
├──┼───┼───┼───┼───┼────────┤
│ 12 │研磨機│2台   │壬○○│於臺北│                │
│    │      │      │      │市大同│                │
│    │      │      │      │區長安│                │
│    │      │      │      │西路25│                │
│    │      │      │      │1 號7 │                │
│    │      │      │      │樓701 │                │
│    │      │      │      │室查獲│                │
│    │      │      │      │      │                │
├──┼───┼───┼───┼───┼────────┤
│ 13 │分裝工│1組   │壬○○│於臺北│                │
│    │具及篩│      │      │市大同│                │
│    │具    │      │      │區長安│                │
│    │      │      │      │西路25│                │
│    │      │      │      │1 號7 │                │
│    │      │      │      │樓701 │                │
│    │      │      │      │室查獲│                │
├──┼───┼───┼───┼───┼────────┤
│ 14 │夾鏈袋│1包   │壬○○│於臺北│                │
│    │      │      │      │市大同│                │
│    │      │      │      │區長安│                │
│    │      │      │      │西路25│                │
│    │      │      │      │1 號7 │                │
│    │      │      │      │樓701 │                │
│    │      │      │      │室查獲│                │
├──┼───┼───┼───┼───┼────────┤
│ 15 │白色不│1 罐（│壬○○│於臺北│經檢視為黑色塑膠│
│    │明粉末│毛重：│      │市大同│瓶裝白色粉末，毛│
│    │（待驗│175 公│      │區長安│重189.11公克，酌│
│    │）    │克（含│      │西路25│量取樣鑑驗。（一│
│    │      │瓶罐）│      │1 號7 │）總淨重126.08公│
│    │      │）    │      │樓701 │克，共取0.10公克│
│    │      │      │      │室查獲│供鑑驗用罄，總餘│
│    │      │      │      │      │125.98公克。（二│
│    │      │      │      │      │）未檢出二級毒品│
│    │      │      │      │      │" 甲基安非他命" │
│    │      │      │      │      │、"3，4-亞甲基雙│
│    │      │      │      │      │氧甲基安非他命" │
│    │      │      │      │      │（MDMA）成分、三│
│    │      │      │      │      │級毒品" 愷他命" │
│    │      │      │      │      │（又稱K 他命）、│
│    │      │      │      │      │" 氟硝西泮" （又│
│    │      │      │      │      │名 FM2）等 常見 │
│    │      │      │      │      │、三級毒品成分。│
│    │      │      │      │      │（同上偵卷，212-│
│    │      │      │      │      │213）           │
├──┼───┼───┼───┼───┼────────┤
│ 16 │NOKIA │3支   │壬○○│於臺北│0000000000      │
│    │行動電│      │      │市大同│序號：0000000000│
│    │話    │      │      │區長安│73458           │
│    │      │      │      │西路25│0000000000      │
│    │      │      │      │1 號7 │序號：0000000000│
│    │      │      │      │樓701 │81572           │
│    │      │      │      │室查獲│不明號碼        │
│    │      │      │      │      │序號：0000000000│
│    │      │      │      │      │79496           │
├──┼───┼───┼───┼───┼────────┤
│ 17 │ASUS  │1 支（│寅○○│於臺北│0000000000      │
│    │行動電│095577│      │市大同│序號：0000000000│
│    │話    │8440）│      │區長安│07920           │
│    │      │      │      │西路25│                │
│    │      │      │      │1 號7 │                │
│    │      │      │      │樓701 │                │
│    │      │      │      │室查獲│                │
├──┼───┼───┼───┼───┼────────┤
│ 18 │NOKIA │2 支  │丁○○│於臺北│0000000000      │
│    │行動電│      │      │市大同│序號：0000000000│
│    │話    │      │      │區長安│47672           │
│    │      │      │      │西路25│0000000000      │
│    │      │      │      │1 號7 │序號：0000000000│
│    │      │      │      │樓701 │04275           │
│    │      │      │      │室查獲│                │
├──┼───┼───┼───┼───┼────────┤
│ 19 │NOKIA │1支（0│鄧家晶│於臺北│0000000000      │
│    │行動電│930055│      │市大同│序號：0000000000│
│    │話    │752） │      │區長安│96290           │
│    │      │      │      │西路25│                │
│    │      │      │      │1 號7 │                │
│    │      │      │      │樓701 │                │
│    │      │      │      │室查獲│                │
├──┼───┼───┼───┼───┼────────┤
│ 20 │銀行存│2本   │壬○○│      │中國信託帳號：20│
│    │摺    │      │      │      │0000000000      │
│    │      │      │      │      │臺灣企銀帳號：12│
│    │      │      │      │      │000000000       │
├──┼───┼───┼───┼───┼────────┤
│ 21 │搖頭丸│原扣案│乙○○│在王佑│內政部警政署刑事│
│    │      │30顆，│      │文隨身│警察局鑑定書編號│
│    │      │其中2 │      │皮包內│1-6 ：外觀均為紅│
│    │      │顆經鑑│      │查獲  │色藥錠，取1 顆予│
│    │      │驗用罄│      │      │以磨碎鑑驗。1.總│
│    │      │，合計│      │      │淨重4.96公克，共│
│    │      │驗餘淨│      │      │取0.20公克供鑑驗│
│    │      │重5.56│      │      │用罄，總餘4.76公│
│    │      │公克  │      │      │克。2.檢出二級毒│
│    │      │      │      │      │品"3，4-亞甲基雙│
│    │      │      │      │      │氧甲基安非他命" │
│    │      │      │      │      │（MDMA）成分。  │
│    │      │      │      │      │內政部警政署刑事│
│    │      │      │      │      │警察局鑑定書編號│
│    │      │      │      │      │1-7 ：外觀均為藍│
│    │      │      │      │      │色藥錠，取1 顆予│
│    │      │      │      │      │以磨碎鑑驗。1.總│
│    │      │      │      │      │淨重1.00公克，共│
│    │      │      │      │      │取0.20公克供鑑驗│
│    │      │      │      │      │用罄，總餘0.80公│
│    │      │      │      │      │克。2.檢出二級毒│
│    │      │      │      │      │品"3，4-亞甲基雙│
│    │      │      │      │      │氧甲基安非他命" │
│    │      │      │      │      │（MDMA）成分。（│
│    │      │      │      │      │同上偵卷，210） │
├──┼───┼───┼───┼───┼────────┤
│ 22 │NOKIA │1 支  │乙○○│在王佑│0000000000      │
│    │行動電│      │      │文隨身│序號：0000000000│
│    │話    │      │      │皮包內│56190           │
│    │      │      │      │查獲  │                │
├──┼───┼───┼───┼───┼────────┤
│ 23 │NOKIA │1 支  │乙○○│在王佑│0000000000      │
│    │行動電│      │      │文隨身│序號：0000000000│
│    │話    │      │      │皮包內│06593（易付卡） │
│    │      │      │      │查獲  │                │
├──┼───┼───┼───┼───┼────────┤
│ 24 │NOKIA │1 支  │乙○○│在王佑│0000000000      │
│    │行動電│      │      │文隨身│序號：0000000000│
│    │話    │      │      │皮包內│91944（易付卡） │
│    │      │      │      │查獲  │                │
├──┼───┼───┼───┼───┼────────┤
│ 25 │NOKIA │1 支  │乙○○│在王佑│0000000000      │
│    │行動電│      │      │文隨身│序號：0000000000│
│    │話    │      │      │皮包內│21838（易付卡） │
│    │      │      │      │查獲  │                │
├──┼───┼───┼───┼───┼────────┤
│ 26 │中國信│2本   │乙○○│      │戶名：乙○○、帳│
│    │託銀行│      │      │      │號：000000000000│
│    │存摺  │      │      │      │戶名：王雅芝、帳│
│    │      │      │      │      │號：000000000000│
├──┼───┼───┼───┼───┼────────┤
│ 27 │信用卡│4張   │乙○○│      │卡號：0000000000│
│    │      │      │      │      │327803          │
│    │      │      │      │      │卡號：0000000000│
│    │      │      │      │      │362334          │
│    │      │      │      │      │卡號：0000000000│
│    │      │      │      │      │357791          │
│    │      │      │      │      │卡號：0000000000│
│    │      │      │      │      │787930          │
├──┼───┼───┼───┼───┼────────┤
│ 28 │金融卡│3張   │乙○○│      │卡號：0000000000│
│    │      │      │      │      │634             │
│    │      │      │      │      │卡號：0000000000│
│    │      │      │      │      │282             │
│    │      │      │      │      │卡號：0000000000│
│    │      │      │      │      │97              │
├──┼───┼───┼───┼───┼────────┤
│ 29 │新臺幣│60張，│乙○○│      │                │
│    │仟元鈔│計6 萬│      │      │                │
│    │      │元    │      │      │                │
├──┼───┼───┼───┼───┼────────┤
│ 30 │一粒眠│原扣案│乙○○│於臺北│內政部警政署刑事│
│    │      │3 顆，│      │市林森│警察局鑑定書編號│
│    │      │其中1 │      │北路10│1-8 ：外觀均為橘│
│    │      │顆經採│      │7 巷41│色藥錠，取1 顆予│
│    │      │鑑驗用│      │號2 樓│以磨碎鑑驗。1.總│
│    │      │罄，合│      │202 室│淨重0.40公克，共│
│    │      │計驗餘│      │查獲  │取0.20公克供鑑驗│
│    │      │淨重0.│      │      │用罄，總餘0.20公│
│    │      │20公克│      │      │克。2.檢出四級毒│
│    │      │      │      │      │品" 硝西泮" （耐│
│    │      │      │      │      │妥眠" 成分。3.未│
│    │      │      │      │      │檢出二級毒品"3，│
│    │      │      │      │      │4-亞甲基雙氧甲基│
│    │      │      │      │      │安非他命" （MDMA│
│    │      │      │      │      │）成分。        │
│    │      │      │      │      │內政部警政署刑事│
│    │      │      │      │      │警察局鑑定書編號│
│    │      │      │      │      │1-9 ：外觀均為黃│
│    │      │      │      │      │色藥錠，予以磨碎│
│    │      │      │      │      │鑑驗。1.淨重0.28│
│    │      │      │      │      │公克，共取0.28公│
│    │      │      │      │      │克供鑑驗用罄。2.│
│    │      │      │      │      │檢出四級毒品" 硝│
│    │      │      │      │      │甲西泮" （又稱一│
│    │      │      │      │      │粒眠）" 成分。3.│
│    │      │      │      │      │未檢出二級毒品"3│
│    │      │      │      │      │，4-亞甲基雙氧甲│
│    │      │      │      │      │基安非他命"（MDM│
│    │      │      │      │      │A）成 分。（同上│
│    │      │      │      │      │偵卷，210-211） │
├──┼───┼───┼───┼───┼────────┤
│ 31 │大麻花│1包   │乙○○│於臺北│                │
│    │      │      │      │市林森│                │
│    │      │      │      │北路10│                │
│    │      │      │      │7 巷41│                │
│    │      │      │      │號2 樓│                │
│    │      │      │      │202 室│                │
│    │      │      │      │查獲  │                │
├──┼───┼───┼───┼───┼────────┤
│ 32 │一粒眠│250顆 │己○○│於臺北│內政部警政署刑事│
│    │      │      │      │市林森│警察局鑑定書編號│
│    │      │      │      │北路10│4-1 ：外觀均為黃│
│    │      │      │      │7 巷41│色藥錠，一面標示│
│    │      │      │      │號2 樓│"028" ，另一面標│
│    │      │      │      │207 室│示"5" ，取4 顆予│
│    │      │      │      │查獲  │以磨碎混合鑑驗。│
│    │      │      │      │      │1.總淨重56.00 公│
│    │      │      │      │      │克，共取0.80公克│
│    │      │      │      │      │供鑑驗用罄，總餘│
│    │      │      │      │      │55.20 公克。2.檢│
│    │      │      │      │      │出四級毒品" 硝西│
│    │      │      │      │      │泮" （耐妥眠）成│
│    │      │      │      │      │分。3.未檢出四級│
│    │      │      │      │      │毒品"硝甲西泮"（│
│    │      │      │      │      │又稱一粒眠）成分│
│    │      │      │      │      │。（同上偵卷，21│
│    │      │      │      │      │2 ）            │
├──┼───┼───┼───┼───┼────────┤
│ 33 │（紅色│151顆 │己○○│於臺北│內政部警政署刑事│
│    │）搖頭│      │      │市林森│警察局鑑定書編號│
│    │丸    │      │      │北路10│1-1 ：外觀均為紅│
│    │      │      │      │7 巷41│色藥錠，取2 顆予│
│    │      │      │      │號2 樓│以磨碎混合鑑驗。│
│    │      │      │      │207 室│1.總淨重38.76 公│
│    │      │      │      │查獲  │克，共取0.43公克│
│    │      │      │      │      │供鑑驗用罄，總餘│
│    │      │      │      │      │38.33 公克。2.檢│
│    │      │      │      │      │出二級毒品"3，4-│
│    │      │      │      │      │亞甲基雙氧甲基安│
│    │      │      │      │      │非他命" （MDMA）│
│    │      │      │      │      │成分。（同上偵卷│
│    │      │      │      │      │，209）         │
├──┼───┼───┼───┼───┼────────┤
│ 34 │（藍色│179 顆│己○○│於臺北│內政部警政署刑事│
│    │）搖頭│      │      │市林森│警察局鑑定書編號│
│    │丸    │      │      │北路10│1-2 ：外觀均為藍│
│    │      │      │      │7 巷41│色藥錠，取2 顆予│
│    │      │      │      │號2 樓│以磨碎混合鑑驗。│
│    │      │      │      │207 室│1.總淨重53.47 公│
│    │      │      │      │查獲  │克，共取0.57公克│
│    │      │      │      │      │供鑑驗用罄，總餘│
│    │      │      │      │      │52.90 公克。2.檢│
│    │      │      │      │      │出二級毒品"3，4-│
│    │      │      │      │      │亞甲基雙氧甲基安│
│    │      │      │      │      │非他命" （MDMA）│
│    │      │      │      │      │成分。（同上偵卷│
│    │      │      │      │      │，209）         │
├──┼───┼───┼───┼───┼────────┤
│ 35 │K他命 │12包（│己○○│於臺北│內政部警政署刑事│
│    │      │毛重：│      │市林森│警察局鑑定書編號│
│    │      │587.5 │      │北路10│3-6 ：共分兩種型│
│    │      │公克）│      │7 巷41│態，予以編號3-6-│
│    │      │      │      │號2 樓│1 、3-6-2。1.編 │
│    │      │      │      │207 室│號3-6-1：外觀均 │
│    │      │      │      │查獲  │為白色粉末，共10│
│    │      │      │      │      │包，總毛重550.04│
│    │      │      │      │      │公克，抽樣1 包並│
│    │      │      │      │      │酌量取樣鑑驗。（│
│    │      │      │      │      │1）總淨重540.15 │
│    │      │      │      │      │公克，共取0.85公│
│    │      │      │      │      │克供鑑驗用罄，總│
│    │      │      │      │      │餘539.30 公克。 │
│    │      │      │      │      │（2）檢出三級毒 │
│    │      │      │      │      │品" 愷他命" （又│
│    │      │      │      │      │稱K 他命）成分。│
│    │      │      │      │      │2.編號3-6-2：外 │
│    │      │      │      │      │觀均為黃色粉末，│
│    │      │      │      │      │共2 包，總毛重  │
│    │      │      │      │      │55.32 公克，抽樣│
│    │      │      │      │      │1 包並酌量取樣鑑│
│    │      │      │      │      │驗。（1）總 淨重│
│    │      │      │      │      │53.60 公克，共取│
│    │      │      │      │      │0.35公克供鑑驗用│
│    │      │      │      │      │罄，總餘53.25 公│
│    │      │      │      │      │克。（2）檢出三 │
│    │      │      │      │      │級毒品" 愷他命" │
│    │      │      │      │      │（又稱K 他命）成│
│    │      │      │      │      │分。另檢出"Caffe│
│    │      │      │      │      │ine"（咖啡因，係│
│    │      │      │      │      │興奮劑）成分。（│
│    │      │      │      │      │同上偵卷，212） │
├──┼───┼───┼───┼───┼────────┤
│ 36 │安非他│13包（│己○○│於臺北│經拆封檢視共有晶│
│    │命    │毛重：│（鑑定│市林森│體13包，含外包裝│
│    │      │15.20 │書將持│北路10│袋實際總毛重29.5│
│    │      │公克）│有人誤│7 巷41│6 公克，予以編號│
│    │      │      │載為王│號2 樓│2-1 至2-13。（一│
│    │      │      │佑文）│207 室│）總淨重10.92 公│
│    │      │      │      │查獲  │克，共取0.15公克│
│    │      │      │      │      │供鑑驗用罄，總餘│
│    │      │      │      │      │10.77 公克。（二│
│    │      │      │      │      │）（1）編號2-1至│
│    │      │      │      │      │2-13：經呈色試驗│
│    │      │      │      │      │結果均呈二級毒品│
│    │      │      │      │      │" 甲基安非他命" │
│    │      │      │      │      │陽性反應。（2） │
│    │      │      │      │      │經抽樣編號2-1 、│
│    │      │      │      │      │2-2 以氣相層析質│
│    │      │      │      │      │譜分析：均檢出二│
│    │      │      │      │      │級毒品" 甲基安非│
│    │      │      │      │      │他命" 成分。（3 │
│    │      │      │      │      │）經抽樣編號2-1 │
│    │      │      │      │      │以核磁共振分析：│
│    │      │      │      │      │檢出二級毒品" 甲│
│    │      │      │      │      │基安非他命" 成分│
│    │      │      │      │      │。（同上偵卷，21│
│    │      │      │      │      │1 ）            │
├──┼───┼───┼───┼───┼────────┤
│ 37 │大麻煙│2根   │己○○│於臺北│                │
│    │      │      │      │市林森│                │
│    │      │      │      │北路10│                │
│    │      │      │      │7 巷41│                │
│    │      │      │      │號2 樓│                │
│    │      │      │      │203 室│                │
│    │      │      │      │查獲  │                │
├──┼───┼───┼───┼───┼────────┤
│ 38 │大麻吸│1組   │己○○│於臺北│                │
│    │食器  │      │      │市林森│                │
│    │      │      │      │北路10│                │
│    │      │      │      │7 巷41│                │
│    │      │      │      │號2 樓│                │
│    │      │      │      │203 室│                │
│    │      │      │      │查獲  │                │
├──┼───┼───┼───┼───┼────────┤
│ 39 │電子秤│1台   │己○○│於臺北│                │
│    │      │      │      │市林森│                │
│    │      │      │      │北路10│                │
│    │      │      │      │7 巷41│                │
│    │      │      │      │號2 樓│                │
│    │      │      │      │207 室│                │
│    │      │      │      │查獲  │                │
├──┼───┼───┼───┼───┼────────┤
│ 40 │身分證│2枚   │己○○│於臺北│黃建維（69.9.17 │
│    │      │      │      │市林森│）、蔡文良（68.9│
│    │      │      │      │北路10│.14）           │
│    │      │      │      │7 巷41│                │
│    │      │      │      │號2 樓│                │
│    │      │      │      │207 室│                │
│    │      │      │      │查獲  │                │
├──┼───┼───┼───┼───┼────────┤
│ 41 │（黃色│43顆  │己○○│於臺北│內政部警政署刑事│
│    │）搖頭│      │      │市林森│警察局鑑定書編號│
│    │丸    │      │      │北路10│1-3 ：外觀均為黃│
│    │      │      │      │7 巷41│色藥錠，取2 顆予│
│    │      │      │      │號2 樓│以磨碎混合鑑驗。│
│    │      │      │      │203 室│1.總淨重9.28公克│
│    │      │      │      │查獲  │，共取0.39公克供│
│    │      │      │      │      │鑑驗用罄，總餘8.│
│    │      │      │      │      │89公克。2.未檢出│
│    │      │      │      │      │二級毒品" 甲基安│
│    │      │      │      │      │非他命" 、"3，4-│
│    │      │      │      │      │亞甲基雙氧甲基安│
│    │      │      │      │      │非他命" （MDMA）│
│    │      │      │      │      │成分、三級毒品" │
│    │      │      │      │      │愷他命" （又稱K │
│    │      │      │      │      │他命）、" 氟硝西│
│    │      │      │      │      │泮" （又名FM2） │
│    │      │      │      │      │等常見二、三級毒│
│    │      │      │      │      │品成分。（同上偵│
│    │      │      │      │      │卷，209-210）   │
├──┼───┼───┼───┼───┼────────┤
│ 42 │（紅色│39顆  │己○○│於臺北│此與編號33合計  │
│    │）搖頭│      │      │市林森│                │
│    │丸    │      │      │北路10│                │
│    │      │      │      │7 巷41│                │
│    │      │      │      │號2 樓│                │
│    │      │      │      │203 室│                │
│    │      │      │      │查獲  │                │
├──┼───┼───┼───┼───┼────────┤
│ 43 │（藍色│8顆   │己○○│於臺北│此與編號34合計  │
│    │）搖頭│      │      │市林森│                │
│    │丸    │      │      │北路10│                │
│    │      │      │      │7 巷41│                │
│    │      │      │      │號2 樓│                │
│    │      │      │      │203 室│                │
│    │      │      │      │查獲  │                │
├──┼───┼───┼───┼───┼────────┤
│ 44 │K他命 │2瓶   │己○○│於臺北│內政部警政署刑事│
│    │      │      │      │市林森│警察局鑑定書編號│
│    │      │      │      │北路10│3-5 ：外觀均為塑│
│    │      │      │      │7 巷41│膠瓶裝白色粉末，│
│    │      │      │      │號2 樓│總毛重3.69公克，│
│    │      │      │      │203 室│取1 瓶鑑驗。1.總│
│    │      │      │      │查獲  │淨重1.41公克，共│
│    │      │      │      │      │取0.06公克供鑑驗│
│    │      │      │      │      │用罄，總餘1.35公│
│    │      │      │      │      │克。2.檢出三級毒│
│    │      │      │      │      │品" 愷他命" （又│
│    │      │      │      │      │稱K 他命）成分。│
│    │      │      │      │      │（同上偵卷，211-│
│    │      │      │      │      │212）           │
├──┼───┼───┼───┼───┼────────┤
│ 45 │K 他命│20瓶  │己○○│於臺北│                │
│    │空瓶  │      │      │市林森│                │
│    │      │      │      │北路10│                │
│    │      │      │      │7 巷41│                │
│    │      │      │      │號2 樓│                │
│    │      │      │      │203 室│                │
│    │      │      │      │查獲  │                │
├──┼───┼───┼───┼───┼────────┤
│ 46 │K 他命│2包   │黃建維│於臺北│內政部警政署刑事│
│    │毒品  │      │（鑑定│市林森│警察局鑑定書編號│
│    │      │      │書誤載│北路10│3-3 ：外觀為白色│
│    │      │      │為黃建│7 巷41│粉末1 包，毛重1.│
│    │      │      │雄）  │號2 樓│14公克，酌量取樣│
│    │      │      │      │208 室│鑑驗。1.淨重0.66│
│    │      │      │      │查獲  │公克，取0.14公克│
│    │      │      │      │      │供鑑驗用罄，餘0.│
│    │      │      │      │      │52公克。2.檢出三│
│    │      │      │      │      │級毒品" 愷他命" │
│    │      │      │      │      │（又稱K 他命）成│
│    │      │      │      │      │分。            │
│    │      │      │      │      │內政部警政署刑事│
│    │      │      │      │      │警察局鑑定書編號│
│    │      │      │      │      │3-4 ：外觀為米色│
│    │      │      │      │      │粉末1 包，毛重1.│
│    │      │      │      │      │19公克，酌量取樣│
│    │      │      │      │      │鑑驗。1.淨重0.99│
│    │      │      │      │      │公克，取0.16公克│
│    │      │      │      │      │，供鑑驗用罄，餘│
│    │      │      │      │      │0.83公克。2.未檢│
│    │      │      │      │      │出二級毒品" 甲基│
│    │      │      │      │      │安非他命、"3，4-│
│    │      │      │      │      │亞甲基雙氧甲基安│
│    │      │      │      │      │非他命" （MDMA）│
│    │      │      │      │      │成分。三級毒品" │
│    │      │      │      │      │愷他命" （又稱K │
│    │      │      │      │      │他命）、" 氟硝西│
│    │      │      │      │      │泮" （又名FM2） │
│    │      │      │      │      │等常見二、三級毒│
│    │      │      │      │      │品成分。（同上偵│
│    │      │      │      │      │卷，211）       │
├──┼───┼───┼───┼───┼────────┤
│ 47 │大麻吸│4組   │戊○○│（併案│                │
│    │食器  │      │      │）    │                │
├──┼───┼───┼───┼───┼────────┤
│ 48 │大麻種│1瓶   │戊○○│（併案│                │
│    │子    │      │      │）    │                │
├──┼───┼───┼───┼───┼────────┤
│ 49 │K他命 │1瓶   │戊○○│（併案│93年7 月19日國防│
│    │      │      │      │）    │部憲兵司令部刑事│
│    │      │      │      │      │鑑識中心鑑驗通知│
│    │      │      │      │      │書：一、粉未中無│
├──┼───┼───┼───┼───┤煙毒（嗎啡、海洛│
│ 50 │一粒眠│2瓶   │戊○○│（併案│因）成份，無甲基│
│    │      │      │      │）    │安非他命成份，無│
│    │      │      │      │      │MDMA成份，無MDA │
│    │      │      │      │      │成份，有愷他命成│
│    │      │      │      │      │份。二、藥丸中無│
│    │      │      │      │      │煙毒（嗎啡、海洛│
│    │      │      │      │      │因）成份，無甲基│
│    │      │      │      │      │安非他命成份，無│
│    │      │      │      │      │MDMA成份，無MDA │
│    │      │      │      │      │成份，無愷他命成│
│    │      │      │      │      │份，有硝甲西泮（│
│    │      │      │      │      │Nirnetazepam）成│
│    │      │      │      │      │份，有二氮平（Di│
│    │      │      │      │      │azepam）成份。（│
│    │      │      │      │      │備考：一、送驗粉│
│    │      │      │      │      │末乙小瓶淨重0.41│
│    │      │      │      │      │90公克），取樣0.│
│    │      │      │      │      │0557克（已鑑析用│
│    │      │      │      │      │罄），餘0.3633克│
│    │      │      │      │      │（淨重）及分裝瓶│
│    │      │      │      │      │已由臺北市政府警│
│    │      │      │      │      │察局萬華分局領回│
│    │      │      │      │      │。二、送驗藥丸二│
│    │      │      │      │      │顆淨重0.3370克，│
│    │      │      │      │      │取樣0.1709克（已│
│    │      │      │      │      │鑑析用罄），餘0.│
│    │      │      │      │      │1661克（淨重）及│
│    │      │      │      │      │分裝袋已由臺北市│
│    │      │      │      │      │政府警察局萬華分│
│    │      │      │      │      │局領回。三、MDMA│
│    │      │      │      │      │：N-α- 二甲基-3│
│    │      │      │      │      │，4-（亞甲二氧基│
│    │      │      │      │      │）苯乙基胺；MDA │
│    │      │      │      │      │：二亞甲基雙氧安│
│    │      │      │      │      │非他命。四、依毒│
│    │      │      │      │      │品危害防制條例，│
│    │      │      │      │      │硝甲西泮（Nimeta│
│    │      │      │      │      │zepam 及二氮平（│
│    │      │      │      │      │Diazepam）屬第二│
│    │      │      │      │      │級管制藥品。（附│
│    │      │      │      │      │於本院卷）      │
└──┴───┴───┴───┴───┴────────┘
附表2：監聽譯文
┌─┬──┬─┬───┬───┬────────────┐
│編│日期│連│監察:A│對方:B│ 談  話  內  容  譯  文 │
│號│時間│絡│姓名及│姓名及│                        │
│  │    │方│電話號│電話號│                        │
│  │    │向│碼    │碼    │                        │
├─┼──┼─┼───┼───┼────────────┤
│1 │93/8│→│乙○○│壬○○│A ：動多少了，動好了嗎？│
│  │/27 │  │091320│091320│B ：好了好啦...         │
│  │20：│  │8461  │6104  │A ：好了是不是，阿華要過│
│  │29（│  │      │      │    來拿東西...         │
│  │94偵│  │      │      │B ：嗯                  │
│  │1022│  │      │      │                        │
│  │號，│  │      │      │                        │
│  │101 │  │      │      │                        │
│  │）  │  │      │      │                        │
├─┼──┼─┼───┼───┼────────────┤
│2 │93/8│→│乙○○│「小豪│B ：我們等一下要去樓下吃│
│  │/27 │  │091320│」0927│    燒肉你要不要去？    │
│  │21：│  │8461  │718740│A ：我剛吃飽，你順便拿過│
│  │29（│  │      │      │    來下面60，黃的2 百，│
│  │同上│  │      │      │    然後飯2 個...       │
│  │偵卷│  │      │      │B ：誰要的？            │
│  │，10│  │      │      │A ：同學啦，同學要的... │
│  │1） │  │      │      │B ：你說下面60...       │
│  │    │  │      │      │A ：便當2 個...然後上面 │
│  │    │  │      │      │    2 百                │
│  │    │  │      │      │B ：OK好...拜           │
├─┼──┼─┼───┼───┼────────────┤
│3 │93/8│→│乙○○│「小豪│A ：你先幫我便當全部帶過│
│  │/27 │  │091320│」0927│    來                  │
│  │22：│  │8461  │718740│B ：便當全部帶過去，阿農│
│  │04（│  │      │      │    要過去我叫他拿過去  │
│  │同上│  │      │      │A ：對對，然後順邊拿20，│
│  │偵卷│  │      │      │    20下                │
│  │，10│  │      │      │B ：好OK                │
│  │1） │  │      │      │                        │
├─┼──┼─┼───┼───┼────────────┤
│4 │93/8│←│乙○○│「小豪│A ：喂                  │
│  │/27 │  │091320│」0927│B ：阿志再加10支        │
│  │23：│  │8461  │718740│A ：再加10支，OK        │
│  │29（│  │      │      │B ：那個衣服剩3 百摟... │
│  │同上│  │      │      │A ：了解                │
│  │偵卷│  │      │      │B ：你要再進了，那個阿華│
│  │，10│  │      │      │    等一下可能要5 百    │
│  │2） │  │      │      │A ：你問他有沒有要確定，│
│  │    │  │      │      │    有確定我要準備      │
│  │    │  │      │      │B ：你先打給他你問他    │
│  │    │  │      │      │A ：OK                  │
├─┼──┼─┼───┼───┼────────────┤
│5 │93/8│←│乙○○│「小豪│A ：喂                  │
│  │/27 │  │091320│」0927│B ：阿志再加20，20支    │
│  │23：│  │8461  │718740│A ：總共20還總共30？    │
│  │46（│  │      │      │B ：40...               │
│  │同上│  │      │      │A ：他總共拿40走？      │
│  │偵卷│  │      │      │B ：對...               │
│  │，10│  │      │      │A ：總共多少？          │
│  │2） │  │      │      │B ：總共40、100         │
│  │    │  │      │      │A ：OK...               │
│  │    │  │      │      │B ：阿華那邊勒？        │
│  │    │  │      │      │A ：那沒有...           │
│  │    │  │      │      │B ：我等一下褲子準備好就│
│  │    │  │      │      │    打給他喔            │
│  │    │  │      │      │A ：阿華要拿多少？      │
│  │    │  │      │      │B ：好像要再拿50吧      │
│  │    │  │      │      │A ：OK...               │
├─┼──┼─┼───┼───┼────────────┤
│6 │93/8│→│乙○○│「小豪│A ：你在哪裡？          │
│  │/28 │  │091320│」0927│B ：我在全家            │
│  │00：│  │8461  │718740│A ：你等一下回去拿1 百黃│
│  │38（│  │      │      │B ：黃色的，你要的嗎？  │
│  │同上│  │      │      │A ：對對對...           │
│  │偵卷│  │      │      │B ：你要什麼的黃色？    │
│  │，10│  │      │      │A ：當然是上次我們吃的那│
│  │2-10│  │      │      │    個...               │
│  │3） │  │      │      │B ：1 百喔，好你等我    │
│  │    │  │      │      │A ：5 百勒？            │
│  │    │  │      │      │B ：5 百在我家          │
│  │    │  │      │      │A ：OKOK...你等一下跟他 │
│  │    │  │      │      │    報那個4 百          │
│  │    │  │      │      │B：那個一顆4 百，OK好   │
├─┼──┼─┼───┼───┼────────────┤
│7 │93/8│←│乙○○│「小豪│A ：喂                  │
│  │/28 │  │091320│」0927│B ：你在哪？            │
│  │01：│  │8461  │718740│A ：二樓...             │
│  │14（│  │      │      │B ：我處理好了，154 ，50│
│  │同上│  │      │      │    阿華訂了            │
│  │偵卷│  │      │      │A ：就是剩150 支就對了  │
│  │，10│  │      │      │B ：對，阿志拿40嘛，5 百│
│  │3） │  │      │      │    拿10阿，總共還要再加│
│  │    │  │      │      │    這邊154             │
│  │    │  │      │      │A ：阿華拿走50剩1 百？  │
│  │    │  │      │      │B ：剩1 百...           │
│  │    │  │      │      │A ：阿光好像也要        │
│  │    │  │      │      │B ：阿光也要...衣服你還 │
│  │    │  │      │      │    要再拿1 百喔？      │
│  │    │  │      │      │A ：阿志在那邊是不是？  │
│  │    │  │      │      │B ：阿志剛來，他說他還要│
│  │    │  │      │      │    再拿1 百，衣服剩1 百│
│  │    │  │      │      │A ：沒關係，我隨調隨有，│
│  │    │  │      │      │    阿光我給你號碼，你叫│
│  │    │  │      │      │    他過來跟你拿        │
│  │    │  │      │      │B ：叫他過來，電話幾號？│
│  │    │  │      │      │A ：0000-000000         │
│  │    │  │      │      │B ：他也是付現嗎？      │
│  │    │  │      │      │A ：對，50收3250，一樣3 │
│  │    │  │      │      │    萬2 千5             │
│  │    │  │      │      │B ：好...               │
├─┼──┼─┼───┼───┼────────────┤
│8 │93/8│←│乙○○│「小豪│A：喂                   │
│  │/28 │  │091320│」0927│B ：阿華說還要再50，就是│
│  │22：│  │8461  │718740│    總共50，20          │
│  │56（│  │      │      │A ：什麼50、20          │
│  │同上│  │      │      │B ：就是褲子50，20便當，│
│  │偵卷│  │      │      │    你這邊剩40幾而已，小│
│  │，10│  │      │      │    偉拿30阿            │
│  │5） │  │      │      │A ：小新等一下還會跑去拿│
│  │    │  │      │      │    10                  │
│  │    │  │      │      │B ：再拿10給他... 剛剛裡│
│  │    │  │      │      │    面的錢你拿走了嗎？  │
│  │    │  │      │      │A ：拿走了...           │
│  │    │  │      │      │B ：小偉欠1 百塊        │
│  │    │  │      │      │A ：沒關係，晚一點跟他收│
│  │    │  │      │      │    ，阿華跟他收錢你知道│
│  │    │  │      │      │    嗎，收50跟20的，20是│
│  │    │  │      │      │    5 萬6 ，另外一個是3 │
│  │    │  │      │      │    萬2 千5             │
│  │    │  │      │      │B ：那個... 四毛回20支的│
│  │    │  │      │      │    錢喔                │
│  │    │  │      │      │A ：然後又拿20我知道... │
│  │    │  │      │      │B ：好，拜              │
├─┼──┼─┼───┼───┼────────────┤
│9 │93/8│←│乙○○│「小豪│A ：喂                  │
│  │/28 │  │091320│」0927│B ：小新褲子50怎麼只給3 │
│  │22：│  │8461  │718740│   萬而已               │
│  │56（│  │      │      │A ：你先拿我在跟他算    │
│  │同上│  │      │      │B ：OK... 然後他便當拿1 │
│  │偵卷│  │      │      │    個35嘛              │
│  │，10│  │      │      │A ：對...               │
│  │6） │  │      │      │B ：OK好，我要過去你那邊│
│  │    │  │      │      │    我在隔壁而已        │
│  │    │  │      │      │A ：OK好                │
├─┼──┼─┼───┼───┼────────────┤
│10│93/8│←│乙○○│壬○○│A ：喂                  │
│  │/29 │  │091320│091164│B ：你在哪裡？          │
│  │00：│  │8461  │2420  │A ：我現在在附近        │
│  │37（│  │      │      │B ：是喔，我在哈力，我在│
│  │同上│  │      │      │    附近                │
│  │偵卷│  │      │      │A ：阿你現在勒？沒事嗎？│
│  │，10│  │      │      │B ：沒事...             │
│  │6） │  │      │      │A ：沒事喔，我不想去MOS │
│  │    │  │      │      │    ...我想回家睡覺     │
│  │    │  │      │      │B ：是阿，超累的        │
│  │    │  │      │      │A ：等一下小凱要1 千的衣│
│  │    │  │      │      │    服...1 點的時候     │
│  │    │  │      │      │B ：1 點...             │
│  │    │  │      │      │A ：等一下我跟你講，他可│
│  │    │  │      │      │    能要到老地方，就是便│
│  │    │  │      │      │    利商店，他到的時候我│
│  │    │  │      │      │    跟你講，你幫我送去給│
│  │    │  │      │      │    他，1 千收13萬6     │
│  │    │  │      │      │B ：收13萬6 喔，好OKOK  │
├─┼──┼─┼───┼───┼────────────┤
│11│93/8│→│乙○○│壬○○│A ：你在哪裡？          │
│  │/29 │  │091320│091164│B ：在4 樓...           │
│  │00：│  │8461  │2420  │A ：你可以現在可以去SEVE│
│  │56（│  │      │      │    N，小凱小凱...      │
│  │同上│  │      │      │B ：E嘛？               │
│  │偵卷│  │      │      │A ：對阿，綠色的1 千... │
│  │，10│  │      │      │B ：阿收136...          │
│  │7） │  │      │      │A ：13萬6 ...           │
│  │    │  │      │      │B ：OK阿...             │
│  │    │  │      │      │A ：OK                  │
├─┼──┼─┼───┼───┼────────────┤
│12│93/8│→│乙○○│壬○○│A ：4 點的時候小凱那個再│
│  │/29 │  │091320│091320│    跑一趟好不好？      │
│  │03：│  │8461  │6104  │B ：他又怎麼了          │
│  │28（│  │      │      │A ：你跟他收4 萬5 ，然後│
│  │同上│  │      │      │    順便拿黃色去換回綠色│
│  │偵卷│  │      │      │    的                  │
│  │，10│  │      │      │B ：他很龜耶            │
│  │7-10│  │      │      │A ：沒有，綠色比較好出，│
│  │8） │  │      │      │    黃色給他，我們色綠比│
│  │    │  │      │      │    較好出阿            │
│  │    │  │      │      │B ：好啦好啦...         │
│  │    │  │      │      │A ：看有幾百跟他換回來  │
│  │    │  │      │      │B ：9 百阿...           │
│  │    │  │      │      │A ：家裡還有9 百是不是？│
│  │    │  │      │      │B ：家裡阿...           │
│  │    │  │      │      │A ：對阿，有幾百換幾百  │
│  │    │  │      │      │B ：OK，收4 萬5 喔？    │
│  │    │  │      │      │A ：收4 萬5 ...         │
│  │    │  │      │      │B ：OK                  │
├─┼──┼─┼───┼───┼────────────┤
│13│93/8│←│乙○○│壬○○│A ：喂                  │
│  │/29 │  │091320│091320│B ：阿光是要拿1 百喔    │
│  │04：│  │8461  │6104  │A ：阿光再補1 百        │
│  │05（│  │      │      │B ：送過去給他喔？      │
│  │同上│  │      │      │A ：他在哪裡？          │
│  │偵卷│  │      │      │B ：LUXY                │
│  │，10│  │      │      │A ：送一下送一下，小凱那│
│  │8） │  │      │      │    個勒？              │
│  │    │  │      │      │B ：小凱他說不用了，吃下│
│  │    │  │      │      │    來...可是他說中國信 │
│  │    │  │      │      │    託那個領不出來      │
│  │    │  │      │      │A ：是喔...什麼狀況，好 │
│  │    │  │      │      │    沒關係，我明天再跟他│
│  │    │  │      │      │    收                  │
│  │    │  │      │      │B ：對阿...你現在幹麻？ │
│  │    │  │      │      │A ：那個...六哥才剛到阿 │
│  │    │  │      │      │B ：好險我先走...       │
│  │    │  │      │      │A ：對阿...好加油，以後 │
│  │    │  │      │      │    都是你的喔...       │
│  │    │  │      │      │B ：真的還假的！        │
│  │    │  │      │      │A ：不然勒，我一定丟下去│
│  │    │  │      │      │    做，不可能在這邊碰了│
│  │    │  │      │      │    ，反正你就做就對了  │
│  │    │  │      │      │B ：你不做了喔？        │
│  │    │  │      │      │A ：我會用另外一種模式嘛│
│  │    │  │      │      │B ：喔....OKOK          │
│  │    │  │      │      │                        │
├─┼──┼─┼───┼───┼────────────┤
│14│93/8│←│乙○○│壬○○│A ：喂                  │
│  │/31 │  │091320│091164│B ：綠色少65...         │
│  │23：│  │8461  │2420  │A ：少這麼多喔！        │
│  │14（│  │      │      │B ：對阿，超誇張的...   │
│  │同上│  │      │      │A ：然後勒？            │
│  │偵卷│  │      │      │B ：黃的多35...不是1 千 │
│  │，11│  │      │      │    1 千嗎？            │
│  │3） │  │      │      │A ：總數多少？你要扣掉12│
│  │    │  │      │      │    件喔，應該總數是1 千│
│  │    │  │      │      │    零12...             │
│  │    │  │      │      │B ：12件不算嘛，總共少65│
│  │    │  │      │      │    件                  │
│  │    │  │      │      │A ：黃加綠少65件就對了？│
│  │    │  │      │      │B ：沒有，綠...         │
│  │    │  │      │      │A ：綠色少65...         │
│  │    │  │      │      │B ：總共是少65件綠色的..│
│  │    │  │      │      │    . 黃色有多          │
│  │    │  │      │      │A ：黃色加綠色總共2 千耶│
│  │    │  │      │      │    ！                  │
│  │    │  │      │      │B ：對阿...             │
│  │    │  │      │      │A ：等於是還... 總共那邊│
│  │    │  │      │      │    1 千9 百多嘛？      │
│  │    │  │      │      │B ：對，1 千9 百多... 有│
│  │    │  │      │      │    拿黃色的補綠色的... │
│  │    │  │      │      │A ：等於總數少65就對了..│
│  │    │  │      │      │    .                   │
│  │    │  │      │      │B ：對阿...             │
│  │    │  │      │      │A ：好我跟那個誰講，拜拜│
├─┼──┼─┼───┼───┼────────────┤
│15│93/9│→│乙○○│「小豪│A ：還沒聯絡... 現在都提│
│  │/7  │  │091320│」0927│    高了，現在都不降，現│
│  │19：│  │8461  │718740│    在全部都135         │
│  │46（│  │      │      │B ：不是阿我說要5 單位阿│
│  │同上│  │      │      │A ：一樣，對...         │
│  │偵卷│  │      │      │B ：幹...               │
│  │，11│  │      │      │A ：我現在還在聯絡...   │
│  │7-11│  │      │      │B ：太扯了...           │
│  │8） │  │      │      │A ：對阿...跟他們講的一 │
│  │    │  │      │      │    樣，他們洪人會就故意│
│  │    │  │      │      │    要漲                │
│  │    │  │      │      │B ：那還有誰有？        │
│  │    │  │      │      │A ：洪人會阿，還有桑哥阿│
│  │    │  │      │      │    ，桑哥他電話打不通，│
│  │    │  │      │      │    關機... 桑哥會給我算│
│  │    │  │      │      │    便宜，可是他電話沒開│
│  │    │  │      │      │    ...                 │
│  │    │  │      │      │B ：然後昨天那個黃的有沒│
│  │    │  │      │      │    有，剩18...         │
│  │    │  │      │      │A ：黃的... 剩18，你說我│
│  │    │  │      │      │    那邊的喔，剩18？    │
│  │    │  │      │      │B ：嗯...               │
│  │    │  │      │      │A ：我拿5 百走阿...     │
│  │    │  │      │      │B ：我知道，我拿2 百2 ，│
│  │    │  │      │      │    我拖2 百2 走... 還少│
│  │    │  │      │      │    1 百呢？            │
│  │    │  │      │      │A ：在阿志那邊阿...     │
│  │    │  │      │      │B ：在阿志那邊喔...     │
│  │    │  │      │      │A ：是騎士喔，原本我要給│
│  │    │  │      │      │    他混進去的...       │
│  │    │  │      │      │B ：好... 然後同學找你..│
│  │    │  │      │      │    .                   │
│  │    │  │      │      │A ：我知道他要拿衣服... │
├─┼──┼─┼───┼───┼────────────┤
│16│93/9│→│乙○○│「小豪│A ：我現在跟你講我等一下│
│  │/7  │  │091320│」0927│    去拿5 個衣服喔      │
│  │19：│  │8461  │718740│B ：5 個...             │
│  │46（│  │      │      │A ：但是你只要拿1 個出來│
│  │同上│  │      │      │    就好，有1 個是阿祥要│
│  │偵卷│  │      │      │    的，然後那4 個都把他│
│  │，11│  │      │      │    收起來，暫時不要讓任│
│  │8） │  │      │      │    何人知道你那邊有4 件│
│  │    │  │      │      │    衣服...             │
│  │    │  │      │      │B ：5 個衣服嘛，1 個是阿│
│  │    │  │      │      │    祥的... 阿祥現在上來│
│  │    │  │      │      │    了阿！              │
│  │    │  │      │      │A ：我知道...           │
│  │    │  │      │      │B ：其他4 個把他藏好，那│
│  │    │  │      │      │    我懂了...           │
│  │    │  │      │      │A ：你等一下去拿摩托車鑰│
│  │    │  │      │      │    匙下來，我等一下會叫│
│  │    │  │      │      │    你下來拿，到的時候先│
│  │    │  │      │      │    把其他放在車箱裡面..│
│  │    │  │      │      │    . 我們4 個的先放車箱│
│  │    │  │      │      │    ，1 個的拿上去給阿祥│
│  │    │  │      │      │    ... 反正先拿1 個給他│
│  │    │  │      │      │    就好，4 個先拿起來..│
│  │    │  │      │      │    . 放車箱            │
│  │    │  │      │      │B ：沒關係我這邊有的藏..│
│  │    │  │      │      │    .                   │
│  │    │  │      │      │A ：我等一下叫你下來你就│
│  │    │  │      │      │    下來                │
│  │    │  │      │      │B ：ok好                │
├─┼──┼─┼───┼───┼────────────┤
│17│93/9│→│乙○○│「小豪│A ：待會我一個朋友拿4 件│
│  │/7  │  │091320│」0927│    衣服，你拿4 件衣服給│
│  │23：│  │8461  │718740│    他。                │
│  │56（│  │      │      │B ：OK，好，他會打給我嗎│
│  │同上│  │      │      │    ？                  │
│  │偵卷│  │      │      │A ：他到了會打給我，我會│
│  │，11│  │      │      │    叫你到林森一        │
│  │8） │  │      │      │B ：OK，好              │
├─┼──┼─┼───┼───┼────────────┤
│18│93/9│→│乙○○│壬○○│A ：我錢放在子豪那邊，就│
│  │/8  │  │091320│091164│    是你不要讓阿祥知道你│
│  │03：│  │8461  │2420  │    去那個地方，上次那個│
│  │01（│  │      │      │    seven...            │
│  │同上│  │      │      │B ：上次那個seven...喔你│
│  │偵卷│  │      │      │    說...那個seven喔？  │
│  │，12│  │      │      │A ：對對...錢在子豪那邊 │
│  │0） │  │      │      │    ，子豪那邊有60幾萬那│
│  │    │  │      │      │    邊太多了，你拿51萬6 │
│  │    │  │      │      │    千到那個seven ，到se│
│  │    │  │      │      │    ven 打給我          │
│  │    │  │      │      │B ：ok我從五股回去，很快│
│  │    │  │      │      │A ：你跟子豪講一下，叫子│
│  │    │  │      │      │    豪把錢算好          │
│  │    │  │      │      │B ：51萬6 千喔...       │
├─┼──┼─┼───┼───┼────────────┤
│19│93/9│←│乙○○│「小豪│A ：喂                  │
│  │/11 │  │091320│」0936│B ：哥哥，阿光在找你，阿│
│  │20：│  │8461  │912789│    光跟阿華還要各1 百阿│
│  │59（│  │      │      │A ：阿光跟他說沒有了啦，│
│  │同上│  │      │      │    阿華我留1 百5 給他..│
│  │偵卷│  │      │      │    .                   │
│  │，12│  │      │      │B ：你有留1 百5 給他喔？│
│  │3-12│  │      │      │A ：我現在在阿風弄...   │
│  │4） │  │      │      │B ：我現在要趕回去了... │
│  │    │  │      │      │    阿華是要1 百5 嘛... │
│  │    │  │      │      │A ：對啦，阿志給他50，因│
│  │    │  │      │      │    為還有很多，還有另外│
│  │    │  │      │      │    1 包... ㄟ最近有誰回│
│  │    │  │      │      │    3 萬2 千5 的？      │
│  │    │  │      │      │B ：我寫在那上面阿，昨天│
│  │    │  │      │      │    小楊自己又跑來，那時│
│  │    │  │      │      │    候他看到，他就說他還│
│  │    │  │      │      │    要再接，他有回錢阿..│
│  │    │  │      │      │    . 他等一下好像還要再│
│  │    │  │      │      │    回錢...             │
│  │    │  │      │      │A ：等一下只能再丟120 給│
│  │    │  │      │      │    他，因為真的沒了... │
│  │    │  │      │      │B ：好那我知道... 昨天他│
│  │    │  │      │      │    是看到桌上都是，他本│
│  │    │  │      │      │    來說要接1 百，我說不│
│  │    │  │      │      │    行這麼多...         │
│  │    │  │      │      │A ：昨天325 是阿華跟小楊│
│  │    │  │      │      │    回的嘛...           │
│  │    │  │      │      │B ：阿華有回好幾次... 你│
│  │    │  │      │      │    有看本子嗎？        │
│  │    │  │      │      │A ：有阿本子在我這我全部│
│  │    │  │      │      │    弄好，冠中你沒有記？│
│  │    │  │      │      │    5 個便當...         │
│  │    │  │      │      │B ：冠中沒有拿阿！      │
│  │    │  │      │      │A ：有啦，阿風有拿給他..│
│  │    │  │      │      │    .                   │
│  │    │  │      │      │B ：阿怎麼亦銘還會打給我│
│  │    │  │      │      │    說什麼冠中在問說5 個│
│  │    │  │      │      │    便當到底要不要給？亦│
│  │    │  │      │      │    銘有打給我          │
│  │    │  │      │      │A ：問阿風到底有沒有給就│
│  │    │  │      │      │    好... 我等一下過去找│
│  │    │  │      │      │    你再講              │
│  │    │  │      │      │B ：OK...               │
├─┼──┼─┼───┼───┼────────────┤
│20│93/9│←│乙○○│「小豪│A ：喂                  │
│  │/11 │  │091320│」0927│B ：哥哥，我問你喔，你那│
│  │20：│  │8461  │718740│    個要怎麼動？        │
│  │59（│  │      │      │A ：你有沒有試看看，你試│
│  │同上│  │      │      │    一點看看...         │
│  │偵卷│  │      │      │B ：喔我先試，試完打給你│
│  │，12│  │      │      │A ：對，可能等我回去再動│
│  │4） │  │      │      │    ，剛才阿風那50件，從│
│  │    │  │      │      │    我那邊拿還是從他那邊│
│  │    │  │      │      │    拿？                │
│  │    │  │      │      │B ：從他那邊拿...       │
│  │    │  │      │      │A ：OK好，你試看看強度怎│
│  │    │  │      │      │    麼樣...             │
│  │    │  │      │      │B ：先試然後打給你..    │
│  │    │  │      │      │A ：對，你看你覺得怎樣  │
│  │    │  │      │      │B ：OK我知道了...       │
├─┼──┼─┼───┼───┼────────────┤
│21│93/9│←│乙○○│「小豪│A ：喂                  │
│  │/12 │  │091320│」0927│B ：哥哥喔，阿華拿40支1 │
│  │03：│  │8461  │718740│    百件，然後4 萬嘛... │
│  │37（│  │      │      │A ：對阿對阿            │
│  │同上│  │      │      │B ：好，那我現在過去你那│
│  │偵卷│  │      │      │    邊                  │
│  │，12│  │      │      │A ：ok好                │
│  │5） │  │      │      │                        │
├─┼──┼─┼───┼───┼────────────┤
│22│93/9│→│乙○○│「小豪│A ：你在幹嘛？          │
│  │/13 │  │091320│」0927│B ：我剛在洗澡...       │
│  │18：│  │8461  │718740│A ：抽屜那150 件是我的  │
│  │24（│  │      │      │B ：喔... 對了等一下5 百│
│  │同上│  │      │      │    要來拿3 百件喔，還有│
│  │偵卷│  │      │      │    1 個便當            │
│  │，12│  │      │      │A ：OK你就記就對了，然後│
│  │8） │  │      │      │    衣服還剩幾件，扣掉3 │
│  │    │  │      │      │    百剩幾件？          │
│  │    │  │      │      │B ：我算一下，有算抽屜那│
│  │    │  │      │      │    1 包嗎？            │
│  │    │  │      │      │A ：有阿有阿，加抽屜的..│
│  │    │  │      │      │    .                   │
│  │    │  │      │      │B ：7 百5 ...           │
│  │    │  │      │      │A ：你打給阿華阿華電話你│
│  │    │  │      │      │    不是有              │
│  │    │  │      │      │B ：嗯...               │
│  │    │  │      │      │A ：你叫他去拿褲子69支，│
│  │    │  │      │      │    然後他還要拿便當，拿│
│  │    │  │      │      │    衣服，你跟他說衣服快│
│  │    │  │      │      │    沒了叫他趕快拿...   │
│  │    │  │      │      │B ：他的電話你給我一下..│
│  │    │  │      │      │    .                   │
│  │    │  │      │      │A ：0000-000000         │
│  │    │  │      │      │B ：OK好                │
├─┼──┼─┼───┼───┼────────────┤
│23│93/9│→│乙○○│「小豪│A ：剛才寶寶那個90動10對│
│  │/15 │  │091320│」0927│    不對，還在吧？      │
│  │01：│  │8461  │718740│B ：還在還在...         │
│  │34（│  │      │      │A ：等一下小凱會去拿... │
│  │同上│  │      │      │B ：小凱，2 包嗎？      │
│  │偵卷│  │      │      │A ：先給他1 包... 然後跟│
│  │，12│  │      │      │    他收10萬5 千        │
│  │9） │  │      │      │B ：喔好...             │
│  │    │  │      │      │A ：今天少賺7 、8 千了啦│
│  │    │  │      │      │    ，因為8 克不見了阿，│
│  │    │  │      │      │    8 千塊可以做很多事你│
│  │    │  │      │      │    知道嗎！            │
│  │    │  │      │      │B ：呵呵... 可是我那時候│
│  │    │  │      │      │    真的在忙阿！        │
│  │    │  │      │      │A ：沒關係啦，要注意一下│
│  │    │  │      │      │    …以後東西你自己收好│
│  │    │  │      │      │    ，不讓其他人拿...   │
│  │    │  │      │      │B ：那時候阿志是說他朋友│
│  │    │  │      │      │    看原的，我才拿那1 小│
│  │    │  │      │      │    包                  │
│  │    │  │      │      │A ：叫阿志負責，你說東西│
│  │    │  │      │      │    到你手，你東西幹麻亂│
│  │    │  │      │      │    丟                  │
│  │    │  │      │      │B ：他是說放在桌上阿    │
│  │    │  │      │      │A ：你說那麼多人，他應該│
│  │    │  │      │      │    把東西交給你，東西是│
│  │    │  │      │      │    你在管的，他回來罵他│
│  │    │  │      │      │    ，你說不一定是你朋友│
│  │    │  │      │      │    拿走的，帶外人過來這│
│  │    │  │      │      │    邊... 你說那麼多東西│
│  │    │  │      │      │    ...                 │
│  │    │  │      │      │B ：好我知道...         │
│  │    │  │      │      │A ：拜拜                │
├─┼──┼─┼───┼───┼────────────┤
│24│93/9│→│乙○○│壬○○│A ：我昨天拿那些衣服阿，│
│  │/20 │  │091320│095514│    你有沒有幫我全部點？│
│  │18：│  │8461  │1730  │B ：還沒點...           │
│  │31（│  │      │      │A ：點看看數量..        │
│  │同上│  │      │      │B ：ok阿...             │
│  │偵卷│  │      │      │A ：我要跟人家報，昨天阿│
│  │，13│  │      │      │    儂已經拿1 百5 了，看│
│  │1） │  │      │      │    剩多少...           │
│  │    │  │      │      │B ：好                  │
├─┼──┼─┼───┼───┼────────────┤
│25│93/9│→│乙○○│「小豪│A ：喂                  │
│  │/20 │  │091320│」0927│B ：你下課了喔，你在哪裡│
│  │20：│  │8461  │718740│    ？                  │
│  │21（│  │      │      │A ：在新的那個地方阿... │
│  │同上│  │      │      │B ：是喔... 衣服都分裝好│
│  │偵卷│  │      │      │    了                  │
│  │，13│  │      │      │A ：多少？              │
│  │1-13│  │      │      │B ：8 百8 ... 再加阿儂昨│
│  │2） │  │      │      │    天拿1 百5 ...       │
│  │    │  │      │      │A ：完整的喔...         │
│  │    │  │      │      │B ：對對對... 那個磨成粉│
│  │    │  │      │      │    的，我給他洗一些東西│
│  │    │  │      │      │    下去，總共裝90支... │
│  │    │  │      │      │    當e 粉賣，1 罐5 百  │
│  │    │  │      │      │A ：太便宜了吧          │
│  │    │  │      │      │B ：沒有，那2 顆的份量阿│
│  │    │  │      │      │    ，我有洗LSD 下去，裝│
│  │    │  │      │      │    90幾支...           │
│  │    │  │      │      │A ：OK...               │
│  │    │  │      │      │B ：你打給5 百，他找你要│
│  │    │  │      │      │    問價錢              │
│  │    │  │      │      │A ：你跟他講12、13吧    │
│  │    │  │      │      │B ：OK好                │
├─┼──┼─┼───┼───┼────────────┤
│26│93/9│→│乙○○│「小豪│A ：你那邊還有誰？      │
│  │/28 │  │091320│」0927│B ：我，五百阿          │
│  │22：│  │8461  │718740│A ：你去那個全家，5 百件│
│  │21（│  │      │      │    衣服                │
│  │同上│  │      │      │B ：誰？                │
│  │偵卷│  │      │      │A ：那個人你看過...叫阿 │
│  │，13│  │      │      │    鋒的...             │
│  │4） │  │      │      │B ：他的電話給我，那個人│
│  │    │  │      │      │    的...               │
│  │    │  │      │      │A ：0000-000000         │
│  │    │  │      │      │B ：5 百件衣服嘛，收多少│
│  │    │  │      │      │    ？                  │
│  │    │  │      │      │A ：7 萬7 千5 ... 你水餃│
│  │    │  │      │      │    在我這邊耶          │
│  │    │  │      │      │B ：我知道...           │
├─┼──┼─┼───┼───┼────────────┤
│27│93/9│→│乙○○│壬○○│A ：黃金歲月六一二，一個│
│  │/29 │  │091320│091164│    叫阿修的            │
│  │04：│  │8461  │2420  │B ：沒車阿...           │
│  │00（│  │      │      │A ：騎摩托車阿，大咖的，│
│  │同上│  │      │      │    帶褲子給他試，黃金歲│
│  │偵卷│  │      │      │    月六一二            │
│  │，13│  │      │      │B ：要帶幾支去，帶20支去│
│  │5） │  │      │      │    好了？              │
│  │    │  │      │      │A ：隨便你，他們現在已經│
│  │    │  │      │      │    有點狀況，六一二    │
│  │    │  │      │      │B ：好...               │
├─┼──┼─┼───┼───┼────────────┤
│28│93/9│←│乙○○│壬○○│A ：喂                  │
│  │/29 │  │091320│092771│B ：那個...             │
│  │15：│  │8461  │8740  │A ：菜鳥要盆摘，10盆3 萬│
│  │46（│  │      │      │    5 ...他剛打過去嗎？ │
│  │同上│  │      │      │B ：那個...1 百...還可以│
│  │偵卷│  │      │      │    再拿1 百嗎？        │
│  │，13│  │      │      │A ：1 百是要動15下去耶..│
│  │5） │  │      │      │    . 我那個是動15給你們│
│  │    │  │      │      │    耶...               │
│  │    │  │      │      │B ：還可以拿嗎？有人要阿│
│  │    │  │      │      │    ...                 │
│  │    │  │      │      │A ：你怎麼開？          │
│  │    │  │      │      │B ：怎麼開... 怎麼給阿..│
│  │    │  │      │      │    .                   │
│  │    │  │      │      │A ：如果你們要給我是85、│
│  │    │  │      │      │    15給你們，他15克原的│
│  │    │  │      │      │    給你們，然後12阿... │
│  │    │  │      │      │    看你阿              │
│  │    │  │      │      │B ：OK阿                │
│  │    │  │      │      │A ：你要拿1 百是不是？  │
│  │    │  │      │      │B ：對阿﹐他們要...     │
│  │    │  │      │      │A ：俊達的朋友有打給我..│
│  │    │  │      │      │    . 有認識..          │
├─┼──┼─┼───┼───┼────────────┤
│29│93/9│←│乙○○│壬○○│A ：俊答的朋友有打給我，│
│  │/29 │  │091320│092771│    是他要的嗎？        │
│  │15：│  │8461  │8740  │B ：不是他要的...       │
│  │46（│  │      │      │A ：我那邊還剩多少？    │
│  │同上│  │      │      │B ：剩2 百吧，總TOTAL 2 │
│  │偵卷│  │      │      │    百                  │
│  │，13│  │      │      │A ：你拿85走嘛，好阿... │
│  │6） │  │      │      │B ：OK...               │
├─┼──┼─┼───┼───┼────────────┤
│30│93/1│→│乙○○│壬○○│A ：待會阿光會到，先跟他│
│  │0/4 │  │091320│091164│    收12萬8 ，其他我待會│
│  │21：│  │8461  │2420  │    跟他收就好了        │
│  │38（│  │      │      │B ：12萬8               │
│  │同上│  │      │      │A ：那邊要補20顆給他    │
│  │偵卷│  │      │      │B ：多20顆給他？        │
│  │，14│  │      │      │A ：因為上次每袋幾乎都有│
│  │0-14│  │      │      │    一兩顆爛的          │
│  │1） │  │      │      │B ：嗯...               │
│  │    │  │      │      │A ：1020給他就對了      │
│  │    │  │      │      │B ：OK...               │
│  │    │  │      │      │A ：待會到了他會打給手機│
│  │    │  │      │      │B ：OK...               │
├─┼──┼─┼───┼───┼────────────┤
│31│93/1│←│乙○○│壬○○│A ：喂                  │
│  │0/11│  │091320│092782│B ：阿志被抓...         │
│  │23：│  │8461  │0974  │A ：什麼時候？為什麼？  │
│  │13（│  │      │      │B ：在麥當勞這邊        │
│  │同上│  │      │      │A ：麥當勞，現場交易！趕│
│  │偵卷│  │      │      │    快打給房東阿！      │
│  │，14│  │      │      │B ：沒有房東電話阿      │
│  │3） │  │      │      │A ：靠杯阿... 靠么... 是│
│  │    │  │      │      │    怎麼樣？            │
│  │    │  │      │      │B ：我不知道，可能是現場│
│  │    │  │      │      │    交易吧              │
│  │    │  │      │      │A ：誰說的？            │
│  │    │  │      │      │B ：我當場看到阿        │
│  │    │  │      │      │A ：等一下0000000000，快│
│  │    │  │      │      │    一點                │
├─┼──┼─┼───┼───┼────────────┤
│32│93/1│→│壬○○│「小豪│A ：你在哪？            │
│  │0/2 │  │095514│」0927│B ：我在家              │
│  │09：│  │1730  │718740│A ：你幫阿如開門，然後看│
│  │24（│  │      │      │    他衣服拿多少，我1 件│
│  │同上│  │      │      │    算他16，你看他拿多少│
│  │偵卷│  │      │      │    量，我再來衡量價錢  │
│  │，15│  │      │      │B ：好...哥你在哪？     │
│  │8） │  │      │      │A ：我們要回去了阿，高雄│
│  │    │  │      │      │    ..                  │
│  │    │  │      │      │B ：你們在高雄！你們要回│
│  │    │  │      │      │    來了嗎？            │
│  │    │  │      │      │A ：對阿...阿如在樓下   │
│  │    │  │      │      │B ：有他上來了          │
│  │    │  │      │      │A ：OK...               │
├─┼──┼─┼───┼───┼────────────┤
│33│93/1│←│壬○○│「小豪│A ：喂                  │
│  │0/2 │  │095514│」0927│B ：紅JK拿10個... 綠十字│
│  │09：│  │1730  │718740│    拿5 個              │
│  │32（│  │      │      │A ：綠十字還有？！      │
│  │同上│  │      │      │B ：有，在你抽屜裡面... │
│  │偵卷│  │      │      │A ：對對                │
│  │，15│  │      │      │B ：阿眠拿20顆...       │
│  │8） │  │      │      │A ：眠拿20顆！拿那種20顆│
│  │    │  │      │      │    的喔，眠1 顆30... 20│
│  │    │  │      │      │    顆而已              │
│  │    │  │      │      │B ：阿衣服勒？          │
│  │    │  │      │      │A ：16給他              │
│  │    │  │      │      │B ：OK好，我算好錢放你抽│
│  │    │  │      │      │    屜...               │
│  │    │  │      │      │A ：拜                  │
├─┼──┼─┼───┼───┼────────────┤
│34│93/1│→│壬○○│「小豪│A ：喂                  │
│  │0/2 │  │095514│」0927│B ：嗯...               │
│  │09：│  │1730  │718740│A ：小豪喔，那個... 賓拉│
│  │32（│  │      │      │    登等一下會去拿便當  │
│  │同上│  │      │      │B ：他要拿幾個？        │
│  │偵卷│  │      │      │A ：他拿1 個，3 千5     │
│  │，15│  │      │      │B ：嗯                  │
│  │8） │  │      │      │A ：OK...               │
├─┼──┼─┼───┼───┼────────────┤
│35│93/1│→│壬○○│092555│（簡訊）                │
│  │1/16│  │092782│7779之│有衣服了                │
│  │3 ：│  │0974  │使用者│                        │
│  │22（│  │      │      │                        │
│  │同上│  │      │      │                        │
│  │偵卷│  │      │      │                        │
│  │，16│  │      │      │                        │
│  │6） │  │      │      │                        │
├─┼──┼─┼───┼───┼────────────┤
│36│93/1│→│壬○○│095599│（簡訊）                │
│  │1/16│  │092782│0025之│有衣服了                │
│  │3 ：│  │0974  │使用者│                        │
│  │23（│  │      │      │                        │
│  │同上│  │      │      │                        │
│  │偵卷│  │      │      │                        │
│  │，16│  │      │      │                        │
│  │6） │  │      │      │                        │
├─┼──┼─┼───┼───┼────────────┤
│37│93/1│→│壬○○│096060│（簡訊）                │
│  │1/16│  │092782│6757之│有衣服了                │
│  │3 ：│  │0974  │使用者│                        │
│  │23（│  │      │      │                        │
│  │同上│  │      │      │                        │
│  │偵卷│  │      │      │                        │
│  │，16│  │      │      │                        │
│  │6） │  │      │      │                        │
├─┼──┼─┼───┼───┼────────────┤
│38│93/1│→│壬○○│092220│（簡訊）                │
│  │1/16│  │092782│2198之│有衣服了                │
│  │3 ：│  │0974  │使用者│                        │
│  │24（│  │      │      │                        │
│  │同上│  │      │      │                        │
│  │偵卷│  │      │      │                        │
│  │，16│  │      │      │                        │
│  │6） │  │      │      │                        │
├─┼──┼─┼───┼───┼────────────┤
│39│93/1│→│壬○○│091877│（簡訊）                │
│  │1/16│  │092782│2000之│有衣服了                │
│  │3 ：│  │0974  │使用者│                        │
│  │24（│  │      │      │                        │
│  │同上│  │      │      │                        │
│  │偵卷│  │      │      │                        │
│  │，16│  │      │      │                        │
│  │6） │  │      │      │                        │
├─┼──┼─┼───┼───┼────────────┤
│40│93/1│→│壬○○│093523│（簡訊）                │
│  │1/16│  │092782│1739之│有衣服了                │
│  │3 ：│  │0974  │使用者│                        │
│  │25（│  │      │      │                        │
│  │同上│  │      │      │                        │
│  │偵卷│  │      │      │                        │
│  │，16│  │      │      │                        │
│  │6） │  │      │      │                        │
├─┼──┼─┼───┼───┼────────────┤
│41│93/1│←│壬○○│乙○○│A ：你在哪？            │
│  │1/4 │  │092779│092775│B ：要回去了            │
│  │21：│  │6294  │7184  │A ：有拿到了嗎？        │
│  │59（│  │      │      │B ：還沒阿...           │
│  │同上│  │      │      │A ：有人等著要了        │
│  │偵卷│  │      │      │B ：給他慢慢等，你發多少│
│  │，17│  │      │      │    ？                  │
│  │0） │  │      │      │A ：28阿...3 阿         │
│  │    │  │      │      │B ：對對對...都要嘛？   │
│  │    │  │      │      │A ：都要阿              │
│  │    │  │      │      │B ：我跟你講要好好噱才行│
│  │    │  │      │      │    。                  │
│  │    │  │      │      │A ：晚一點才會有嘛？    │
│  │    │  │      │      │B ：不用急，決定權在我們│
│  │    │  │      │      │A ：晚一點去找你，我在用│
│  │    │  │      │      │    車。                │
│  │    │  │      │      │B ：OK                  │
├─┼──┼─┼───┼───┼────────────┤
│42│93/1│→│壬○○│「小豪│A ：你在幹嘛？          │
│  │1/6 │  │092779│」0927│B ：我剛跟阿儂去送東西阿│
│  │13：│  │6294  │780244│A ：送去哪？            │
│  │26（│  │      │      │B ：在吉林路這邊...哥你 │
│  │同上│  │      │      │    在哪？              │
│  │偵卷│  │      │      │A ：我在外面            │
│  │，17│  │      │      │B ：俊達哥哥勒？        │
│  │1） │  │      │      │A ：俊達也在外面，他在西│
│  │    │  │      │      │    門町                │
│  │    │  │      │      │B ：是喔，我想說等一下我│
│  │    │  │      │      │    要過去家裡一趟，我要│
│  │    │  │      │      │    過去拿衣服          │
│  │    │  │      │      │A ：你要出喔？          │
│  │    │  │      │      │B ：是阿，我先拿佰件先散│
│  │    │  │      │      │    發，你娘今天被人家裝│
│  │    │  │      │      │    肖仔                │
│  │    │  │      │      │A ：被誰？              │
│  │    │  │      │      │B ：我那個下線阿，我那個│
│  │    │  │      │      │    下線應該是睡著了，1 │
│  │    │  │      │      │    千件是被他裝肖仔，他│
│  │    │  │      │      │    一開始是跟我說1 千5 │
│  │    │  │      │      │    阿，之後說1 千件不要│
│  │    │  │      │      │    ，5 佰件說確定要，只│
│  │    │  │      │      │    是到現在還沒有給我答│
│  │    │  │      │      │    案                  │
│  │    │  │      │      │A ：應該裝肖了吧        │
│  │    │  │      │      │B ：對阿，我就先拿佰件先│
│  │    │  │      │      │    散發                │
│  │    │  │      │      │A ：散發比較好賺好不好，│
│  │    │  │      │      │    賺1 倍耶！比那個還好│
│  │    │  │      │      │    賺                  │
│  │    │  │      │      │B ：對阿，我知道        │
│  │    │  │      │      │A ：幹我出這樣才賺3 萬5 │
│  │    │  │      │      │    而已耶！3 萬5 很少好│
│  │    │  │      │      │    不好，幹我寧願散發  │
│  │    │  │      │      │B ：還是有賺到就好，不要│
│  │    │  │      │      │    賠，而且說真的1 天賺│
│  │    │  │      │      │    3 萬5 ，比別人還多很│
│  │    │  │      │      │    多耶，我媽1 個月還賺│
│  │    │  │      │      │    不到3 萬5           │
│  │    │  │      │      │A ：我爸也賺不到好不好..│
│  │    │  │      │      │    .                   │
│  │    │  │      │      │B ：對阿，我覺得我們已經│
│  │    │  │      │      │    算很不錯了          │
│  │    │  │      │      │A ：嗯，好好            │
├─┼──┼─┼───┼───┼────────────┤
│43│93/1│←│壬○○│乙○○│A ：喂                  │
│  │1/6 │  │092779│092781│B ：你今天又拿5 佰了對不│
│  │17：│  │6294  │4438  │    對？                │
│  │56（│  │      │      │A ：對，我今天又拿5 佰  │
│  │同上│  │      │      │B ：1200，你總共拿1200走│
│  │偵卷│  │      │      │    對不對？            │
│  │，17│  │      │      │A ：對                  │
│  │2） │  │      │      │B ：OK，好              │
├─┼──┼─┼───┼───┼────────────┤
│44│93/1│→│壬○○│乙○○│A ：你說那個總數量多少？│
│  │1/7 │  │092779│092775│B ：那邊喔，1 萬2       │
│  │2 ：│  │6294  │7184  │A ：1 萬2 喔，我先大概看│
│  │46（│  │      │      │    一下                │
│  │同上│  │      │      │B ：有嗎？              │
│  │偵卷│  │      │      │A ：我數完之後告訴你。  │
│  │，17│  │      │      │B ：OK，好              │
│  │2） │  │      │      │                        │
├─┼──┼─┼───┼───┼────────────┤
│45│93/1│←│壬○○│乙○○│A ：喂                  │
│  │1/7 │  │092779│092775│B ：你要過來了嗎？      │
│  │3：2│  │6294  │7184  │A ：怎樣？              │
│  │9（ │  │      │      │B ：你要過來多帶2 百過來│
│  │同上│  │      │      │A ：OK好                │
│  │偵卷│  │      │      │                        │
│  │，17│  │      │      │                        │
│  │2） │  │      │      │                        │
├─┼──┼─┼───┼───┼────────────┤
│46│93/1│→│壬○○│乙○○│A ：有少...             │
│  │1/7 │  │092779│092775│B ：少多少？            │
│  │3 ：│  │6294  │7184  │A ：估計來看差不多兩百，│
│  │42（│  │      │      │    因為還有50幾顆而已  │
│  │同上│  │      │      │B ：總數阿              │
│  │偵卷│  │      │      │A ：總數就2 百阿，百件算│
│  │，17│  │      │      │    起來的話是總數少2 百│
│  │2-17│  │      │      │B ：那邊總共是1 萬1 千多│
│  │3） │  │      │      │    而已喔？            │
│  │    │  │      │      │A ：1 萬1 千...就少2 百 │
│  │    │  │      │      │    就對了              │
│  │    │  │      │      │B ：用秤的就有少，好我跟│
│  │    │  │      │      │    他講                │
│  │    │  │      │      │A ：你跟他講用秤的..兩種│
│  │    │  │      │      │    加起來就59，兩種6 千│
│  │    │  │      │      │    的話才是1 萬2 嘛    │
│  │    │  │      │      │B ：對阿...少2 百...好我│
│  │    │  │      │      │    跟他講一下好了，阿你│
│  │    │  │      │      │    要帶過來還是怎樣？你│
│  │    │  │      │      │    2 百帶過來，我們在過│
│  │    │  │      │      │    去拿那個            │
│  │    │  │      │      │A ：我們再過來拿紅豆？  │
│  │    │  │      │      │B ：對阿對阿，好        │
├─┼──┼─┼───┼───┼────────────┤
│47│93/1│←│壬○○│乙○○│A ：喂                  │
│  │1/9 │  │092779│092775│B ：富豪要10支，找葉幹，│
│  │2：4│  │6294  │7184  │    叫文宣              │
│  │9（ │  │      │      │A ：文宣...然後10支     │
│  │同上│  │      │      │B ：對阿，照算，出他15好│
│  │偵卷│  │      │      │    了，在你旁邊而已，就│
│  │，17│  │      │      │    是德惠街過林森北路，│
│  │3） │  │      │      │    你下來右轉那一間酒店│
│  │    │  │      │      │A ：喔... 好            │
│  │    │  │      │      │B ：10支，OK            │
├─┼──┼─┼───┼───┼────────────┤
│48│93/1│←│壬○○│乙○○│A ：算多少？            │
│  │1/9 │  │092779│092775│B ：你說我給你13阿      │
│  │3 ：│  │6294  │7184  │A ：等一下              │
│  │12（│  │      │      │C ：喂，你算我多少？    │
│  │同上│  │      │      │B ：我算他13阿          │
│  │偵卷│  │      │      │C ：13喔，你記得喔明天不│
│  │，17│  │      │      │    要約喔，明天我們出來│
│  │3） │  │      │      │    喝喔                │
│  │    │  │      │      │B ：好                  │
│  │    │  │      │      │                        │
├─┼──┼─┼───┼───┼────────────┤
│49│93/1│←│乙○○│張正儂│A ：喂                  │
│  │0/3 │  │091320│092540│B ：哥哥                │
│  │19：│  │8461  │1944  │A ：你衣服還要不要？    │
│  │51（│  │      │      │B ：要要，有1 千嗎？    │
│  │同上│  │      │      │A ：你有沒有確定啊？    │
│  │偵卷│  │      │      │B ：135可以…           │
│  │，13│  │      │      │A ：對啊，135，1千      │
│  │9） │  │      │      │B ：好好…我馬上打。    │
│  │    │  │      │      │A ：你要確定，因為我要發│
│  │    │  │      │      │    掉，你昨天那個6 百，│
│  │    │  │      │      │    已經剩下2百了…     │
│  │    │  │      │      │B ：我5 分鐘之內給你答案│
│  │    │  │      │      │    。                  │
│  │    │  │      │      │A ：OK，好。            │
│  │    │  │      │      │B ：拜拜。              │
├─┼──┼─┼───┼───┼────────────┤
│50│93/9│→│乙○○│「阿志│A ：ㄟ…有眠了喔！      │
│  │/12 │  │091320│」0938│B ：是喔，好等一下晚一點│
│  │17：│  │8461  │264913│    過去。              │
│  │19（│  │      │      │A ：好好…              │
│  │同上│  │      │      │                        │
│  │偵卷│  │      │      │                        │
│  │126 │  │      │      │                        │
│  │）  │  │      │      │                        │
├─┼──┼─┼───┼───┼────────────┤
│51│93/1│→│乙○○│「阿志│A ：ㄟ                  │
│  │0/11│  │091320│」0938│B ：豬頭，你昨天給我東西│
│  │21：│  │8461  │264913│    是不是有少，少5 克  │
│  │29（│  │      │      │A ：怎麼可能，我當場秤完│
│  │同上│  │      │      │    拿過去給你的耶！    │
│  │偵卷│  │      │      │B ：那也不可能阿，為什麼│
│  │，14│  │      │      │    會少5 克，我剛剛秤才│
│  │3） │  │      │      │    知道...             │
│  │    │  │      │      │A ：哪1 包？            │
│  │    │  │      │      │B ：舊的... 新的是1 百沒│
│  │    │  │      │      │    錯                  │
│  │    │  │      │      │A ：沒關係阿，我補給你阿│
├─┼──┼─┼───┼───┼────────────┤
│52│93/1│←│乙○○│「阿志│閒聊被抓情況            │
│  │0/12│  │091320│」0915│                        │
│  │14：│  │8461  │523303│                        │
│  │28（│  │      │      │                        │
│  │同上│  │      │      │                        │
│  │偵卷│  │      │      │                        │
│  │，14│  │      │      │                        │
│  │5） │  │      │      │                        │
├─┼──┼─┼───┼───┼────────────┤
│53│93/1│←│壬○○│「阿志│A ：喂                  │
│  │0/22│  │092782│」0927│B ：阿風你東西放哪裡阿？│
│  │23：│  │0974  │786148│    363，恰恰，沒東西阿 │
│  │24（│  │      │      │    ！                  │
│  │同上│  │      │      │A ：恰恰！沒有東西！藍色│
│  │偵卷│  │      │      │    的布包起來耶        │
│  │，16│  │      │      │B ：都沒有阿，裡面連布都│
│  │1） │  │      │      │    沒有阿，停在鳥地方對│
│  │    │  │      │      │    不對？              │
│  │    │  │      │      │A ：對阿，恰恰藍色的耶！│
│  │    │  │      │      │B ：對啦！沒有啦        │
│  │    │  │      │      │A ：（阿志的東西勒？放在│
│  │    │  │      │      │    裡面阿），你等一下  │
│  │    │  │      │      │B ：沒啦裡面都沒耶！    │
│  │    │  │      │      │C ：喂，藍色恰恰你沒看到│
│  │    │  │      │      │    嗎？                │
│  │    │  │      │      │B ：藍色恰恰我有看到可是│
│  │    │  │      │      │    裡面都沒東西阿！    │
│  │    │  │      │      │C ：哪有可能我放進去了阿│
│  │    │  │      │      │    ！                  │
│  │    │  │      │      │B ：真的阿！363阿，UGJ阿│
│  │    │  │      │      │C ：393啦               │
│  │    │  │      │      │B ：393還363，柚子說363 │
│  │    │  │      │      │    阿，藍色的對不對？  │
│  │    │  │      │      │C ：對阿，停在家裡最左邊│
│  │    │  │      │      │    那邊…              │
│  │    │  │      │      │B ：最左邊…就是鳥地方嘛│
│  │    │  │      │      │C ：鳥地方在旁邊一點那邊│
│  │    │  │      │      │B ：393…               │
│  │    │  │      │      │C ：對阿，藍色恰恰      │
│  │    │  │      │      │B ：藍色恰恰沒錯阿……  │
│  │    │  │      │      │C ：沒有布嗎？連布都沒有│
│  │    │  │      │      │    ？                  │
│  │    │  │      │      │B ：連布都沒有阿！      │
│  │    │  │      │      │C ：藍色恰恰，393       │
│  │    │  │      │      │B ：停在哪裡？停在店面門│
│  │    │  │      │      │    口嗎？              │
│  │    │  │      │      │A ：店面門口左邊…      │
│  │    │  │      │      │B ：也是工地這邊嗎？    │
│  │    │  │      │      │A ：有沒有看到？        │
│  │    │  │      │      │B ：沒有阿，393沒有阿.. │
│  │    │  │      │      │A ：哪有可能，我們下去我│
│  │    │  │      │      │    就把它放下去阿！    │
│  │    │  │      │      │B ：沒有阿…真的沒有    │
│  │    │  │      │      │A ：都沒有嗎？          │
│  │    │  │      │      │B ：真的都沒有阿…你們要│
│  │    │  │      │      │    不要回來找一下？不是│
│  │    │  │      │      │    還很多東西？        │
│  │    │  │      │      │A ：褲子我也幫你放進去了│
│  │    │  │      │      │    阿！                │
│  │    │  │      │      │B ：我知道問題都沒有東西│
│  │    │  │      │      │    了阿                │
│  │    │  │      │      │A ：好我跟阿儂講一下    │
├─┼──┼─┼───┼───┼────────────┤
│54│93/3│→│乙○○│戊○○│B ：喂。                │
│  │/10 │  │092785│092000│A ：芋哥。              │
│  │21：│  │5258  │7878  │B ：佑子。              │
│  │56：│  │      │      │A ：（監聽譯文誤繕為B ：│
│  │23（│  │      │      │    ）個東西算很普通，因│
│  │北檢│  │      │      │    為我覺得跟我之前那批│
│  │93偵│  │      │      │    比起來差太多了。    │
│  │1296│  │      │      │B ：差很多喔。          │
│  │8（ │  │      │      │A ：對，你看要拿顆還是拿│
│  │卷壹│  │      │      │    支？                │
│  │），│  │      │      │B ：怎麼算？            │
│  │89-9│  │      │      │A ：我就1支5百給你。    │
│  │0） │  │      │      │B ：什麼時候可以拿？    │
│  │    │  │      │      │A ：我現在過去拿東西啊。│
│  │    │  │      │      │B ：你拿過來給我好不好？│
│  │    │  │      │      │A ：OK，好啊。          │
│  │    │  │      │      │B ：你給我5支。         │
│  │    │  │      │      │A ：OK，好啊。          │
│  │    │  │      │      │B ：那我等你喔，你多久會│
│  │    │  │      │      │    到？                │
│  │    │  │      │      │A ：我差不多11點會到。  │
├─┼──┼─┼───┼───┼────────────┤
│55│93/3│→│乙○○│戊○○│B ：喂。                │
│  │/10 │  │092785│092000│A ：芋哥，你們有要拿衣服│
│  │22：│  │5258  │7878  │    嗎？                │
│  │9：7│  │      │      │B ：衣服喔，沒有，有衣服│
│  │（同│  │      │      │    啊？                │
│  │上偵│  │      │      │A ：有啊，我現在開始有衣│
│  │卷，│  │      │      │    服了，好的，正點。  │
│  │90）│  │      │      │B ：1個多少錢？         │
│  │    │  │      │      │A ：看數量啊？          │
│  │    │  │      │      │B ：如果一次拿2 、30個呢│
│  │    │  │      │      │    ？                  │
│  │    │  │      │      │A ：當然便宜啊。        │
│  │    │  │      │      │B ：1個多少錢？         │
│  │    │  │      │      │A ：2百就好了。         │
│  │    │  │      │      │B ：1個2百，那你順便幫我│
│  │    │  │      │      │    送30個。            │
│  │    │  │      │      │A ：OK。                │
│  │    │  │      │      │B ：要正點喔，不要吃下去│
│  │    │  │      │      │    沒感覺。            │
│  │    │  │      │      │A ：絕對是正的，荷蘭的。│
├─┼──┼─┼───┼───┼────────────┤
│56│93/3│←│乙○○│戊○○│A ：喂，佑子，30個衣服嗎│
│  │/10 │  │092785│092000│    ？對不對？          │
│  │23：│  │5258  │7878  │B ：對啊。              │
│  │9：3│  │      │      │A ：然後5件褲子，一共1萬│
│  │0（ │  │      │      │    零5百。             │
│  │同上│  │      │      │B ：啊？                │
│  │偵卷│  │      │      │A ：這樣是多少，喔，85我│
│  │，90│  │      │      │    算錯了，這樣我知道了│
│  │）  │  │      │      │    。                  │
├─┼──┼─┼───┼───┼────────────┤
│57│93/3│→│乙○○│戊○○│B ：喂。                │
│  │/18 │  │092785│092000│A ：佑子，我跟你講喔，我│
│  │20：│  │5258  │7878  │    這邊也有很不錯的東西│
│  │11：│  │      │      │    ，你要不要看看。    │
│  │26（│  │      │      │A ：上半身喔？          │
│  │同上│  │      │      │B ：不是啊，下半身啊。  │
│  │偵卷│  │      │      │A ：可以啊，看看啊。    │
│  │，91│  │      │      │B ：好，我明天拿給你看，│
│  │）  │  │      │      │    而且價錢很好。      │
│  │    │  │      │      │A ：漂亮。              │
│  │    │  │      │      │B ：是我一個朋友，這個碰│
│  │    │  │      │      │    面我再跟你講，我明天│
│  │    │  │      │      │    打給你。            │
│  │    │  │      │      │A ：OK。                │
│  │    │  │      │      │B ：大概明天下午打給你。│
│  │    │  │      │      │A ：OK，芋頭哥，你有聽過│
│  │    │  │      │      │    新的上半身嗎？      │
│  │    │  │      │      │B ：新的上半身，沒有啊。│
│  │    │  │      │      │A ：一粒丸，東西很正點。│
│  │    │  │      │      │B ：新的東西喔。        │
│  │    │  │      │      │A ：真的很正點。        │
│  │    │  │      │      │B ：你說上半身很正點？  │
│  │    │  │      │      │A ：對，非常正點。      │
│  │    │  │      │      │B ：沒有。              │
│  │    │  │      │      │A ：那個持續力，他這個是│
│  │    │  │      │      │    連續，持續性的。    │
│  │    │  │      │      │B ：你有啊？            │
│  │    │  │      │      │A ：對，獨家代理。      │
│  │    │  │      │      │B ：什麼東西？          │
│  │    │  │      │      │A ：藍十字。            │
│  │    │  │      │      │B ：藍十字喔。          │
│  │    │  │      │      │A ：對。                │
│  │    │  │      │      │B ：弄點來，這怎麼賣？  │
│  │    │  │      │      │A ：這個要3。           │
│  │    │  │      │      │B ：沒關係啊，那我跟你講│
│  │    │  │      │      │    ，你明天拿10個來。  │
│  │    │  │      │      │A ：OK。                │
│  │    │  │      │      │B ：然後我們碰面再聊。  │
│  │    │  │      │      │A ：OK，好。            │
│  │    │  │      │      │B ：那明天大概下午的時候│
│  │    │  │      │      │    。                  │
│  │    │  │      │      │A ：好，芋頭哥你明天方便│
│  │    │  │      │      │    的時候打給我。      │
├─┼──┼─┼───┼───┼────────────┤
│58│93/4│←│乙○○│戊○○│A ：佑子。              │
│  │/18 │  │092785│092000│B ：嗯。                │
│  │13：│  │5258  │7878  │A ：那你幫我送20個來。  │
│  │06：│  │      │      │B ：嗯。                │
│  │14（│  │      │      │A ：那你多久會到？      │
│  │同上│  │      │      │B ：很快啊。            │
│  │偵卷│  │      │      │A ：很快喔，那你到的時候│
│  │，98│  │      │      │    打給我。            │
│  │）  │  │      │      │B ：OK。                │
│  │    │  │      │      │A ：20，我要那個米老鼠的│
│  │    │  │      │      │    ，米老鼠的應該不錯喔│
│  │    │  │      │      │    。                  │
│  │    │  │      │      │B ：不錯啊，現在風評不錯│
│  │    │  │      │      │    。                  │
│  │    │  │      │      │A ：然後有沒有一粒眠？  │
│  │    │  │      │      │B ：有啊。              │
│  │    │  │      │      │A ：有一粒眠啊。        │
│  │    │  │      │      │B ：超屌的。            │
│  │    │  │      │      │A ：超屌的喔，一顆多少？│
│  │    │  │      │      │B ：你要不要拿100顆？   │
│  │    │  │      │      │A ：100顆多少？         │
│  │    │  │      │      │B ：拿100顆3000給你啊。 │
│  │    │  │      │      │A ：100顆3000喔。       │
│  │    │  │      │      │B ：東西很屌的。        │
│  │    │  │      │      │A ：你確定很屌喔？      │
│  │    │  │      │      │B ：很屌，不屌的話讓你打│
│  │    │  │      │      │    槍。                │
│  │    │  │      │      │A ：那你幫我拿100顆。   │
│  │    │  │      │      │B ：好。                │
├─┼──┼─┼───┼───┼────────────┤
│59│93/4│→│乙○○│戊○○│A ：芋哥（監聽譯文誤載為│
│  │/18 │  │092785│092000│    佑哥）。            │
│  │13：│  │5258  │7878  │B ：佑子，你到了啊？    │
│  │50：│  │      │      │A ：到了，芋哥（監聽譯文│
│  │19（│  │      │      │    誤載為佑哥）我跟你講│
│  │同上│  │      │      │    ，我衣服算你200 是40│
│  │偵卷│  │      │      │    00加上一粒眠一共是70│
│  │，98│  │      │      │    00，那你上次差我2000│
│  │-99 │  │      │      │    ，那一共是9000。    │
│  │）  │  │      │      │B ：對。                │
│  │    │  │      │      │A ：那我一共跟你拿9000。│
│  │    │  │      │      │B ：好。                │
│  │    │  │      │      │A ：那好，我到了。      │
├─┼──┼─┼───┼───┼────────────┤
│60│93/3│←│乙○○│陳姵璇│B ：喂。                │
│  │/6  │  │092785│095618│A ：佑子喔。            │
│  │0：4│  │5258  │8149  │B ：嘿。                │
│  │3：2│  │      │      │A ：我姵璇，你人在那邊？│
│  │6 （│  │      │      │B ：我人現在忠孝東路啊。│
│  │同上│  │      │      │A ：那你可不可以幫我送東│
│  │偵卷│  │      │      │    西過來？            │
│  │，11│  │      │      │B ：送那一種的？        │
│  │6） │  │      │      │A ：當然是好的啊。      │
│  │    │  │      │      │B ：很好喔？            │
│  │    │  │      │      │A ：很確定，多少錢？    │
│  │    │  │      │      │B ：1支1000。           │
│  │    │  │      │      │A ：1支1000。           │
│  │    │  │      │      │B ：很好，很好喔。      │
│  │    │  │      │      │A ：拿2瓶。             │
│  │    │  │      │      │B ：好。                │
│  │    │  │      │      │A ：拿來富豪。          │
│  │    │  │      │      │B ：你在富豪喔？        │
│  │    │  │      │      │A ：你不能跟小賓講喔，不│
│  │    │  │      │      │    要跟阿賓講啊。      │
│  │    │  │      │      │B ：為什麼？            │
│  │    │  │      │      │A ：因為他說好啊，叫我跟│
│  │    │  │      │      │    別人調啊，他說他沒有│
│  │    │  │      │      │    啊。                │
│  │    │  │      │      │B ：了解。              │
│  │    │  │      │      │A ：我沒有讓他知道我找你│
│  │    │  │      │      │    調喔。              │
│  │    │  │      │      │B ：不要東西很正點啊。  │
│  │    │  │      │      │A ：誰知道，他發的啊。  │
│  │    │  │      │      │B ：他發的？            │
│  │    │  │      │      │A ：應該他發的。        │
│  │    │  │      │      │B ：你讓他有沒有一樣的啊│
│  │    │  │      │      │    ，臺北市還沒有找一組│
│  │    │  │      │      │    跟這個一樣嗆的啊。  │
│  │    │  │      │      │A ：真的嗎？            │
│  │    │  │      │      │B ：真的啊，會讓你嗆掉的│
│  │    │  │      │      │    啊，不信的話，你可以│
│  │    │  │      │      │    試一次多一點看看。  │
├─┼──┼─┼───┼───┼────────────┤
│61│93/4│←│乙○○│安恩弘│B ：喂。                │
│  │/5  │  │092000│092670│A ：喂，佑子啊，我跟你講│
│  │2 ：│  │7878  │3010  │    那個，我可能要15件，│
│  │5 ：│  │      │      │    然後3 罐。          │
│  │1 （│  │      │      │B ：OK。                │
│  │同上│  │      │      │A ：不是可能，我是一定要│
│  │偵卷│  │      │      │    15件，然後3 罐。    │
│  │，11│  │      │      │B ：喔，一定要。        │
│  │0） │  │      │      │A ：對、對。            │
│  │    │  │      │      │B ：OK，你是幾點。      │
│  │    │  │      │      │A ：我大概3 點多到3 點半│
│  │    │  │      │      │    中間一定會電話給你，│
│  │    │  │      │      │    我3 點打電話給你。  │
│  │    │  │      │      │B ：OK，你打另外1 支，你│
│  │    │  │      │      │    不是有我另外1 支電話│
│  │    │  │      │      │    號碼嘛？            │
│  │    │  │      │      │A ：你女朋友說那支太髒了│
│  │    │  │      │      │    ，叫我打這支啊。    │
│  │    │  │      │      │B ：這支更、這支更…。  │
│  │    │  │      │      │A ：這支更髒嘛。        │
│  │    │  │      │      │B ：是這1 支不要打，是說│
│  │    │  │      │      │    這1 支不要打。      │
│  │    │  │      │      │A ：可是那1 支幾號，0915│
│  │    │  │      │      │    什麼的？            │
│  │    │  │      │      │B ：對啊，417617。      │
│  │    │  │      │      │A ：0000000000。        │
│  │    │  │      │      │B ：對啊。              │
│  │    │  │      │      │A ：那我調15件有沒有便宜│
│  │    │  │      │      │    一點。              │
│  │    │  │      │      │B ：OK，一定可以，一定OK│
│  │    │  │      │      │    啊。                │
│  │    │  │      │      │A ：真的嗎？OK，一句話太│
│  │    │  │      │      │    好了嘛，3 支K ，然後│
│  │    │  │      │      │    15件，OK嗎？        │
│  │    │  │      │      │B ：OK。                │
│  │    │  │      │      │A ：OK，好謝啦。        │
│  │    │  │      │      │B ：OK，你打給我，我等你│
│  │    │  │      │      │    電話。              │
└─┴──┴─┴───┴───┴────────────┘
附表3：通訊監察書
┌───┬─────────┬──────┬──────┐
│編  號│通  訊  監  察  書│  監聽日期  │  監聽電話  │
│      │（庚 ○ 及 北 檢）│            │            │
├───┼─────────┼──────┼──────┤
│  1   │93年7 月14日93年板│自93年7 月14│0000000000  │
│      │檢博治聲監字第0005│日上午10時起│            │
│      │35號              │至93年8 月12│            │
│      │                  │日上午10時止│            │
├───┼─────────┼──────┼──────┤
│  2   │93年8 月12日93年板│自93年8 月12│0000000000、│
│      │檢博治聲監續字第00│日上午10時起│0000000000、│
│      │0626號            │至93年9 月10│0000000000、│
│      │                  │日上午10時止│0000000000、│
│      │                  │            │0000000000、│
│      │                  │            │0000000000、│
│      │                  │            │0000000000  │
├───┼─────────┼──────┼──────┤
│  3   │93年8 月27日93年板│自93年8 月27│0000000000、│
│      │檢博治聲監續字第00│日上午10時起│0000000000、│
│      │0687號            │至93年9 月10│0000000000、│
│      │                  │日上午10時止│0000000000  │
├───┼─────────┼──────┼──────┤
│  4   │93年9 月7 日93年板│自93年9 月7 │0000000000、│
│      │檢博治聲監續字第00│日上午10時起│0000000000、│
│      │0707號            │至93年10月6 │0000000000  │
│      │                  │日上午10時止│            │
├───┼─────────┼──────┼──────┤
│  5   │93年9 月9 日93年板│自93年9 月10│0000000000、│
│      │檢博治聲監續字第00│日上午10時起│0000000000、│
│      │0723號            │至93年10月8 │0000000000、│
│      │                  │日上午10時止│0000000000、│
│      │                  │            │0000000000、│
│      │                  │            │0000000000、│
│      │                  │            │0000000000、│
│      │                  │            │0000000000、│
│      │                  │            │0000000000、│
│      │                  │            │0000000000、│
│      │                  │            │0000000000、│
│      │                  │            │0000000000、│
│      │                  │            │0000000000  │
├───┼─────────┼──────┼──────┤
│  6   │93年9 月22日93年板│自93年9 月22│0000000000、│
│      │檢博治聲監續字第00│日上午10時起│0000000000  │
│      │0769號            │至93年10月21│            │
│      │                  │日上午10時止│            │
├───┼─────────┼──────┼──────┤
│  7   │93年10月6 日93年板│自93年10月6 │0000000000、│
│      │檢博治聲監續字第00│日上午10時起│0000000000、│
│      │0795號            │至93年10月21│0000000000、│
│      │                  │日上午10時止│0000000000、│
│      │                  │            │0000000000、│
│      │                  │            │0000000000、│
│      │                  │            │0000000000  │
├───┼─────────┼──────┼──────┤
│  8   │93年10月7 日93年板│自93年10月7 │0000000000、│
│      │檢博治聲監續字第00│日上午10時起│0000000000、│
│      │0808號            │至93年11月5 │0000000000、│
│      │                  │日上午10時止│0000000000、│
│      │                  │            │0000000000、│
│      │                  │            │0000000000、│
│      │                  │            │0000000000、│
│      │                  │            │0000000000  │
├───┼─────────┼──────┼──────┤
│  9   │93年10月20日93年板│自93年10月20│0000000000、│
│      │檢博治聲監續字第00│日上午10時起│0000000000、│
│      │0842號            │至93年11月18│0000000000、│
│      │                  │日上午10時止│0000000000、│
│      │                  │            │0000000000、│
│      │                  │            │0000000000、│
│      │                  │            │0000000000、│
│      │                  │            │0000000000  │
├───┼─────────┼──────┼──────┤
│  10  │93年10月27日93年板│自93年10月27│0000000000、│
│      │檢博治聲監續字第00│日上午10時起│0000000000、│
│      │0864號            │至93年11月18│0000000000  │
│      │                  │日上午10時止│            │
├───┼─────────┼──────┼──────┤
│  11  │93年11月3 日93年板│自93年11月3 │0000000000、│
│      │檢博治聲監續字第00│日上午10時起│0000000000、│
│      │0885號            │至93年12月3 │0000000000、│
│      │                  │日上午10時止│0000000000、│
│      │                  │            │0000000000、│
│      │                  │            │0000000000、│
│      │                  │            │0000000000、│
│      │                  │            │0000000000、│
│      │                  │            │0000000000  │
├───┼─────────┼──────┼──────┤
│  12  │93年11月8 日93年板│自93年11月8 │0000000000、│
│      │檢博治聲監續字第00│日上午10時起│0000000000、│
│      │0902號            │至93年12月3 │0000000000、│
│      │                  │日上午10時止│0000000000  │
├───┼─────────┼──────┼──────┤
│  13  │93年11月18日93年板│自93年11月18│0000000000、│
│      │檢博治聲監續字第00│日上午10時起│0000000000、│
│      │0935號            │至93年12月17│0000000000、│
│      │                  │日上午10時止│0000000000、│
│      │                  │            │0000000000  │
├───┼─────────┼──────┼──────┤
│  14  │92年12月22日92年北│自92年12月22│0000000000、│
│      │檢茂陽監字第000374│日上午10時起│0000000000、│
│      │號                │至93年1 月20│0000000000、│
│      │                  │日上午10時止│0000000000  │
├───┼─────────┼──────┼──────┤
│  15  │93年2 月6 日93年北│自93年2 月6 │00-00000000 │
│      │檢茂陽聲監續字第00│日上午10時起│、00-0000000│
│      │0159號            │至93年3 月5 │3 、00000000│
│      │                  │日上午10時止│99、00000000│
│      │                  │            │40、00000000│
│      │                  │            │19、00000000│
│      │                  │            │66、00000000│
│      │                  │            │33、00000000│
│      │                  │            │37、00000000│
│      │                  │            │99、00000000│
│      │                  │            │91          │
├───┼─────────┼──────┼──────┤
│  16  │93年3 月31日93年北│自93年4 月2 │0000000000、│
│      │檢茂陽聲監續字第00│日上午10時起│0000000000、│
│      │0429號            │至93年4 月30│0000000000、│
│      │                  │日上午10時止│0000000000、│
│      │                  │            │0000000000、│
│      │                  │            │0000000000、│
│      │                  │            │0000000000、│
│      │                  │            │0000000000、│
│      │                  │            │0000000000、│
│      │                  │            │0000000000、│
│      │                  │            │0000000000、│
│      │                  │            │0000000000、│
│      │                  │            │0000000000、│
│      │                  │            │00-00000000 │
├───┼─────────┼──────┼──────┤
│  17  │93年4 月5 日93年北│自93年4 月5 │0000000000  │
│      │檢茂陽聲監續字第00│日上午10時起│            │
│      │0446號            │至93年5 月4 │            │
│      │                  │日上午10時止│            │
├───┼─────────┼──────┼──────┤
│  18  │93年3 月4 日93年北│自93年3 月4 │00-0000000、│
│      │檢茂陽聲監續字第00│日上午10時起│0000000000、│
│      │0303號            │至93年4 月2 │0000000000、│
│      │                  │日上午10時止│0000000000、│
│      │                  │            │0000000000、│
│      │                  │            │0000000000、│
│      │                  │            │0000000000、│
│      │                  │            │0000000000、│
│      │                  │            │0000000000、│
│      │                  │            │0000000000、│
│      │                  │            │0000000000、│
│      │                  │            │0000000000、│
│      │                  │            │0000000000、│
│      │                  │            │0000000000、│
│      │                  │            │00-00000000 │
├───┼─────────┼──────┼──────┤
│  19  │93年4 月29日93年北│自93年4 月30│0000000000、│
│      │檢茂陽聲監續字第00│日上午10時起│0000000000、│
│      │0572號            │至93年5 月28│0000000000、│
│      │                  │日上午10時止│0000000000、│
│      │                  │            │0000000000、│
│      │                  │            │0000000000、│
│      │                  │            │0000000000、│
│      │                  │            │0000000000、│
│      │                  │            │0000000000、│
│      │                  │            │0000000000、│
│      │                  │            │0000000000、│
│      │                  │            │0000000000、│
│      │                  │            │0000000000、│
│      │                  │            │0000000000、│
│      │                  │            │00-00000000 │
├───┼─────────┼──────┼──────┤
│  20  │93年5 月28日93年北│自93年5 月28│0000000000、│
│      │檢茂陽聲監續字第00│日上午10時起│0000000000、│
│      │0704號            │至93年6 月25│0000000000  │
│      │                  │日上午10時止│            │
├───┼─────────┼──────┼──────┤
│  21  │93年6 月28日93年北│自93年6 月28│0000000000、│
│      │檢茂陽聲監續字第00│日上午10時起│0000000000、│
│      │0836號            │至93年7 月27│0000000000  │
│      │                  │日上午10時止│            │
├───┼─────────┼──────┼──────┤
│  22  │93年7 月27日93年北│自93年7 月27│0000000000、│
│      │檢茂陽聲監續字第00│日上午10時起│0000000000  │
│      │0971號            │至93年8 月25│            │
│      │                  │日上午10時止│            │
├───┼─────────┼──────┼──────┤
│  23  │93年8 月27日93年北│自93年8 月27│0000000000、│
│      │檢茂陽聲監續字第00│日上午10時起│0000000000、│
│      │1101號            │至93年9 月24│0000000000  │
│      │                  │日上午10時止│            │
├───┼─────────┼──────┼──────┤
│  24  │93年9 月3 日93年北│自93年9 月3 │0000000000、│
│      │檢茂陽聲監續字第00│日上午10時起│0000000000  │
│      │1146號            │至93年10月1 │            │
│      │                  │日上午10時止│            │
├───┼─────────┼──────┼──────┤
│  25  │93年10月4 日93年北│自93年10月4 │0000000000、│
│      │檢茂陽聲監續字第00│日上午10時起│0000000000、│
│      │1276號            │至93年11月2 │0000000000  │
│      │                  │日上午10時止│            │
├───┼─────────┼──────┼──────┤
│  26  │93年11月5 日93年北│自93年11月5 │0000000000、│
│      │檢茂陽聲監續字第00│日上午10時起│0000000000、│
│      │1441號            │至93年12月3 │0000000000、│
│      │                  │日上午10時止│0000000000  │
├───┼─────────┼──────┼──────┤
│  27  │93年11月16日93年北│自93年11月16│0000000000、│
│      │檢茂陽監續字第0004│日上午10時起│0000000000  │
│      │06號              │至93年12月14│            │
│      │                  │日上午10時止│            │
├───┼─────────┼──────┼──────┤
│  28  │93年12月8 日93年北│自93年12月8 │0000000000、│
│      │檢茂陽聲監續字第00│日上午10時起│0000000000  │
│      │1572號            │至94年1 月5 │            │
│      │                  │日上午10時止│            │
└───┴─────────┴──────┴──────┘


司法院資訊處製作；財團法人民間司法改革基金會備份。
